臺灣板橋地方法院刑事判決              98年度重訴字第37號
公  訴  人  臺灣板橋地方法院檢察署檢察官
被      告  侯念祖
選任辯護人  舒正本律師
            王俊權律師
被      告  吳麗淑
            胡湘芸
            林芳雅
上三人共同
選任辯護人  王建智律師
被      告  周心怡
            張博翔（原名張嘉虹）
上  一  人
選任辯護人  舒正本律師
            王俊權律師
被      告  黃億中
            蔡慧茹
            黃瓅緯
            曾惠君
            顏鄭誠
            楊舒涵
            劉佳昌
            許榕瑜
            張舒婷
            張閔惠
            林怡孜
            游佩娟
            潘慧玲
上列被告因詐欺等案件，經檢察官提起公訴（96年度偵字第2485
2 號、第25645 號、97年度偵字第7910號、第14589 號）及移送
併案審理（98年度偵字第18798 號、99年度偵字第14808 號），
本院判決如下：
    主  文
侯念祖、吳麗淑共同意圖為自己不法之所有，以詐術使人將本人
之物交付，各處有期徒刑貳年，均緩刑伍年。扣案如附表六編號
4、5、6、20、22帳戶內存款均沒收。
胡湘芸、林芳雅、周心怡、蔡慧茹、黃瓅緯、曾惠君共同意圖為
自己不法之所有，以詐術使人將本人之物交付，各處有期徒刑壹
年陸月，均緩刑肆年。扣案如附表六編號4 、5 、6 、20、22帳
戶內存款均沒收。
顏鄭誠、楊舒涵、劉佳昌、許榕瑜、張舒婷共同意圖為自己不法
之所有，以詐術使人將本人之物交付，各處有期徒刑壹年，均緩
刑年。扣案如附表六編號4 、5 、6 、20、22帳戶內存款均沒
收。
張閔惠、林怡孜、游佩娟共同意圖為自己不法之所有，以詐術使
人將本人之物交付，各處有期徒刑陸月，如易科罰金，皆以新臺
幣壹仟元折算壹日，均緩刑貳年。扣案如附表六編號4、5、6、
20、22帳戶內存款均沒收。
潘慧玲共同意圖為自己不法之所有，以詐術使人將本人之物交付
，處有期徒刑肆月，如易科罰金，以新臺幣壹仟元折算壹日，緩
刑貳年。扣案如附表六編號4 、5 、6 、20、22帳戶內存款均沒
收。
張博翔、黃億中幫助意圖為自己不法之所有，以詐術使人將本人
之物交付，各處有期徒刑肆月，如易科罰金，皆以新臺幣壹仟元
折算壹日，均緩刑貳年。
    事  實
一、侯念祖自民國93年起，分別在臺北市內設立下列公司：
    (一)於93年3 月25日成立「三才一生有限公司」（下稱「三才
      一生公司」），自己擔任公司之實際負責人，並自94年1
      月11日起改由潘劍寶（本院另以100 年度簡字第4781號刑
      事案件審結）擔任公司之登記負責人。
    (二)於93年10月28日成立「帝麟國際有限公司」（下稱「帝麟
      公司」），自己擔任公司之實際暨登記負責人。
    (三)於94年1 月18日成立「帝后國際有限公司」（下稱「帝后
      公司」），自己擔任公司之實際負責人，自94年10月24日
      起改由張博翔（原名張嘉虹）為公司之登記負責人，自96
      年5 月14日起由黃億中擔任公司之登記負責人，自96年8
      月14日起再改由林榮瑞（本院另以100 年度簡字第6711號
      刑事案件審結）擔任公司之登記負責人。
    (四)於94年6 月20日成立「炫麗企業有限公司」（下稱「炫麗
      公司」），自己擔任公司之實際負責人，並由馬明哲（本
      院另以100 年度簡字第4780號刑事案件審結）擔任公司之
      登記負責人。
    另侯念祖亦於上開期間內擔任前已於82年8 月20日成立之「
    崑民有限公司」（下稱「崑民公司」）、91年5 月21日成立
    之「積動國際有限公司」（95年9 月25日變更為股份有限公
    司，下稱「積動公司」）、於91年12月13日成立之「錠鋐有
    限公司」（下稱「錠鋐公司」）之實際負責人。
二、侯念祖並先後僱用吳麗淑、胡湘芸、林芳雅、周心怡、蔡慧
    茹、黃瓅緯、曾惠君、顏鄭誠、楊舒涵、劉佳昌、許榕瑜、
    張舒婷、張閔惠、林怡孜、游佩娟、潘慧玲，及其他化名諸
    如附表一編號3 犯罪事實欄中之林麗娟等成年人，擔任帝后
    等前開公司之電話行銷人員且互相支援。嗣由吳麗淑兼任帝
    麟公司之經理，負責上開公司行銷人員之管理、教育訓練、
    行銷方法及策略之教導。又分別委請張博翔、黃億中，於事
    實一、(三)所示之時間，先後出任帝后公司之名義負責人。
三、侯念祖、吳麗淑及胡湘芸、林芳雅、周心怡、蔡慧茹、黃瓅
    緯、曾惠君、顏鄭誠、楊舒涵、劉佳昌、許榕瑜、張舒婷、
    張閔惠、林怡孜、游佩娟、潘慧玲及林麗娟等人均明知帝后
    等公司所販售如附表所示之「SOTOSO」、「絕世風華」及「
    C'est Vie 」等多種減肥及保養產品，並不具其所宣稱之具
    有減肥及去斑等瘦身或美容之功效，且明知食品非依健康食
    品管理法之規定，不得標示或廣告為健康食品，竟共同意圖
    為自己不法之所有，基於詐欺及違反健康食品管理法之單一
    包括犯意聯絡，而自94年間起至96年間止，為下列犯行：
    (一)利用東森購物型錄及各大平面報紙等不知情之媒體廣告負
      責人員，刊登以不知情之藝人余天、楊小萍等人為見證人
      之減肥及保養品廣告，標榜「猛吃宵夜，就瘦6 公斤」、
      「三餐加宵夜，狂吃猛瘦」、「不用節食，30天瘦10公斤
      」、「三餐不忌口，吃越多瘦越多」、「返老還童的特效
      藥」、「疤都能擦不見，斑算啥玩意」、「皮膚越糟的人
      越有效」、「頂尖醫學美容＋諾貝爾醫學獎雙料冠軍」、
      「美國希拉蕊、約翰屈服塔等都在用EGF 產品」等語，致
      使不知情如附表一至四之廣告閱覽者陷於錯誤，撥打廣告
      上所示之0000000000、0000000000、0000000000、000000
      0000、0000000000號等免付費電話洽詢。
    (二)吳麗淑等電話行銷人員繼在接獲洽詢來電時，佯稱公司營
      養師或美容師會根據客戶之體質，專屬調配「塑身減肥」
      、「調整體質」、「去斑除皺」、「改善膚質」等療效療
      程之產品套組，且若使用產品後有其效果，可參加公司代
      言活動，領取高額代言獎金，等同服用產品不用錢、既可
      減肥瘦身或去斑除皺，又可拿取獎金，一舉數得；另以公
      司正興建SPA 美容護膚會館，若消費達一定數額可成為終
      身會員免費使用等情，誘使被害人訂購，致使接洽顧客因
      而陷於錯誤，分以刷卡等方式購買上開產品（被害人、遭
      詐欺之時間、地點、經過、金額、發票開立人或刷卡帳戶
      名稱，均詳如附表一至四所示）。
    (三)上開民眾於取得所購買之產品使用後，發現皆無廣告及電
      話行銷人員所佯稱之效果，並產生「心悸」、「皮膚過敏
      」、「腹瀉」等副作用，而向其等購買產品之公司投訴並
      要求退貨、退費時，該等電話行銷人員竟百般推託、拒絕
      受理。另有少數人雖使用產品後無效，惟為領取獎金，以
      強力節食、加強運動等非因使用產品之原因，而有瘦身成
      果時，行銷人員亦以曲線不漂亮、未完全配合公司之程序
      、須等待上級批准等理由拒付獎金。
四、張博翔、黃億中能預見擔任他人公司之登記負責人及交付帳
    戶、印章等資料物品給他人，將有可能資助他人遂行詐欺之
    犯行，仍不違背其本意，竟各基於幫助詐欺之不確定犯意，
    於事實一、(三)所示之時點前某時，分別同意擔任帝后公司之
    名義上負責人，並配合辦理該等公司登記、營利事業登記、
    稅籍資料登記或變更登記，開設銀行帳戶或辦理銀行帳戶負
    責人之變更登記，且授權他人以其等之名義刻印私章、發票
    章使用，進而使侯念祖及其他所僱人員得藉用公司名義販售
    減肥及保養產品，完成相關詐欺行為。
五、嗣於96年7 月間起，內政部警政署刑事警察局陸續接獲被害
    人檢舉上開詐欺犯行，經報請臺灣板橋地方法院檢察署檢察
    官指揮內政部警政署刑事警察局、新北市政府警察局中和分
    局，於96年10月11日至臺北市中山區○○○路○ 段146 號6
    樓之帝麟公司營業處所，及148 號8 樓之三才一生公司營業
    處所為搜索，並扣得如附表五所示之物品，始循線查悉上情
    。
六、案經：
    (一)劉栩琪、陳雅琴訴由臺灣板橋地方法院檢察署檢察官；陳
      佩君、王雪合、李明燕、杜加文、羅安瑀（原名羅文）
      、林惠敏、朱麗卿、徐淑娥、陳素珠、林貴惠、王岡群、
      吳沛臻、郭詩穎、張輝德、李芳伶、林余津、葉昱琳、劉
      秀華、廖筱萍、壽培鈞、陳淑貞、陳相如、廖曉惠、金素
      伶、林婉婷、潘雅文、洪彩華、吳季玹、葉淑惠、王羿涓
      、王琇琦、范瑀蓁、徐嘉怡、郭雅萍、林幸慧、陳美慧、
      王麗紅、范真溶、鄭惠君、張采蓁、劉美華（原名劉如芳
      ）、林美月、周雅慧、彭嬿樺、蘇煒熹、許凱欣、陳秋英
      、謝六雪、吳文茵、呂周玲玲、楊文菁、林張瑞鎔、江秀
      虹、林淑鑾、黃淑芬、潘志芬、李麗玲、葉麗娟、黑素蘭
      、林小琪、游宛芝、林柏佑、耿沛妤、蔣翠如、李姿誼、
      蘇雅燕、林育君、王竹君、許瑞愛、曾佩如、林靜怡、許
      涵茵、曾月照、余若梅、柯思宇、方美智、陳美惠、蔡秋
      梅、溫文慧、林雅芬、邱雅萍、胡蓓欣、潘欣宜、阮麗娟
      、林小闐、方麗玉、周麗君、張素芬、蔡沁霖、施淑敏、
      鄭淑玲、王麗真、邱嘉晉、闕秀玲、陳宥青、許淑君、陳
      麗鬆、陳郁淳、曾愉庭、王棋琳、許瑞芬、盧萬來（原名
      盧萬春）、莊靜怡、林玥、吳慧鳴、謝嘉琳、葉蕙瑄、
      江靜君、康麗玲、謝敏姬、劉美玲、郭心彤、曾鶄雯、程
      瓊淩、李榭珍、吳子玉、吳淑娜、王詩怡、簡莉雯、王富
      美、姚蘭香、楊蕙瑄、李玉玲、方名慧、林慧宜（原名林
      佳）、郭美均、郭金華、蔣筑涵、林邱金花、薛明宏、宋
      妤菲、陳明良、林吟津、李春玫、陳姿伶、陳姵廷、楊佩
      霖、劉仕偋、林中田、王榆莉、何素靜、朱品慧、周貽立
      、張慧娟、盧秀雯、葉含笑、洪繪晴、黃誼、譚季蘭、
      鄭依昀、涂梅齡、簡碧雪訴由內政部警政署刑事警察局移
      送臺灣板橋地方法院檢察署檢察官；許淯淋訴由臺灣高雄
      地方法院檢察署檢察官呈請臺灣高等法院檢察署檢察長令
      轉臺灣板橋地方法院檢察署檢察官；劉佳霏訴由臺灣桃園
      地方法院檢察署檢察官呈請臺灣高等法院檢察署檢察長令
      轉臺灣臺北地方法院檢察署檢察官再呈請臺灣高等法院檢
      察署檢察長令轉臺灣板橋地方法院檢察署檢察官；童惠華
      （原名童鈺權）訴由臺北市政府警察局中山分局報告臺灣
      臺北地方法院檢察署檢察官呈請臺灣高等法院檢察署檢察
      長令轉臺灣板橋地方法院檢察署檢察官偵查起訴（如附表
      一所示）。
    (二)陳美鐘訴由臺灣板橋地方法院檢察署檢察官偵查後移送本
      院併案審理（如附表二所示）。
    (三)王淑月訴由臺灣板橋地方法院檢察署檢察官偵查後移送本
      院併案審理（如附表三所示）。
    理  由
壹、程序方面：
    按被告以外之人於審判外之言詞或書面陳述，除法律有規定
    者外，不得作為證據；被告以外之人於偵查中向檢察官所為
    之陳述，除顯有不可信之情況者外，得為證據；被告以外之
    人於審判外之陳述，雖不符前4 條之規定，而經當事人於審
    判程序同意作為證據，法院審酌該言詞陳述或書面陳述作成
    時之情況，認為適當者，亦得為證據；當事人、代理人或辯
    護人於法院調查證據時，知有第159 條第1 項不得為證據之
    情形，而未於言詞辯論終結前聲明異議者，視為有前項之同
    意，刑事訴訟法第159 條第1 項、第159 條之1 第2 項、第
    159 條之5 分別定有明文。本案各該被告及其等之辯護人，
    對本院認定事實所憑之後述證據，均已於準備程序時同意作
    為證據，下列證據經核復無顯不可信之情況，本院審酌採納
    該等證據，無礙被告等與辯護人於程序上之彈劾詰問權利，
    認均有證據能力；至其餘非屬供述證據部分，原無傳聞法則
    適用，查亦無違法取得之情事存在，自同可作為本案認事依
    據，合先敘明。
貳、實體方面：
一、前開犯罪事實，有下列證據足資佐證，各該被告之犯行均事
    證明確，堪予認定：
    (一)被告侯念祖、吳麗淑、胡湘芸、林芳雅、周心怡、張博翔
      、黃億中、蔡慧茹、黃瓅緯、曾惠君、顏鄭誠、楊舒涵、
      劉佳昌、許榕瑜、張舒婷、張閔惠、林怡孜、游佩娟、潘
      慧玲於本院審理中之自白。
    (二)證人林淑卿、鍾瑞琴、楊慧芳、陳盈莉、羅淑萍、呂怜嬌
      、賴雪琴、林皇佐、張芳琴、林育珍、王玉萍、趙金美、
      蔡喬襄、鄭欲冠、陳玨瑾、張芝菁、陳俊音、施樹蘭、王
      詩蕙、黃佩伶、羅逸雲、林戀、黃金卿、任裕蘭、程煜汶
      、林淑芬、段耀宗、趙秀鳳、謝淞芝、黃雪美、陳昀鑫（
      原名陳美如）、陳佳誠於警詢、偵查中之證述。
    (三)被害人即證人劉佳霏、陳佩君、王雪合、徐淑娥、羅安瑀
      、朱麗卿、林貴惠、王岡群、蔡鳳梨、吳沛臻、郭詩穎、
      張輝德、李芳伶、葉昱琳、廖筱萍、壽培鈞、陳相如、林
      婉婷、潘雅文、洪彩華、葉淑惠、王琇琦、徐嘉怡、郭雅
      萍、林幸慧、童惠華、王麗紅、范真溶、林美月、周雅慧
      、彭嬿樺、許凱欣、林張瑞鎔、林淑鑾、黑素蘭、林小琪
      、游宛芝、李姿誼、蘇雅燕、王竹君、許瑞愛、林靜怡、
      溫文慧、林雅芬、林小闐、周麗君、施淑敏、王麗真、闕
      秀玲、許淑君、陳郁淳、曾愉庭、林玥、吳慧鳴、程瓊
      凌、吳子玉、王詩怡、簡莉雯、黃湘羚、薛明宏、李春玫
      、楊佩霖、林中田、王愉莉、張慧娟、葉含笑、鄭依昀、
      張佳慧、陳美鐘於警詢、偵查中之證述。
    (四)被害人即證人李明燕、林惠敏、陳素珠、劉秀華、陳淑貞
      、廖曉惠、金素伶、吳季玹、王羿涓、范瑀蓁、陳美慧、
      鄭惠君、張采蓁、劉美華、簡任瑩、蘇煒熹、陳秋英、謝
      六雪、吳文茵、呂周玲玲、楊文菁、江秀虹、黃淑芬、潘
      志芬、李麗玲、葉麗娟、林柏佑、耿沛妤、蔣翠如、林育
      君、曾佩如、許涵茵、曾月照、余若梅、柯思宇、方美智
      、陳美惠、蔡秋梅、邱雅萍、胡蓓欣、潘欣宜、阮麗娟、
      方麗玉、張素芬、蔡沁霖、鄭淑玲、邱嘉晉、陳宥青、陳
      麗鬆、王棋琳、許瑞芬、盧萬來、莊靜怡、謝嘉琳、葉蕙
      瑄、江靜君、康麗玲、謝敏姬、劉美玲、郭心彤、曾鶄雯
      、李榭珍、吳淑娜、王富美、姚蘭香、楊蕙瑄、李玉玲、
      方名慧、林慧宜、郭美均、葉芷珊、郭金華、許瓊方、蔣
      筑涵、呂玉美、林邱金花、宋妤菲、陳明良、林吟津、何
      素靜、朱品慧、周貽立、陳姿伶、陳姵廷、蔡雅靜、劉仕
      偋、盧秀雯、洪繪晴、黃誼、譚季蘭、涂梅齡、簡碧雪
      、劉燕霞於警詢中之證述。
    (五)被害人即證人劉栩琪、陳雅琴、陳姵瑾於偵查中之證述。
    (六)被害人即證人杜加文警詢、偵查中之證述，及97年11月3
      日提出之存證信函影本；林余津警詢、偵查中之證述，及
      97年11月5 日提出之遭騙明細；黃淑娟警詢、偵查中之證
      述，及97年10月28日提出之申訴狀；許淯淋警詢、偵查中
      之證述，及96年10月12日提出之刑事告訴狀；王淑月偵查
      中之證述，及98年3 月3 日提出之申告信函。
    (七)被害人陳春燕提出之申訴書；林妤榛提出之之存證信函；
      林怡君、張喻清、王逸瑩、林佩樺、黃柏華、蘇美嬪、曾
      惠美、戴餘芳、饒珮慈、林向薇、許富涵、古鳳眉、華鎂
      、詹秀美、劉佩宜、黃翠玲、程富美提出之消費爭議申訴
      資料表。
    (八)被害人劉佳霏提出之手寫交易明細、郵寄申訴表、廣告單
      、發票影本；童惠華提出之消費帳單明細、發票；廖筱萍
      提出之與帝后公司胡湘芸錄音譯文、刷卡明細；簡莉雯提
      出之發票影本2 紙及相關資料；徐嘉怡提出之存證信函影
      本；林貴惠提出之發票影本等相關資料；林美月提出之所
      購得產品照片4 幀；葉昱琳提出之所購得產品照片2 幀、
      發票影本；徐淑娥提出之發票影本、產品明細；李芳伶提
      出之切結書、客戶交易明細表、存證信函影本；蘇雅燕提
      出之臺北市政府95年5 月15日府法保字第09579030000 號
      函、存證信函影本；王麗真提出之發票影本；陳雅琴提出
      之詐欺金額、繳費記錄、信用卡帳單、發票、存證信函等
      相關資料影本；王富美提出之發票影本1 紙；許淯淋提出
      之說明書、協議書、健康評量表、診斷證明書影本；陳玨
      瑾提出之發票影本3 紙；張芝菁提出之發票影本4 紙；王
      詩蕙提出之信用卡帳單；陳佩君提供之發票影本18紙；王
      雪合提出之信用卡帳單影本；李明燕提出之發票影本12紙
      ；杜加文提出之信用卡帳單影本1 紙；羅安瑀提出之信用
      卡帳單影本1 紙；朱麗卿提出之信用卡帳單影本1 紙；陳
      素珠提出之發票影本5 紙、產品照片1 幀；王岡群提出之
      信用卡帳單影本2 紙；蔡鳳梨提出之發票影本1 紙；郭詩
      穎提出之信用卡帳單影本2 紙；張輝德提出之信用卡帳單
      影本1 紙；林余津提出之發票影本8 紙；壽培鈞提出之發
      票影本5 紙；金素伶提出之發票影本3 紙；林婉婷提出之
      信用卡帳單影本1 紙；廖曉惠提出之發票影本12紙；洪彩
      華提出之信用卡帳單影本1 紙；王羿涓提出之信用卡帳單
      影本2 紙；蔡淑惠提出之發票、信用卡帳單影本；吳季玹
      提出之發票、信用卡帳單影本；王琇琦提出之發票、信用
      卡帳單、信用貸款申請書影本；范瑀蓁提出之發票、信用
      卡帳單影本；林幸慧提出之發票影本6 紙；郭雅萍提出之
      發票影本9 紙；陳美慧提出之發票影本12紙；范真溶提出
      之發票影本3 紙；張采蓁提出之信用卡帳單影本1 紙；鄭
      惠君提出之發票影本4 紙；王麗紅提出之發票影本2 紙；
      簡任瑩提出之切結書、信用卡帳單影本；彭嬿樺提出之信
      用卡帳單影本2 紙；曾月照提出之發票影本3 紙；黃淑芬
      提出之發票影本2 紙；李麗玲提出之發票影本3 紙；葉麗
      娟提出之信用卡帳單影本1 紙；蘇煒熹提出之發票影本2
      紙；謝六雪提出之發票影本2 紙；林育君提出之信用卡帳
      單影本2 紙；許瑞愛提出之發票影本2 紙；潘志芬提出之
      發票影本9 紙；黑素蘭提出之發票影本2 紙；蔣翠如提出
      之信用卡帳單影本1 紙；呂周玲玲提出之信用卡帳單影本
      2 紙；耿沛妤提出之信用卡帳單影本1 紙；陳秋英提出之
      繳款單據影本；潘欣宜提出之發票影本4 紙；周麗君提出
      之發票影本1 紙；鄭淑玲提出之信用卡帳單影本2 紙；李
      玉玲提出之發票、協議書、健康評量表、飲食紀錄表、消
      費明細等資料；林邱金花提出之信用卡帳單影本1 紙；謝
      敏姬提出之信用卡帳單影本1 紙；盧萬來提出之切結書影
      本1 紙；葉蕙瑄提出之發票影本1 紙；周貽立提出之信用
      卡帳單影本1 紙；曾鶄雯提出之信用卡帳單影本1 紙；程
      瓊淩提出之信用卡帳單影本1 紙；吳子玉提出之信用卡帳
      單影本2 紙；張慧娟提出之發票影本1 紙；莊靜怡提出之
      信用卡帳單影本1 紙；郭心彤提出之發票影本1 紙；林玥
      提出之廣告代言合約書、瘦身日記、發票影本；吳慧鳴
      提出之發票影本1 紙；李榭珍提出之信用卡帳單影本3 紙
      ；洪繪晴提出之信用卡帳單影本1 紙；譚季蘭提出之信用
      卡帳單影本7 紙；黃淑娟提出之信用卡帳單消費明細表影
      本；陳佩君提出之信用卡帳單影本；王淑月提出之申告信
      函、發票影本6 紙、報紙廣告2 張；陳姵瑾提出之發票影
      本11紙；華鎂提出之宣傳廣告、發票影本1 紙；林妤榛提
      出之發票影本5 紙；程富美提之宣傳廣告、發票影本1 紙
      ；陳春燕提之發票影本3 紙、存摺影本1 紙；陳美鐘提出
      之發票影本5 紙、保養品照片10張。
    (九)證人羅逸雲提出之發票影本1 紙；黃金卿提出之發票影本
      1 紙；黃雪美提出之發票影本3 紙；林淑卿提出之發票影
      本1 紙。
    (十)帝后公司、三才一生公司、炫麗公司、帝麟公司、積動公
      司、崑民公司、錠鋐公司之公司登記資料及基本資料查詢
      。
    (十一)藝人余天、楊小萍代言之平面廣告資料、壹周刊95年8 月
      10日、蘋果日報95年3 月7 日、中國時報94年12月8 日刊
      登之減肥廣告及相關新聞報導、炫麗粉等產品說明、電話
      資料查詢單3 紙、行銷暨接受教育訓練時之資料、被告等
      人之非固定薪資表、三才一生等公司之帳戶整理資料、信
      用卡收單銀行整理資料、客服操作手冊、保養品電話行銷
      手法及話術、保養品使用方法、保養品廣告、瘦身產品行
      銷話術、保養品行銷話術、保養品廣告、客服部Q ＆A 錦
      集、客服部退貨處理、銷售Q ＆A 、常見瘦身120 問、廣
      告代言合約書、獎金發放申請書、瘦身產品行銷話術、SP
      A 會館課程表、東森購物廣告影本3 紙、帝麟公司人員名
      冊、相關產品成分影本。
    (十二)臺北市政府衛生局函、宜蘭縣政府衛生局函、桃園縣政府
      衛生局函、行政院衛生署藥物食品檢驗局96年11月4 日藥
      檢參字第0960019914號函、97年1 月22日藥檢壹字第0960
      023131號函、財團法人消費者文教基金會96年3 月27日新
      聞稿、行政院衛生署有關健康食品管理法適用疑義之回函
      附件。
    (十三)第一商業銀行建國分行96年11月29日一建國字第90105 號
      函附帝后公司帳戶之存提明細及餘額、第一商業銀行松江
      分行96年11月1 日(96)一松江字第336 號函附存提明細、
      提明細。
    (十四)消基會96年9 月29日96總字第0188號函、行政院消費者保
      護委員會96年9 月28日消保督字第0960008607號函、行政
      院公平交易委員會96年9 月26日公參字第0960008219號函
      附之帝后公司被害人申訴資料、臺北市政府衛生局96年10
      月4 日北市衛藥食字第09637650800 號函附帝后公司被害
      人申訴資料。
    (十五)被害人童惠華於新北市政府警察局汐止分局汐止派出所96
      年11月4 日受理刑事案件報案三聯單、被害民眾指證銷售
      人員一覽表。
    (十六)如附表五所示之扣案物品。
二、核被告侯念祖、吳麗淑、胡湘芸、林芳雅、周心怡、蔡慧茹
    、黃瓅緯、曾惠君、顏鄭誠、楊舒涵、劉佳昌、許榕瑜、張
    舒婷、張閔惠、林怡孜、游佩娟、潘慧玲（下稱侯念祖等17
    人）所為，均係犯刑法第339 條第1 項之詐欺罪，及違反健
    康食品管理法第6 條第1 項之規定，應依同法第21條第1 項
    規定論處；被告張博翔、黃億中（下稱張博翔等2 人）所為
    ，均係犯刑法第30條第1 項前段、第339 條第1 項之幫助詐
    欺取財罪。渠等利用不知情之藝人為自家產品見證代言，復
    利用不知情之媒體業者刊載前開不實廣告，均為間接正犯。
    而被告侯念祖等17人與其他未經起訴之林麗娟等行銷人員間
    ，就上開犯行互有犯意之聯絡及行為之分擔，均應論以共同
    正犯。按刑事法若干犯罪行為態樣，本質上原具有反覆、延
    續實行之特徵，立法時既予特別歸類，定為犯罪構成要件之
    行為要素，則行為人基於概括之犯意，在密切接近之一定時
    、地持續實行之複次行為，倘依社會通念，於客觀上認為符
    合一個反覆、延續性之行為觀念者，於刑法評價上，即應僅
    成立一罪，學理上所稱「集合犯」之職業性、營業性或收集
    性等具有重複特質之犯罪均屬之，例如經營、從事業務、收
    集、販賣、製造、散布等行為概念者是（最高法院95年度臺
    上字第1079號判決意旨參照）。查本件被告侯念祖等17人經
    營公司行銷販售如附表一至四所示之減肥及保養產品，且長
    期在多家電視媒體播送不實之產品廣告，再由負責人員於電
    話中對不特定之洽詢客戶以前述方法進行詐騙，其犯行原具
    有反覆實施之性質，其多次詐欺取財及違反健康食品管理法
    之犯行，均應論以集合犯之包括上一罪。又刑法雖於94年2
    月2 日修正公布，並自95年7 月1 日施行，惟本件被告侯念
    祖等17人實行詐欺之犯罪時間自94年間起持續至95年7 月1
    日刑法修正施行之後，應直接適用修正後之規定，不生新舊
    法比較之問題。公訴意旨認本件應為新舊法之比較，並依刑
    法第2 條第1 項前段規定，認被告侯念祖等17人於95年7 月
    1 日以前之行為，應論以修正前刑法第340 條之常業詐欺罪
    嫌，從而被告張博翔之幫助犯行，亦應論以刑法第30條第1
    項前段、修正前第340 條之幫助常業詐欺罪嫌，容有未洽；
    另被告胡湘芸、林芳雅、周心怡、蔡慧茹、黃瓅緯、曾惠君
    、顏鄭誠、楊舒涵、劉佳昌、許榕瑜、張舒婷、張閔惠、林
    怡孜、游佩娟、潘慧玲部分漏未論及健康食品管理法第6條
    第1 項、第21條第1 項之罪名，亦有未洽，爰於此補論。被
    告侯念祖等17人均以一行為觸犯上開二罪名，屬想像競合犯
    ，皆應從一重之詐欺罪處斷；另被告張博翔等2 人為幫助犯
    ，依刑法第30條第2 項規定按正犯之刑減輕之。
三、移送併案意旨如附表二、三（被告張博翔等2 人部分）所示
    犯罪事實，因與本案被告經起訴且據本院論罪科刑部分有集
    合犯之實質上一罪及想像競合犯之裁判上一罪關係，業如前
    述，均為起訴效力所及，且經檢察官移送本院併案審理（併
    辦案號詳如附表所示），本院自得併予審究。另附表三（被
    告侯念祖、周心怡部分）、四所示之犯罪事實，如前述與本
    案有實質上一罪及裁判上一罪關係，自亦同為本案起訴效力
    所及，本院當得併予審理，惟就檢察官之追加起訴另為不受
    理判決，附此敘明。
四、爰審酌被告等人利用一般消費者易受大眾傳播媒體之影響，
    及對於具一定知名度之藝人或社會人士所代言產品較具信賴
    感之傾向，不斷利用電視頻道或平面報刊散播不實產品廣告
    販售上開無效產品為方法，利用被害人追求瘦身、美容等心
    理，不斷施用詐術，致使被害人刷取巨額款項，並於被害人
    要求退貨或退款時，以各種方法推托，被害人因而背負龐大
    債務，造成生活等層面之負擔，期間長達數年，被害人遍布
    各地，危害非輕。復審酌依公訴意旨及併辦意旨所提具體事
    證，本件被害人數雖屬眾多，惟被告等人於案發後，業已積
    極與部分被害人達成和解或已退還被害人被詐騙之金額（相
    關和解情形詳如附表一至四所示），有信用卡刷退紀錄、退
    款交易明細資料、消費申訴案件協商紀錄書、退款明細表、
    郵購銷貨退還單、切結書、協議書、和解書、被害人受領支
    票影本、本院辦理刑事案件電話紀錄查詢表在卷足參；且被
    告侯念祖為確保於本件刑事程序審理終結前未完全獲償被害
    人之權益，業提出1916萬元作為損害賠償基金，並委託舒正
    本律師、王建智律師擔任管理信託基金之受託人，日後本件
    被害人尚得逕向該信託基金請求給付，有消費退款信託基金
    契約書、公證書、聯名帳戶存摺影本等在卷足考，本院認藉
    由該信託基金之設置，未於本件刑事程序終結前獲得全額賠
    償或未及請求賠償之被害人，均得因該基金之設置而獲致相
    當程度之保障，整體而言，被告等人犯後俱見戮力解決被害
    人民事損害賠償問題之誠意，態度尚佳。另審酌被告等人前
    均無因犯罪經科刑之紀錄，兼衡其等之智識程度、生活狀況
    、犯罪所得不法利益、犯罪之動機、目的、手段、所生之危
    害、各人受僱行騙時間、所處公司地位，及對犯行遂行影響
    能力，犯後坦承犯行之態度，併考量公訴人於準備程序中已
    表示不再堅持起訴時所求之刑度等一切情狀，依公訴人前已
    向被告等就刑度部分擬具之彼等共識，分別量處如主文所示
    之刑，被告張閔惠、林怡孜、游佩娟、潘慧玲、張博翔、黃
    億中部分，併諭知易科罰金之折算標準，以資懲儆。第查，
    被告等人均未曾因故意犯罪受有期徒刑以上刑之宣告，有臺
    灣高等法院被告前案紀錄表存卷可稽，其等因一時失慮，致
    罹刑典，於本案審理過程中更已表悔悟，本院認被告經此偵
    審程序與刑之宣告後，其等必將知所警惕而無再犯之虞，本
    案應以暫不執行前開宣告之刑為當，爰依刑法第74條第1 項
    第1 款之規定，各予宣告如主文所示之緩刑，用啟自新，並
    觀後效。
五、查扣得之附表六編號4 、5 、6 、20、22帳戶內存款，為被
    告侯念祖等17人實際行騙所得款項，且最終均歸被告侯念祖
    所有，此已為其所不爭執，自應依刑法第38條第1 項第3 款
    沒收之。至其餘帳戶結存款部分，究係同屬被告侯念祖等17
    人犯罪所得之款項，或係各該公司原有資本、借貸資金、正
    常營運、販售其他商品之收入或孳息，則未見公訴人提出積
    極事證加以佐證，自難併予沒收。
六、至附表五所示之扣案物品，雖於搜索臺北市中山區○○○路
    ○ 段146 號6 樓之帝麟公司、臺北市中山區○○○路○ 段14
    8 號8 樓之三才一生公司營業處所時，分別經在場之被告吳
    麗淑、胡湘芸及案外人吳芷涵於扣押筆錄上簽名，然衡以該
    等物品係分屬帝麟公司、三才一生公司或附表五所載各公司
    、案外人私人所有之物，並無證據證明係本案被告等人個人
    所有，而公司係獨立法人格，與被告等人係不同之人格，即
    不得依刑法第38條第1 項第2 款、第3 項規定宣告沒收。
七、又被告侯念祖等17人所為既屬集合犯，被告張博翔復為渠等
    之幫助犯，雖本件犯行一部分在96年4 月24日以前所為，但
    集合犯之行為一部分既在同日之後所為，自無予以割裂而為
    評價之理，故均不符中華民國九十六年罪犯減刑條例減刑之
    規定，不得依該條例減刑，併予敘明。
八、公訴意旨另謂：被告等之犯行自93年間開始，至96年10月為
    止，依帝后公司、帝麟公司、三才一生等公司向美商花旗銀
    行所申設之刷卡機刷卡紀錄，顯示被害人應達數千人，詐騙
    所得並高達1 億9013萬餘元，就此亦涉犯前載罪嫌等語。然
    按犯罪事實應依證據認定之，無證據不得認定犯罪事實，刑
    事訴訟法第154 條第2 項定有明文，公訴人固以如上刷卡紀
    錄推估本案被害狀況不僅於此，然其中究竟另有何人受害，
    其等被騙經過，各受有財產損失若干，至本院言詞辯論終結
    為止，均未見相關佐證，況被告侯念祖於被訴之初亦已表示
    以上公司另有經營其他商品之販售行為，當中刷卡金額是否
    均得論屬為相同之被告等詐得財物，容非無疑，則在未經公
    訴人更行提出釐清事證以供本院判斷之前，自無由遽論被告
    等此部分之犯行。然此若構成犯罪，與上揭經本院判處罪刑
    部分應存一罪關係，爰不另為無罪之諭知。
據上論斷，應依刑事訴訟法第299 條第1 項前段，刑法第11條前
段、第28條、第30條第1 項前段、第2 項、第339 條第1 項、第
55條、第41條第1 項前段、第74條第1 項第1 款、第38條第1 項
第3 款，健康食品管理法第6 條、第21條第1 項，刑法施行法第
1 條之1 第1 項、第2 項前段，判決如主文。
本案經檢察官楊瀚濤到庭執行職務。
中    華    民    國   100    年    9     月    30    日
                  刑事第五庭  審判長法  官  胡堅勤
                                    法  官  高增泓
                                    法  官  盧軍傑
上列正本證明與原本無異。
如不服本判決，應於判決送達後10日內敘明上訴理由，向本院提
出上訴狀 (應附繕本) ，上訴於臺灣高等法院。其未敘述上訴理
由者，應於上訴期間屆滿後20日內向本院補提理由書「切勿逕送
上級法院」。
                                    書記官  周玉茹
中    華    民    國   100    年    9     月    30    日
附錄本案論罪科刑法條全文：
中華民國刑法第339條
意圖為自己或第三人不法之所有，以詐術使人將本人或第三人之
物交付者，處5 年以下有期徒刑、拘役或科或併科1 千元以下罰
金。
以前項方法得財產上不法之利益或使第三人得之者，亦同。
前二項之未遂犯罰之。
健康食品管理法第6條
食品非依本法之規定，不得標示或廣告為健康食品。
食品標示或廣告提供特殊營養素或具有特定保健功效者，應依本
法之規定辦理之。
健康食品管理法第21條
未經核准擅自製造或輸入健康食品或違反第6 條第1 項規定者，
處3 年以下有期徒刑，得併科新台幣1 百萬元以下罰金。
明知為前項之食品而販賣、供應、運送、寄藏、牙保、轉讓、標
示、廣告或意圖販賣而陳列者，依前項規定處罰之。
┌────────────────────────────────────────────────┐
│附表一（本案起訴）                                                                              │
├──┬─────┬──────────────────────┬─────┬──────┬───┤
│編號│  被害人  │                  犯罪事實                  │ 詐騙金額 │發票開立人或│ 備註 │
│    │(起訴書附 │      (被害人遭詐騙之時間、地點、經過)      │ (新臺幣) │刷卡帳戶名稱│      │
│    │表1之編號)│                                            │          │            │      │
├──┼─────┼──────────────────────┼─────┼──────┼───┤
│ 1  │  廖筱萍  │被害人於94年間，在新北市○○區○○里○○鄰○道│460000元  │三才一生公司│已和解│
│    │ (編號25) │街9 巷7 弄4 號4 樓，看東森購物型錄刊載藝人楊│          │            │      │
│    │          │小萍代言之減肥產品廣告，乃撥打免付費電話0809│          │            │      │
│    │          │003006，業務員潘慧玲、胡湘芸向其佯稱該產品具│          │            │      │
│    │          │有瘦身之功效，並以見證代言獎金慫恿詐騙，被害│          │            │      │
│    │          │人因而陷於錯誤，經購買使用後無效。          │          │            │      │
├──┼─────┼──────────────────────┼─────┼──────┼───┤
│ 2  │  林小闐  │被害人於94年間，在新北市○○區○○路28號，看│149000元  │帝后公司    │已和解│
│    │ (編號96) │報紙刊載之「絕世風華」減肥產品廣告，乃撥打免│          │            │      │
│    │          │付費電話，業務員黃瓅緯向其佯稱該產品具有瘦身│          │            │      │
│    │          │之功效，保證不用節食，並以見證代言獎金慫恿詐│          │            │      │
│    │          │騙，被害人因而陷於錯誤，經購買「絕世風華」減│          │            │      │
│    │          │肥產品（內含「輕輕2250」、「冬蟲夏草」、「環│          │            │      │
│    │          │保尖兵」）使用後無效。                      │          │            │      │
├──┼─────┼──────────────────────┼─────┼──────┼───┤
│ 3  │  朱麗卿  │被害人於94年10月間，在臺中市龍井區田中村14鄰│650000元  │帝后公司    │已和解│
│    │ (編號9)  │龍北路2 巷16之6 號，業務員林麗娟主動致電向其│          │積動公司    │      │
│    │          │推銷藝人余天全家代言之「SOTOSO」減肥產品，佯│          │            │      │
│    │          │稱該產品具有瘦身之功效，保證3 個月可瘦身10公│          │            │      │
│    │          │斤，並以見證代言獎金慫恿詐騙，被害人因而陷於│          │            │      │
│    │          │錯誤，經購買「SOTOSO」（內含「輕輕2250」、「│          │            │      │
│    │          │冬蟲夏草」、「環保尖兵」）產品使用後無效。  │          │            │      │
├──┼─────┼──────────────────────┼─────┼──────┼───┤
│ 4  │  劉佩宜  │被害人於94年11月間，在桃園市○○街64巷58號3 │66000元   │帝后公司    │已和解│
│    │ (編號182)│樓，業務員夏彩晶向其推銷該公司之減肥產品，並│          │            │      │
│    │          │佯稱具有瘦身之功效，被害人因而陷於錯誤，經購│          │            │      │
│    │          │買使用後無效。                              │          │            │      │
├──┼─────┼──────────────────────┼─────┼──────┼───┤
│ 5  │  廖曉惠  │被害人於94年12月間，在臺中市○○路○ 段282 巷│396000元  │帝后公司    │已和解│
│    │ (編號29) │28弄14號，看自由時報刊載藝人余天全家代言之「│          │積動公司    │      │
│    │          │SOTOSO」減肥產品廣告，標榜「猛吃宵夜還是可以│          │            │      │
│    │          │瘦」，乃撥打免付費電話，業務員周心怡向其佯稱│          │            │      │
│    │          │該產品具有瘦身之功效，保證3 個月可瘦身10公斤│          │            │      │
│    │          │，並以見證代言獎金慫恿詐騙，被害人因而陷於錯│          │            │      │
│    │          │誤，經購買使用後無效，且有抵抗力變差之副作用│          │            │      │
│    │          │。                                          │          │            │      │
├──┼─────┼──────────────────────┼─────┼──────┼───┤
│ 6  │  黃淑芬  │被害人於94年12月26日，在新北市○○區○○路70│198000元  │帝后公司    │已和解│
│    │ (編號64) │0 巷27號8 樓，業務員楊喬安主動致電向其推銷藝│          │積動公司    │      │
│    │          │人余天全家代言之減肥產品，佯稱該產品具有瘦身│          │            │      │
│    │          │之功效，保證不用節食一定瘦，並以見證代言獎金│          │            │      │
│    │          │慫恿詐騙，被害人因而陷於錯誤，經購買使用後無│          │            │      │
│    │          │效。                                        │          │            │      │
├──┼─────┼──────────────────────┼─────┼──────┼───┤
│ 7  │  林怡君  │被害人於95年間，購買帝后公司之「SOTOSO」減肥│198000元  │帝后公司    │已和解│
│    │ (編號88) │產品使用後無效，亦拒絕退費，該公司之「胡經理│          │            │      │
│    │          │」再向其佯稱該產品具有瘦身之功效，並以見證代│          │            │      │
│    │          │言獎金慫恿詐騙，被害人因而陷於錯誤，再次購買│          │            │      │
│    │          │使用後仍無效果。                            │          │            │      │
├──┼─────┼──────────────────────┼─────┼──────┼───┤
│ 8  │  阮麗娟  │被害人於95年間，在臺中市○○區○○村○○路16│150000元  │帝后公司    │      │
│    │ (編號95) │號，看東森購物頻道及蘋果日報刊載藝人余天全家│          │            │      │
│    │          │代言之「SOTOSO」減肥產品廣告，標榜「猛吃宵夜│          │            │      │
│    │          │還是可以瘦」，乃撥打免付費電話，業務員對其佯│          │            │      │
│    │          │稱該產品具有瘦身之功效，保證3 個月可瘦身10公│          │            │      │
│    │          │斤，並以見證代言獎金慫恿詐騙，被害人因而陷於│          │            │      │
│    │          │錯誤，經購買「SOTOSO」減肥產品（內含「輕輕22│          │            │      │
│    │          │50」、「冬蟲夏草」、「環保尖兵」）使用後無效│          │            │      │
│    │          │，且有頭暈之副作用。                        │          │            │      │
├──┼─────┼──────────────────────┼─────┼──────┼───┤
│ 9  │  方麗玉  │被害人於95年間，在新北市平溪區石底村9 鄰石底│140000元  │帝后公司    │已和解│
│    │ (編號97) │街14號，看東森購物型錄刊載藝人余天全家代言之│          │            │      │
│    │          │「SOTOSO」減肥產品廣告，標榜「隨便你瘦」，乃│          │            │      │
│    │          │撥打免付費電話0000000000，業務員向其佯稱該產│          │            │      │
│    │          │品具有瘦身之功效，保證不用節食3 個月可瘦身10│          │            │      │
│    │          │公斤，並以見證代言獎金慫恿詐騙，被害人因而陷│          │            │      │
│    │          │於錯誤，經購買「SOTOSO」減肥產品使用後無效。│          │            │      │
├──┼─────┼──────────────────────┼─────┼──────┼───┤
│ 10 │  闕秀玲  │被害人於95年間，新北市○○區○○路32號7 樓，│110000元  │帝后公司    │已和解│
│    │ (編號105)│看東森購物型錄刊載藝人余天全家代言之減肥產品│          │            │      │
│    │          │廣告，乃撥打免付費電話，業務員鄭依依向其佯稱│          │            │      │
│    │          │該產品具有瘦身之功效，並以見證代言獎金慫恿詐│          │            │      │
│    │          │騙，被害人因而陷於錯誤，經購買使用後無效。  │          │            │      │
├──┼─────┼──────────────────────┼─────┼──────┼───┤
│ 11 │  黃湘羚  │被害人於95年間，在新北市○○區○○街15巷11之│78000元   │帝后公司    │      │
│    │ (編號136)│3 號，看中國時報刊載藝人余天全家代言之「SOTO│          │            │      │
│    │          │SO」減肥產品廣告，標榜「吃越多瘦越多」，乃撥│          │            │      │
│    │          │打免付費電話，業務員向其佯稱該產品具有瘦身之│          │            │      │
│    │          │功效，保證不用節食3 個月可瘦身10公斤，並以見│          │            │      │
│    │          │證代言獎金慫恿詐騙，被害人因而陷於錯誤刷卡購│          │            │      │
│    │          │買（事後應被害人之要求全額刷退）。          │          │            │      │
├──┼─────┼──────────────────────┼─────┼──────┼───┤
│ 12 │  林向薇  │被害人於95年間，在臺中市○○區○○路127 之1 │78000元   │帝后公司    │      │
│    │ (編號170)│號，看東森購物型錄刊載之「SOTOSO」減肥產品廣│          │            │      │
│    │          │告，被害人因而陷於錯誤購買，嗣因見有許多帝后│          │            │      │
│    │          │公司產品之負面報導，要求退費遭拒。          │          │            │      │
├──┼─────┼──────────────────────┼─────┼──────┼───┤
│ 13 │  張佳慧  │被害人於95年間，在新北市八里區訊塘村3 鄰中山│不詳（被害│帝后公司    │      │
│    │ (編號189)│路2 段558 號，看東森購物型錄刊載藝人余天全家│人自承不復│            │      │
│    │          │代言之「SOTOSO」減肥產品廣告，標榜「不用節食│記憶）    │            │      │
│    │          │就可以瘦身」，乃撥打免付費電話，業務員向其佯│          │            │      │
│    │          │稱該產品具有瘦身之功效，保證不用節食3 個月可│          │            │      │
│    │          │瘦身10公斤，並以見證代言獎金慫恿詐騙，被害人│          │            │      │
│    │          │因而陷於錯誤刷卡購買（事後應被害人之要求全額│          │            │      │
│    │          │刷退）。                                    │          │            │      │
├──┼─────┼──────────────────────┼─────┼──────┼───┤
│ 14 │  王雪合  │被害人於95年1 月間，在臺中市○○區○○路3 段│1000000元 │帝后公司    │已和解│
│    │ (編號3)  │19巷9 號，看東森購物型錄及蘋果日報刊載藝人余│          │            │      │
│    │          │天全家代言之減肥產品廣告，標榜「猛吃宵夜還是│          │            │      │
│    │          │可以瘦」，乃撥打免付費電話，業務員林芳雅向其│          │            │      │
│    │          │佯稱該產品具有瘦身之功效，保證不用節食3 個月│          │            │      │
│    │          │可瘦身10公斤，並以見證代言獎金及成為興建SPA │          │            │      │
│    │          │美容護膚會館會員慫恿詐騙，被害人因而陷於錯誤│          │            │      │
│    │          │，經購買減肥產品使用後無效。林芳雅又向其推銷│          │            │      │
│    │          │保養品，佯稱該產品具有去斑之功效，並以見證代│          │            │      │
│    │          │言獎金慫恿詐騙，被害人因而陷於錯誤，經購買該│          │            │      │
│    │          │保養品使用後亦無效。                        │          │            │      │
├──┼─────┼──────────────────────┼─────┼──────┼───┤
│ 15 │  游宛芝  │被害人於95年1 月間，在桃園縣龜山鄉○○路37巷│198000元  │帝后公司    │已和解│
│    │ (編號70) │2 弄3 號4 樓，看蘋果日報刊載藝人余天全家代言│          │            │      │
│    │          │之減肥產品廣告，標榜「大吃大喝也可以瘦」，乃│          │            │      │
│    │          │撥打免付費電話，業務員許榕瑜（化名許惠芳）向│          │            │      │
│    │          │其佯稱該產品具有瘦身之功效，保證3 個月可瘦身│          │            │      │
│    │          │10公斤，並以見證代言獎金慫恿詐騙，被害人因而│          │            │      │
│    │          │陷於錯誤，經購買「SOTOSO」減肥產品使用後無效│          │            │      │
│    │          │。                                          │          │            │      │
├──┼─────┼──────────────────────┼─────┼──────┼───┤
│ 16 │  耿沛妤  │被害人於95年1 月間，在臺中市清水區南社里33鄰│198000元  │帝后公司    │已和解│
│    │ (編號72) │信義三街32號，看東森購物型錄刊載藝人余天全家│          │            │      │
│    │          │代言之「SOTOSO」減肥產品廣告，標榜「猛吃宵夜│          │            │      │
│    │          │還是可以瘦」，乃撥打免付費電話，業務員張舒婷│          │            │      │
│    │          │向其佯稱該產品具有瘦身之功效，保證3 個月可瘦│          │            │      │
│    │          │身10公斤，並以見證代言獎金慫恿詐騙，被害人因│          │            │      │
│    │          │而陷於錯誤，經購買「SOTOSO」減肥產品（內含「│          │            │      │
│    │          │輕輕2250」、「冬蟲夏草」、「環保尖兵」）使用│          │            │      │
│    │          │後無效。                                    │          │            │      │
├──┼─────┼──────────────────────┼─────┼──────┼───┤
│ 17 │  曾佩如  │被害人於95年1 月間，在臺北市○○○路○ 段160 │198000元  │帝后公司    │已和解│
│    │ (編號79) │巷1 號3 樓之3，看東森購物型錄刊載藝人余天全 │          │積動公司    │      │
│    │          │家代言之「SOTOSO」、「絕世風華」減肥產品廣告│          │            │      │
│    │          │，標榜「猛吃宵夜就瘦6 公斤」，乃撥打免付費電│          │            │      │
│    │          │話，業務員林芳雅向其佯稱該產品具有瘦身之功效│          │            │      │
│    │          │，保證不用節食3 個月可瘦身10公斤，並以見證代│          │            │      │
│    │          │言獎金慫恿詐騙，被害人因而陷於錯誤，經購買「│          │            │      │
│    │          │SOTOSO」、「絕世風華」減肥產品使用後無效。  │          │            │      │
├──┼─────┼──────────────────────┼─────┼──────┼───┤
│ 18 │  金素伶  │被害人於95年1 月11日，在臺北市北投區○○○路│396000元  │積動公司    │已和解│
│    │ (編號30) │3 段252 巷7 弄1 號1 樓，看自由時報刊載藝人余│          │            │      │
│    │          │天全家代言之「SOTOSO」、「絕世風華」減肥產品│          │            │      │
│    │          │廣告，標榜「猛吃宵夜就瘦6 公斤」，乃撥打免付│          │            │      │
│    │          │費電話，業務員林芳雅向其佯稱該產品具有瘦身之│          │            │      │
│    │          │功效，保證不用節食3 個月可瘦身10公斤，並以見│          │            │      │
│    │          │證代言獎金及成為興建SPA 美容護膚會館會員慫恿│          │            │      │
│    │          │詐騙，被害人因而陷於錯誤，經購買「SOTOSO」、│          │            │      │
│    │          │「絕世風華」減肥產品使用後無效。            │          │            │      │
├──┼─────┼──────────────────────┼─────┼──────┼───┤
│ 19 │  王岡群  │被害人於95年2 月間，在新竹縣竹東鎮陸豐里6 鄰│650000元  │帝后公司    │已和解│
│    │ (編號14) │荳子埔68之1 號，看中國時報刊載藝人余天全家代│          │積動公司    │      │
│    │          │言之減肥產品廣告，標榜「完全不用節食保證一定│          │            │      │
│    │          │瘦」，乃撥打免付費電話，業務員吳麗淑向其佯稱│          │            │      │
│    │          │該產品具有瘦身之功效，保證不用節食3 個月可瘦│          │            │      │
│    │          │身10公斤，並以見證代言獎金慫恿詐騙，被害人因│          │            │      │
│    │          │而陷於錯誤，經購買「巴西蘑菇膠囊」等減肥產品│          │            │      │
│    │          │使用後無效，且有2 顆子宮肌瘤及1 顆水瘤之副作│          │            │      │
│    │          │用。                                        │          │            │      │
├──┼─────┼──────────────────────┼─────┼──────┼───┤
│ 20 │  林婉婷  │被害人於95年2 月間，在臺中市潭子區潭陽村3 鄰│396000元  │帝后公司    │已和解│
│    │ (編號31) │大智街36號，看東森購物型錄刊載藝人余天全家代│          │            │      │
│    │          │言之「SOTOSO」減肥產品廣告，標榜「猛吃宵夜還│          │            │      │
│    │          │是可以瘦」，乃撥打免付費電話，業務員吳麗淑、│          │            │      │
│    │          │林芳雅（化名林詩芸）向其佯稱該產品具有瘦身之│          │            │      │
│    │          │功效，保證3 個月可瘦身10公斤，並以見證代言獎│          │            │      │
│    │          │金慫恿詐騙，被害人因而陷於錯誤，經購買「SOTO│          │            │      │
│    │          │SO」減肥產品（內含「輕輕2250」、「冬蟲夏草」│          │            │      │
│    │          │、「環保尖兵」）使用後無效。                │          │            │      │
├──┼─────┼──────────────────────┼─────┼──────┼───┤
│ 21 │  林柏佑  │被害人於95年2 月間，在臺北市中山區○○○路三│198000元  │帝后公司    │已和解│
│    │ (編號71) │段84巷22號4 樓，業務員張舒婷主動致電向其推銷│          │            │      │
│    │          │藝人余天全家代言之「SOTOSO」、「絕世風華」減│          │            │      │
│    │          │肥產品廣告，標榜「猛吃宵夜就瘦6 公斤」，佯稱│          │            │      │
│    │          │該產品具有瘦身之功效，保證不用節食3 個月可瘦│          │            │      │
│    │          │身10公斤，並以見證代言獎金慫恿詐騙，被害人因│          │            │      │
│    │          │而陷於錯誤，經購買「SOTOSO」、「絕世風華」減│          │            │      │
│    │          │肥產品使用後無效。                          │          │            │      │
├──┼─────┼──────────────────────┼─────┼──────┼───┤
│ 22 │  蘇雅燕  │被害人於95年2 月間，在新北市新莊區○○○路39│198000元  │帝后公司    │已和解│
│    │ (編號75) │2 之8 號6 樓，看東森購物型錄刊載藝人余天全家│          │積動公司    │      │
│    │          │代言之「SOTOSO」減肥產品廣告，標榜「猛吃宵夜│          │            │      │
│    │          │就瘦6 公斤」，乃撥打免付費電話，業務員胡湘芸│          │            │      │
│    │          │向其佯稱該產品具有瘦身之功效，並以見證代言獎│          │            │      │
│    │          │金慫恿詐騙，被害人因而陷於錯誤，經購買「SOTO│          │            │      │
│    │          │SO」減肥產品使用後無效。                    │          │            │      │
├──┼─────┼──────────────────────┼─────┼──────┼───┤
│ 23 │  溫文慧  │被害人於95年2 月間，在臺北市信義區○○○路三│190000元  │帝后公司    │已和解│
│    │ (編號89) │段435 巷7 弄2 號1 樓，看東森購物型錄刊載藝人│          │            │      │
│    │          │余天全家代言之減肥產品廣告，標榜「不用控制飲│          │            │      │
│    │          │食就可以瘦」，乃撥打免付費電話，業務員蔡慧茹│          │            │      │
│    │          │向其佯稱該產品具有瘦身之功效，保證3 個月可瘦│          │            │      │
│    │          │身5 公斤，並以見證代言獎金慫恿詐騙，被害人因│          │            │      │
│    │          │而陷於錯誤，經購買減肥產品使用後無效。      │          │            │      │
├──┼─────┼──────────────────────┼─────┼──────┼───┤
│ 24 │  周麗君  │被害人於95年2 月間，在彰化縣彰化市五權里自強│138000元  │帝后公司    │已和解│
│    │ (編號98) │南路22巷9 弄20號之4 ，大智街36號，看東森購物│          │            │      │
│    │          │型錄刊載藝人余天全家代言之「SOTOSO」減肥產品│          │            │      │
│    │          │廣告，標榜「猛吃宵夜就瘦6 公斤」，乃撥打免付│          │            │      │
│    │          │費電話，業務員楊舒涵向其佯稱該產品具有瘦身之│          │            │      │
│    │          │功效，保證3 個月可瘦身10公斤，並以見證代言獎│          │            │      │
│    │          │金慫恿詐騙，被害人因而陷於錯誤，經購買「SOTO│          │            │      │
│    │          │SO」減肥產品（內含「輕輕2250」、「冬蟲夏草」│          │            │      │
│    │          │、「環保尖兵」）使用後無效。                │          │            │      │
├──┼─────┼──────────────────────┼─────┼──────┼───┤
│ 25 │  程瓊淩  │被害人於95年2 月間，在臺中市大雅區西寶村15鄰│78000元   │帝后公司    │已和解│
│    │ (編號126)│中正路1 號之4 ，看東森購物型錄刊載藝人余天全│          │            │      │
│    │          │家代言之「SOTOSO」減肥產品廣告，標榜「猛吃宵│          │            │      │
│    │          │夜就瘦10公斤」，乃撥打免付費電話，業務員林芳│          │            │      │
│    │          │雅（化名林詩芸）向其佯稱該產品具有瘦身之功效│          │            │      │
│    │          │，保證3 個月可瘦身10公斤，並以見證代言獎金慫│          │            │      │
│    │          │恿詐騙，被害人因而陷於錯誤，經購買「SOTOSO」│          │            │      │
│    │          │減肥產品（內含「輕輕2250」、「冬蟲夏草」、「│          │            │      │
│    │          │環保尖兵」）使用後無效。                    │          │            │      │
├──┼─────┼──────────────────────┼─────┼──────┼───┤
│ 26 │  張輝德  │被害人於95年2 月11日，在臺北市○○區○○路43│550000元  │帝后公司    │已和解│
│    │ (編號19) │巷11號13樓之3 ，看東森購物型錄刊載藝人余天全│          │積動公司    │      │
│    │          │家代言之「SOTOSO」、「絕世風華」減肥產品廣告│          │            │      │
│    │          │，標榜「猛吃宵夜就瘦6 公斤」，乃撥打免付費電│          │            │      │
│    │          │話，業務員蔡慧茹向其佯稱該產品具有瘦身之功效│          │            │      │
│    │          │，保證不用節食3 個月可瘦身10公斤，並以見證代│          │            │      │
│    │          │言獎金及成為興建SPA 美容護膚會館會員慫恿詐騙│          │            │      │
│    │          │，被害人因而陷於錯誤，經購買減肥產品使用後無│          │            │      │
│    │          │效，且有心悸、皮膚過敏之副作用。            │          │            │      │
├──┼─────┼──────────────────────┼─────┼──────┼───┤
│ 27 │  陳秋英  │被害人於95年2 月13日，在臺南市七股區大寮村78│198000元  │帝后公司    │      │
│    │ (編號56) │-15 號，看東森購物及蘋果日報刊載藝人余天全家│          │            │      │
│    │          │代言之「SOTOSO」減肥產品廣告，標榜「猛吃宵夜│          │            │      │
│    │          │就瘦10公斤」，乃撥打免付費電話，業務員蔡慧茹│          │            │      │
│    │          │向其佯稱該產品具有瘦身之功效，並以見證代言獎│          │            │      │
│    │          │金慫恿詐騙，被害人因而陷於錯誤，經購買「SOTO│          │            │      │
│    │          │SO」減肥產品（內含「巴西蘑菇」、「輕輕2250」│          │            │      │
│    │          │、「冬蟲夏草」、「環保尖兵」）使用後無效。  │          │            │      │
├──┼─────┼──────────────────────┼─────┼──────┼───┤
│ 28 │  王麗真  │被害人於95年2 月23日，在新北市林口區菁湖村林│120000元  │帝后公司    │已和解│
│    │ (編號103)│口路153 號，業務員胡湘芸主動致電向其推銷藝人│          │積動公司    │      │
│    │          │余天全家代言之減肥產品，佯稱該產品具有瘦身之│          │            │      │
│    │          │功效，並以見證代言獎金慫恿詐騙，被害人因而陷│          │            │      │
│    │          │於錯誤，經購買減肥產品使用後無效。          │          │            │      │
├──┼─────┼──────────────────────┼─────┼──────┼───┤
│ 29 │  楊文菁  │被害人於95年3 月間，在新北市鶯歌區○○○路13│198000元  │帝后公司    │已和解│
│    │ (編號60) │7 巷11弄5 號，業務員潘慧玲主動致電向其推銷減│          │            │      │
│    │          │肥產品，佯稱該產品具有瘦身之功效，並以見證代│          │            │      │
│    │          │言獎金慫恿詐騙，被害人因而陷於錯誤，經購買減│          │            │      │
│    │          │肥產品使用後無效。                          │          │            │      │
├──┼─────┼──────────────────────┼─────┼──────┼───┤
│ 30 │  王竹君  │被害人於95年3 月間，在臺中市北屯區大德里12鄰│198000元  │帝后公司    │已和解│
│    │ (編號77) │平德路41巷9 號5 樓，看東森購物及報紙刊載藝人│          │            │      │
│    │          │余天全家代言之「SOTOSO」減肥產品廣告，標榜「│          │            │      │
│    │          │猛吃宵夜還是可以瘦」，乃撥打免付費電話，業務│          │            │      │
│    │          │員林芳雅（化名林詩芸）向其佯稱該產品具有瘦身│          │            │      │
│    │          │之功效，保證3 個月可瘦身10公斤，並以見證代言│          │            │      │
│    │          │獎金慫恿詐騙，被害人因而陷於錯誤，經購買「SO│          │            │      │
│    │          │TOSO」減肥產品（內含「輕輕2250」、「冬蟲夏草│          │            │      │
│    │          │」、「環保尖兵」）使用後無效。              │          │            │      │
├──┼─────┼──────────────────────┼─────┼──────┼───┤
│ 31 │  蔡秋梅  │被害人於95年3 月間，在嘉義縣布袋鎮復興里27鄰│198000元  │帝后公司    │      │
│    │ (編號87) │新塭701 號之5 ，看中國時報刊載藝人余天全家代│          │            │      │
│    │          │言之「SOTOSO」減肥產品廣告，標榜「猛吃宵夜還│          │            │      │
│    │          │是可以瘦」，乃撥打免付費電話，業務員向其佯稱│          │            │      │
│    │          │該產品具有瘦身之功效，保證3 個月可瘦身10公斤│          │            │      │
│    │          │，並以見證代言獎金慫恿詐騙，被害人因而陷於錯│          │            │      │
│    │          │誤，經購買「SOTOSO」減肥產品（內含「輕輕2250│          │            │      │
│    │          │」、「冬蟲夏草」、「環保尖兵」）使用後無效。│          │            │      │
├──┼─────┼──────────────────────┼─────┼──────┼───┤
│ 32 │  邱雅萍  │被害人於95年3 月間，在新北市○○區○○路831 │170000元  │帝后公司    │      │
│    │ (編號91) │號10樓之7 ，看蘋果日報刊載藝人余天全家代言之│          │            │      │
│    │          │減肥產品廣告，標榜「猛吃宵夜還是可以瘦」，乃│          │            │      │
│    │          │撥打免付費電話0000000000，業務員向其佯稱該產│          │            │      │
│    │          │品具有瘦身之功效，保證不用節食3個月可瘦身10 │          │            │      │
│    │          │公斤，並以見證代言獎金慫恿詐騙，被害人因而陷│          │            │      │
│    │          │於錯誤，經購買減肥產品使用後無效。          │          │            │      │
├──┼─────┼──────────────────────┼─────┼──────┼───┤
│ 33 │  張素芬  │被害人於95年3 月間，在新竹縣湖口鄉中勢村10鄰│134000元  │帝后公司    │已和解│
│    │ (編號99) │中平一路92巷6 號，業務員周心怡（化名詹雅如）│          │            │      │
│    │          │主動致電向其推銷藝人余天全家代言之「絕世風華│          │            │      │
│    │          │」減肥產品，標榜「完全不用節食保證一定瘦」，│          │            │      │
│    │          │佯稱該產品具有瘦身之功效，保證不用節食3 個月│          │            │      │
│    │          │可瘦身10公斤，並以見證代言則使用該產品完全免│          │            │      │
│    │          │費慫恿詐騙，被害人因而陷於錯誤，經購買「絕世│          │            │      │
│    │          │風華」減肥產品（內含「輕輕2250」、「冬蟲夏草│          │            │      │
│    │          │」、「環保尖兵」）使用後無效。              │          │            │      │
├──┼─────┼──────────────────────┼─────┼──────┼───┤
│ 34 │  陳宥青  │被害人於95年3 月間，在臺北市士林區○○○路4 │96000元   │帝后公司    │已和解│
│    │ (編號106)│段16號，看東森購物型錄刊載藝人余天全家代言之│          │            │      │
│    │          │「SOTOSO」、「絕世風華」減肥產品廣告，標榜「│          │            │      │
│    │          │猛吃宵夜就瘦6 公斤」，乃撥打免付費電話，許姓│          │            │      │
│    │          │業務員向其佯稱該產品具有瘦身之功效，保證不用│          │            │      │
│    │          │節食3 個月可瘦身10公斤，並以見證代言獎金慫恿│          │            │      │
│    │          │詐騙，被害人因而陷於錯誤，經購買「SOTOSO」、│          │            │      │
│    │          │「絕世風華」減肥產品使用後無效。            │          │            │      │
├──┼─────┼──────────────────────┼─────┼──────┼───┤
│ 35 │  楊蕙瑄  │被害人於95年3 月間，在臺北市○○區○○街8 巷│78000元   │帝后公司    │已和解│
│    │ (編號134)│5 弄8 號2 樓，看中國時報刊載藝人余天全家代言│          │            │      │
│    │          │之減肥產品廣告，標榜「大吃大喝也可以瘦」，乃│          │            │      │
│    │          │撥打免付費電話，業務員吳麗淑（化名吳妍軒）向│          │            │      │
│    │          │其佯稱該產品具有瘦身之功效，保證3 個月可瘦身│          │            │      │
│    │          │10公斤，並以見證代言獎金慫恿詐騙，被害人因而│          │            │      │
│    │          │陷於錯誤，經購買「SOTOSO」減肥產品使用後無效│          │            │      │
│    │          │。                                          │          │            │      │
├──┼─────┼──────────────────────┼─────┼──────┼───┤
│ 36 │  許瓊方  │被害人於95年3 月間，在高雄市林園區東林村鳳林│78000元   │帝后公司    │已和解│
│    │ (編號142)│路1 段65號，看藝人余天全家代言之減肥產品廣告│          │            │      │
│    │          │，標榜「猛吃宵夜就瘦6 公斤」，乃撥打免付費電│          │            │      │
│    │          │話0000000000，業務員向其佯稱該產品具有瘦身之│          │            │      │
│    │          │功效，保證不用節食3 個月可瘦身10公斤，並以見│          │            │      │
│    │          │證代言獎金慫恿詐騙，被害人因而陷於錯誤，經購│          │            │      │
│    │          │買「絕世風華」減肥產品使用後無效。          │          │            │      │
├──┼─────┼──────────────────────┼─────┼──────┼───┤
│ 37 │  李芳伶  │被害人於95年3 月6 日，在新北市○○區○○路17│550000元  │帝后公司    │已和解│
│    │ (編號20) │之3 號11樓，看東森購物型錄刊載藝人余天全家代│          │            │      │
│    │          │言之「SOTOSO」減肥產品廣告，標榜「猛吃宵夜就│          │            │      │
│    │          │瘦6 公斤」，乃撥打免付費電話0000000000，業務│          │            │      │
│    │          │員林芳雅（化名林詩芸）向其佯稱該產品具有瘦身│          │            │      │
│    │          │、改善體質之功效，保證不用節食3 個月可瘦身10│          │            │      │
│    │          │公斤，並以見證代言獎金慫恿詐騙，被害人因而陷│          │            │      │
│    │          │於錯誤，經購買「SOTOSO」減肥產品使用後無效，│          │            │      │
│    │          │且有心悸、皮膚過敏等副作用。                │          │            │      │
├──┼─────┼──────────────────────┼─────┼──────┼───┤
│ 38 │  蔡沁霖  │被害人於95年3 月16日，在新北市○○區○○街69│132000元  │帝后公司    │已和解│
│    │ (編號100)│巷2 弄5 號，看東森購物型錄刊載藝人李亞萍、余│          │            │      │
│    │          │天全家代言之「SOTOSO」、「絕世風華」減肥產品│          │            │      │
│    │          │廣告，標榜「猛吃宵夜就瘦6 公斤」，乃撥打免付│          │            │      │
│    │          │費電話，業務員黃瓅緯向其佯稱該產品具有瘦身之│          │            │      │
│    │          │功效，保證不用節食3 個月可瘦身10公斤，並以見│          │            │      │
│    │          │證代言獎金慫恿詐騙，被害人因而陷於錯誤，經購│          │            │      │
│    │          │買「SOTOSO」、「絕世風華」減肥產品使用後無效│          │            │      │
│    │          │。                                          │          │            │      │
├──┼─────┼──────────────────────┼─────┼──────┼───┤
│ 39 │  林雅芬  │被害人於95年3 月18日，在新北市○○區○○路49│180000元  │帝后公司    │已和解│
│    │ (編號90) │3 巷4 弄34號3 樓，看東森購物型錄刊載藝人余天│          │積動公司    │      │
│    │          │全家代言之「SOTOSO」減肥產品廣告，標榜「猛吃│          │            │      │
│    │          │宵夜就瘦6 公斤」，乃撥打免付費電話，業務員蔡│          │            │      │
│    │          │慧茹向其佯稱該產品具有瘦身之功效，保證不用節│          │            │      │
│    │          │食3 個月可瘦身10公斤，並以見證代言獎金慫恿詐│          │            │      │
│    │          │騙，被害人因而陷於錯誤，經購買「SOTOSO」減肥│          │            │      │
│    │          │產品使用後無效。                            │          │            │      │
├──┼─────┼──────────────────────┼─────┼──────┼───┤
│ 40 │  王逸瑩  │被害人於95年3 月20日，在臺北市○○路○ 段59巷│78000元   │帝后公司    │      │
│    │ (編號163)│5 號，看東森購物型錄刊載藝人余天全家代言之減│          │            │      │
│    │          │肥產品廣告，乃撥打免付費電話，業務員向其佯稱│          │            │      │
│    │          │該產品具有瘦身、排宿便之功效，並以見證代言獎│          │            │      │
│    │          │金慫恿詐騙，被害人因而陷於錯誤，經購買減肥產│          │            │      │
│    │          │品使用後無效。                              │          │            │      │
├──┼─────┼──────────────────────┼─────┼──────┼───┤
│ 41 │  陳明良  │被害人於95年3 月24日，在臺北市○○區○○路50│78000元   │帝后公司    │已和解│
│    │ (編號148)│2 巷5 號4 樓，看報紙刊載藝人余天全家代言之減│          │            │      │
│    │          │肥產品廣告，標榜「完全不用節食保證一定瘦」，│          │            │      │
│    │          │乃撥打免付費電話，陳姓業務員向其佯稱該產品具│          │            │      │
│    │          │有瘦身之功效，保證不用節食3 個月可瘦身10公斤│          │            │      │
│    │          │，並以見證代言則所用產品完全免費慫恿詐騙，被│          │            │      │
│    │          │害人因而陷於錯誤，經購買「絕世風華」減肥產品│          │            │      │
│    │          │（內含「輕輕2250」、「冬蟲夏草」、「環保尖兵│          │            │      │
│    │          │」）使用後無效。                            │          │            │      │
├──┼─────┼──────────────────────┼─────┼──────┼───┤
│ 42 │  李玉玲  │被害人於95年3 月28日，在新北市○○區○○街29│78000元   │帝后公司    │已和解│
│    │ (編號135)│3 號2 樓，業務員陳建華主動致電向其推銷藝人余│          │            │      │
│    │          │天全家代言之減肥產品，佯稱該產品具有瘦身之功│          │            │      │
│    │          │效，被害人因而陷於錯誤，經購買減肥產品使用後│          │            │      │
│    │          │無效。                                      │          │            │      │
├──┼─────┼──────────────────────┼─────┼──────┼───┤
│ 43 │  陳淑貞  │被害人於95年4 月間，在桃園縣中壢市仁和里晉元│407200元  │帝后公司    │已和解│
│    │ (編號27) │路301 巷22號6 樓，看東森購物型錄刊載藝人余天│          │            │      │
│    │          │全家代言之「SOTOSO」減肥產品廣告，標榜「狂吃│          │            │      │
│    │          │狂瘦、30天瘦10公斤」，乃撥打免付費電話，業務│          │            │      │
│    │          │員林芳雅（化名林詩芸）向其佯稱該產品具有瘦身│          │            │      │
│    │          │之功效，保證1 個月可瘦身7 公斤，並以見證代言│          │            │      │
│    │          │獎金慫恿詐騙，被害人因而陷於錯誤，經購買「SO│          │            │      │
│    │          │TOSO」減肥產品（內含「纖活錠」、「炫麗粉」、│          │            │      │
│    │          │「納豆精華」）使用後無效，且有失眠、頭暈、心│          │            │      │
│    │          │悸之副作用。                                │          │            │      │
├──┼─────┼──────────────────────┼─────┼──────┼───┤
│ 44 │  謝六雪  │被害人於95年4 月間，在臺中市○○區○○街173 │198000元  │帝后公司    │已和解│
│    │ (編號57) │巷1 號，看蘋果日報刊載藝人余天全家代言之「SO│          │            │      │
│    │          │TOSO」減肥產品廣告，標榜「猛吃宵夜還是可以瘦│          │            │      │
│    │          │」，乃撥打免付費電話，業務員蔡佩珊向其佯稱該│          │            │      │
│    │          │產品具有瘦身之功效，保證3 個月可瘦身10公斤，│          │            │      │
│    │          │並以見證代言獎金慫恿詐騙，被害人因而陷於錯誤│          │            │      │
│    │          │，經購買「SOTOSO」減肥產品（內含「輕輕2250」│          │            │      │
│    │          │、「冬蟲夏草」、「環保尖兵」）使用後無效，且│          │            │      │
│    │          │有腎臟酸痛之副作用。                        │          │            │      │
├──┼─────┼──────────────────────┼─────┼──────┼───┤
│ 45 │  李姿誼  │被害人於95年4 月，在苗栗縣苗栗市○○路33號，│198000元  │帝后公司    │已和解│
│    │ (編號74) │看東森購物型錄刊載藝人余天全家代言之「SOTOSO│          │            │      │
│    │          │」減肥產品廣告，標榜「吃越多瘦越多」，乃撥打│          │            │      │
│    │          │免付費電話，業務員夏彩晶、胡湘芸向其佯稱該產│          │            │      │
│    │          │品具有瘦身之功效，保證3 個月可瘦身10公斤，並│          │            │      │
│    │          │以見證代言獎金慫恿詐騙被害人因而陷於錯誤，，│          │            │      │
│    │          │經購買「SOTOSO」減肥產品使用後無效。        │          │            │      │
├──┼─────┼──────────────────────┼─────┼──────┼───┤
│ 46 │  陳麗鬆  │被害人於95年4 月間，在嘉義縣布袋鎮○○○街16│80000元   │帝后公司    │已和解│
│    │ (編號108)│-2號，看東森購物型錄刊載藝人余天全家代言之「│          │            │      │
│    │          │SOTOSO」減肥產品廣告，標榜「猛吃宵夜還是可以│          │            │      │
│    │          │瘦」，乃撥打免付費電話，業務員向其佯稱該產品│          │            │      │
│    │          │具有瘦身之功效，並以見證代言獎金慫恿詐騙，被│          │            │      │
│    │          │害人因而陷於錯誤，經購買「SOTOSO」減肥產品（│          │            │      │
│    │          │內含「輕輕2250」、「冬蟲夏草」、「環保尖兵」│          │            │      │
│    │          │）使用後無效，且有心悸、頭痛之副作用。      │          │            │      │
├──┼─────┼──────────────────────┼─────┼──────┼───┤
│ 47 │  王棋琳  │被害人於95年4 月間，在高雄市大樹區九區村九大│78000元   │帝后公司    │已和解│
│    │ (編號111)│路167 巷16號5 樓，看東森購物型錄及報紙刊載藝│          │            │      │
│    │          │人余天全家代言之減肥產品廣告，標榜「猛吃宵夜│          │            │      │
│    │          │就瘦6 公斤」，乃撥打免付費電話，業務員周心怡│          │            │      │
│    │          │（化名詹雅如）向其佯稱該產品具有瘦身之功效，│          │            │      │
│    │          │保證不用節食3 個月可瘦身10公斤，並以見證代言│          │            │      │
│    │          │獎金慫恿詐騙，被害人因而陷於錯誤，經購買「纖│          │            │      │
│    │          │麗之源」、「美人珍珠鈣」、「纖美錠」、「巴西│          │            │      │
│    │          │蘑菇膠囊、「纖之茶」」使用後無效。          │          │            │      │
├──┼─────┼──────────────────────┼─────┼──────┼───┤
│ 48 │  江靜君  │被害人於95年4 月間，在新北市板橋區○○○街12│78000元   │帝后公司    │      │
│    │ (編號120)│4 巷15號，看東森購物型錄刊載藝人余天全家代言│          │            │      │
│    │          │之「SOTOSO」減肥產品廣告，標榜「不用控制飲食│          │            │      │
│    │          │也可以瘦」，乃撥打免付費電話0000000000，業務│          │            │      │
│    │          │員陳佩君向其佯稱該產品具有瘦身之功效，保證3 │          │            │      │
│    │          │個月可瘦身5 至10公斤，並以見證代言獎金慫恿詐│          │            │      │
│    │          │騙，被害人因而陷於錯誤，經購買「SOTOSO」減肥│          │            │      │
│    │          │產品（內含「輕輕2250」、「冬蟲夏草」、「環保│          │            │      │
│    │          │尖兵」）使用後無效。                        │          │            │      │
├──┼─────┼──────────────────────┼─────┼──────┼───┤
│ 49 │  曾鶄雯  │被害人於95年4 月間，在高雄市路竹區竹南村15鄰│78000元   │帝后公司    │已和解│
│    │ (編號125)│中山路654 號，看報紙刊載藝人余天全家代言之「│          │            │      │
│    │          │SOTOSO」減肥產品廣告，標榜「猛吃宵夜就瘦6 公│          │            │      │
│    │          │斤」，乃撥打免付費電話，業務員林芳雅（化名林│          │            │      │
│    │          │詩芸）向其佯稱該產品具有瘦身之功效，保證3 個│          │            │      │
│    │          │月可瘦身10公斤，並以見證代言獎金慫恿詐騙，被│          │            │      │
│    │          │害人因而陷於錯誤，經購買「SOTOSO」減肥產品（│          │            │      │
│    │          │內含「輕輕2250」、「冬蟲夏草」、「環保尖兵」│          │            │      │
│    │          │）使用後無效。                              │          │            │      │
├──┼─────┼──────────────────────┼─────┼──────┼───┤
│ 50 │  王富美  │被害人於95年4月間，在臺南市七股區七股70號， │78000元   │帝后公司    │已和解│
│    │ (編號132)│，看東森購物型錄刊載藝人余天全家代言之減肥產│          │            │      │
│    │          │品廣告，標榜「猛吃宵夜就瘦6 公斤」，乃撥打免│          │            │      │
│    │          │付費電話0000000000，業務員吳麗淑（化名吳妍軒│          │            │      │
│    │          │）向其佯稱該產品具有瘦身之功效，保證不用節食│          │            │      │
│    │          │3 個月可瘦身10公斤，並以見證代言獎金慫恿詐騙│          │            │      │
│    │          │，被害人因而陷於錯誤，經購買「絕世風華」減肥│          │            │      │
│    │          │產品使用後無效。                            │          │            │      │
├──┼─────┼──────────────────────┼─────┼──────┼───┤
│ 51 │  方名慧  │被害人於95年4 月間，在高雄市○○區○○路113 │78000元   │帝后公司（被│已和解│
│    │ (編號137)│之6 號7 樓，看東森購物型錄刊載藝人余天全家代│          │害人未敢確定│      │
│    │          │言之減肥產品廣告，標榜「猛吃宵夜就瘦6 公斤」│          │）          │      │
│    │          │，乃撥打免付費電話0000000000，業務員向其佯稱│          │            │      │
│    │          │該產品具有瘦身之功效，保證不用節食3 個月可瘦│          │            │      │
│    │          │身10公斤，並以見證代言獎金慫恿詐騙，被害人因│          │            │      │
│    │          │而陷於錯誤，經購買「絕世風華」減肥產品使用後│          │            │      │
│    │          │無效。                                      │          │            │      │
├──┼─────┼──────────────────────┼─────┼──────┼───┤
│ 52 │  呂玉美  │被害人於95年4 月間，在屏東縣九如鄉玉水村清水│78000元   │帝后公司    │已和解│
│    │ (編號144)│路17號，看蘋果日報刊載藝人余天全家代言之減肥│          │            │      │
│    │          │產品廣告，標榜「猛吃宵夜就瘦6 公斤」，乃撥打│          │            │      │
│    │          │免付費電話0000000000，業務員向其佯稱該產品具│          │            │      │
│    │          │有瘦身之功效，保證不用節食3 個月可瘦身10公斤│          │            │      │
│    │          │，並以見證代言則所使用產品免費慫恿詐騙，被害│          │            │      │
│    │          │人因而陷於錯誤，經購買「絕世風華」減肥產品使│          │            │      │
│    │          │用後無效。                                  │          │            │      │
├──┼─────┼──────────────────────┼─────┼──────┼───┤
│ 53 │  楊佩霖  │被害人於95年4 月間，在桃園縣大原鄉橫峰村29鄰│78000元   │帝后公司    │已和解│
│    │ (編號153)│橫山82號，看東森購物型錄刊載藝人余天全家代言│          │            │      │
│    │          │之「SOTOSO」減肥產品廣告，標榜「完全不用節食│          │            │      │
│    │          │保證一定瘦」，乃撥打免付費電話，業務員周心怡│          │            │      │
│    │          │（化名詹雅如）向其佯稱該產品具有瘦身之功效，│          │            │      │
│    │          │並以見證代言獎金慫恿詐騙，被害人因而陷於錯誤│          │            │      │
│    │          │，經購買「絕世風華」減肥產品（內含「輕輕2250│          │            │      │
│    │          │」、「冬蟲夏草」、「環保尖兵」）使用後無效。│          │            │      │
├──┼─────┼──────────────────────┼─────┼──────┼───┤
│ 54 │  蔡雅靜  │被害人於95年4 月間，在新竹縣竹東鎮大鄉里24鄰│78000元   │帝后公司    │      │
│    │ (編號154)│文林路190 巷26弄3 號，業務員主動致電向其推銷│          │            │      │
│    │          │「絕世風華」減肥產品，佯稱該產品具有瘦身之功│          │            │      │
│    │          │效，保證不用節食3 個月可瘦身10公斤，並以見證│          │            │      │
│    │          │代言獎金慫恿詐騙，被害人因而陷於錯誤，經購買│          │            │      │
│    │          │「絕世風華」減肥產品（內含「輕輕2250」、「冬│          │            │      │
│    │          │蟲夏草」、「環保尖兵」）使用後無效。        │          │            │      │
├──┼─────┼──────────────────────┼─────┼──────┼───┤
│ 55 │  林中田  │被害人於95年4 月間，在桃園縣中壢市五福里2 鄰│78000元   │帝后公司    │已和解│
│    │ (編號156)│中正路487 巷21號，看東森購物型錄刊載藝人余天│          │            │      │
│    │          │全家代言之「SOTOSO」減肥產品廣告，標榜「狂吃│          │            │      │
│    │          │猛瘦、30天瘦10公斤」，乃撥打免付費電話，業務│          │            │      │
│    │          │員向其佯稱該產品具有瘦身之功效，保證不用節食│          │            │      │
│    │          │1 個月可瘦身10公斤，被害人因而陷於錯誤，經購│          │            │      │
│    │          │買「絕世風華」減肥產品（內含「輕輕2250」、「│          │            │      │
│    │          │冬蟲夏草」、「環保尖兵」）給其母親使用後無效│          │            │      │
│    │          │，且有失眠、頭暈、心悸等副作用。            │          │            │      │
├──┼─────┼──────────────────────┼─────┼──────┼───┤
│ 56 │  蘇美嬪  │被害人於95年4 月間，在臺南市佳里區龍安里外渡│78000元   │帝后公司    │      │
│    │ (編號166)│頭6 之1 號，看東森購物型錄刊載藝人余天全家代│          │            │      │
│    │          │言之「SOTOSO」減肥產品廣告，標榜「吃飯就會瘦│          │            │      │
│    │          │」，乃撥打免付費電話，業務員向其佯稱該產品具│          │            │      │
│    │          │有瘦身之功效，被害人因而陷於錯誤，經購買「SO│          │            │      │
│    │          │TOSO」減肥產品使用後無效。                  │          │            │      │
├──┼─────┼──────────────────────┼─────┼──────┼───┤
│ 57 │  黃誼  │被害人於95年4 月間，在新竹縣芎林鄉上山村3 鄰│75000元   │帝后公司    │已和解│
│    │ (編號179)│光復街39巷22號，看東森購物型錄刊載藝人楊小萍│          │            │      │
│    │          │代言之減肥產品廣告，標榜「猛吃宵夜就瘦6 公斤│          │            │      │
│    │          │」，乃撥打免付費電話，業務員游佩娟（化名游依│          │            │      │
│    │          │璇）向其佯稱該產品具有瘦身之功效，並以見證代│          │            │      │
│    │          │言獎金慫恿詐騙，被害人因而陷於錯誤，經購買減│          │            │      │
│    │          │肥產品使用後無效。                          │          │            │      │
├──┼─────┼──────────────────────┼─────┼──────┼───┤
│ 58 │  簡碧雪  │被害人於95年4 月間，在桃園縣八德市大義里19鄰│8000元    │帝后公司    │      │
│    │ (編號186)│福豐南街10號，看報紙刊載藝人代言之減肥產品廣│          │            │      │
│    │          │告，標榜「完全不用節食保證一定瘦」，乃撥打免│          │            │      │
│    │          │付費電話，業務員向其佯稱該產品具有瘦身之功效│          │            │      │
│    │          │，保證不用節食1 個月可瘦身10公斤，並以見證代│          │            │      │
│    │          │言獎金慫恿詐騙，被害人因而陷於錯誤，經購買「│          │            │      │
│    │          │仙人掌淬取液」使用後無效。                  │          │            │      │
├──┼─────┼──────────────────────┼─────┼──────┼───┤
│ 59 │  陳郁淳  │被害人於95年4 月3 日，在臺中市北區邱厝里7 鄰│78000元   │帝后公司    │已和解│
│    │ (編號109)│美德街18巷10號，業務員顏鄭誠向其推銷「SOTOSO│          │            │      │
│    │          │」減肥產品，佯稱該產品具有瘦身之功效，保證3 │          │            │      │
│    │          │個月可瘦身10公斤，並以見證代言獎金慫恿詐騙，│          │            │      │
│    │          │被害人因而陷於錯誤，經購買「SOTOSO」減肥產品│          │            │      │
│    │          │（內含「輕輕2250」、「冬蟲夏草」、「環保尖兵│          │            │      │
│    │          │」）使用後無效。                            │          │            │      │
├──┼─────┼──────────────────────┼─────┼──────┼───┤
│ 60 │  黃柏華  │被害人於95年4月5日，在新竹市○○路606號5樓，│78000元   │帝后公司    │已和解│
│    │ (編號165)│業務員蔡佩珊主動致電向其推銷藝人余天代言之「│          │            │      │
│    │          │SOTOSO」減肥產品，佯稱該產品具有瘦身之功效，│          │            │      │
│    │          │並以見證代言獎金慫恿詐騙，被害人因而陷於錯誤│          │            │      │
│    │          │，經購買「SOTOSO」減肥產品使用後無效。      │          │            │      │
├──┼─────┼──────────────────────┼─────┼──────┼───┤
│ 61 │  程富美  │被害人於95年4 月6 日，在臺北市○○區○○街16│26000元   │帝后公司    │      │
│    │ (編號185)│2 巷10弄13號，業務員林芳雅（化名林詩芸）主動│          │            │      │
│    │          │致電向其推銷「絕世風華」減肥產品，佯稱該產品│          │            │      │
│    │          │具有瘦身之功效，被害人因而陷於錯誤，經購買「│          │            │      │
│    │          │絕世風華」減肥產品（內含「輕輕2250」、「冬蟲│          │            │      │
│    │          │夏草」、「環保尖兵」）使用後無效。          │          │            │      │
├──┼─────┼──────────────────────┼─────┼──────┼───┤
│ 62 │  吳慧鳴  │被害人於95年4月10日，在嘉義市○○街217巷15號│78000元   │帝后公司    │已和解│
│    │ (編號116)│，看東森購物型錄、自由時報及中國時報刊載藝人│          │            │      │
│    │          │余天全家代言之減肥產品廣告，標榜「吃越多瘦越│          │            │      │
│    │          │多、大吃大喝也可以瘦」，乃撥打免付費電話0809│          │            │      │
│    │          │003006，業務員周心怡（化名詹雅如）向其佯稱該│          │            │      │
│    │          │產品具有瘦身之功效，保證3 個月可瘦身10公斤，│          │            │      │
│    │          │並以見證代言獎金慫恿詐騙，被害人因而陷於錯誤│          │            │      │
│    │          │，經購買減肥產品使用後無效。                │          │            │      │
├──┼─────┼──────────────────────┼─────┼──────┼───┤
│ 63 │  陳相如  │被害人於95年4 月12日，在新北市○○區○○街59│400000元  │帝后公司    │已和解│
│    │ (編號28) │巷12號4 樓，看電視及蘋果日報刊載藝人余天全家│          │積動公司    │      │
│    │          │代言之「SOTOSO」減肥產品廣告，標榜「猛吃宵夜│          │            │      │
│    │          │就瘦6 公斤」，乃撥打免付費電話，業務員顏鄭誠│          │            │      │
│    │          │向其佯稱該產品具有瘦身之功效，保證不用節食3 │          │            │      │
│    │          │個月可瘦身10公斤，並以見證代言獎金慫恿詐騙，│          │            │      │
│    │          │被害人因而陷於錯誤，經購買「SOTOSO」減肥產品│          │            │      │
│    │          │使用後無效。                                │          │            │      │
├──┼─────┼──────────────────────┼─────┼──────┼───┤
│ 64 │  劉美玲  │被害人於95年4 月18日，在桃園縣中壢市內厝里20│78000元   │帝后公司    │已和解│
│    │ (編號123)│鄰內厝子168 號，看報紙刊載藝人余天全家代言之│          │            │      │
│    │          │減肥產品廣告，標榜「完全不用節食保證一定瘦」│          │            │      │
│    │          │，乃撥打免付費電話，業務員張閔惠（化名張可欣│          │            │      │
│    │          │）向其佯稱該產品具有瘦身之功效，保證不用節食│          │            │      │
│    │          │3 個月可瘦身10公斤，並以見證代言則使用該產品│          │            │      │
│    │          │完全免費為由慫恿詐騙，被害人因而陷於錯誤，經│          │            │      │
│    │          │購買「絕世風華」減肥產品（內含「輕輕2250」、│          │            │      │
│    │          │「冬蟲夏草」、「環保尖兵」）使用後無效。    │          │            │      │
├──┼─────┼──────────────────────┼─────┼──────┼───┤
│ 65 │  林靜怡  │被害人於95年4 月18日，在臺北市○○區○○路1 │198000元  │帝后公司    │已和解│
│    │ (編號80) │段40號3 樓，看東森購物型錄刊載藝人余天全家代│          │            │      │
│    │          │言之「SOTOSO」、「絕世風華」減肥產品廣告，標│          │            │      │
│    │          │榜「猛吃宵夜就瘦6 公斤」，乃撥打免付費電話，│          │            │      │
│    │          │業務員林怡孜（化名林怡君）、營養師ROSE向其佯│          │            │      │
│    │          │稱該產品具有瘦身之功效，保證不用節食3 個月可│          │            │      │
│    │          │瘦身10公斤，並以見證代言獎金慫恿詐騙，被害人│          │            │      │
│    │          │因而陷於錯誤，經購買「SOTOSO」、「絕世風華」│          │            │      │
│    │          │減肥產品使用後無效。                        │          │            │      │
├──┼─────┼──────────────────────┼─────┼──────┼───┤
│ 66 │  潘雅文  │被害人於95年4 月20日，在新北市樹林區文林里6 │396000元  │帝后公司    │      │
│    │ (編號32) │鄰千歲街61巷50弄7 號，看自由時報刊載藝人余天│          │            │      │
│    │          │全家代言之「SOTOSO」減肥產品廣告，標榜「猛吃│          │            │      │
│    │          │宵夜就瘦6 公斤」，乃撥打免付費電話，業務員吳│          │            │      │
│    │          │麗淑（化名吳妍軒）、營養師潘慧玲向其佯稱該產│          │            │      │
│    │          │品具有瘦身之功效，保證不用節食3 個月可瘦身10│          │            │      │
│    │          │公斤，並以見證代言獎金慫恿詐騙，被害人因而陷│          │            │      │
│    │          │於錯誤，經購買「SOTOSO」減肥產品使用後無效。│          │            │      │
├──┼─────┼──────────────────────┼─────┼──────┼───┤
│ 67 │  蔡鳳梨  │被害人於95年4 月24日，在臺北市○○區○○路2 │641000元  │帝后公司    │已和解│
│    │ (編號15) │段90號1 樓，看自由時報刊載藝人余天全家代言之│          │            │      │
│    │          │「SOTOSO」、「絕世風華」減肥產品廣告，標榜「│          │            │      │
│    │          │猛吃宵夜就瘦6 公斤」，乃撥打免付費電話，業務│          │            │      │
│    │          │員許榕瑜（化名許惠芳）向其佯稱該產品具有瘦身│          │            │      │
│    │          │之功效，保證不用節食3 個月可瘦身10公斤，並以│          │            │      │
│    │          │見證代言獎金及成為興建SPA 美容護膚會館會員慫│          │            │      │
│    │          │恿詐騙，被害人因而陷於錯誤，經購買「SOTOSO」│          │            │      │
│    │          │、「絕世風華」減肥產品使用後無效。          │          │            │      │
├──┼─────┼──────────────────────┼─────┼──────┼───┤
│ 68 │  彭嬿樺  │被害人於95年4 月27日，在新竹縣湖口鄉○○街61│198000元  │帝后公司    │已和解│
│    │ (編號53) │號，看自由時報刊載藝人余天全家代言之「SOTOSO│          │            │      │
│    │ (編號188)│」減肥產品廣告，標榜「大吃大喝也可以瘦」，乃│          │            │      │
│    │          │撥打免付費電話，業務員周心怡（化名詹雅如）向│          │            │      │
│    │          │其佯稱該產品具有瘦身之功效，保證3 個月可瘦身│          │            │      │
│    │          │10公斤，並以見證代言獎金慫恿詐騙，被害人因而│          │            │      │
│    │          │陷於錯誤，經購買「SOTOSO」減肥產品予被害人母│          │            │      │
│    │          │親使用後無效，且有下腹部疼痛與腹瀉等副作用。│          │            │      │
├──┼─────┼──────────────────────┼─────┼──────┼───┤
│ 69 │  羅安瑀  │被害人於95年5 月間，在屏東縣潮州鎮三和里5 鄰│773000元  │帝后公司    │已和解│
│    │原名羅文│中正路60號，看蘋果日報及東森購物型錄刊載藝人│          │            │      │
│    │ (編號6)  │余天全家代言之「SOTOSO」減肥產品廣告，標榜「│          │            │      │
│    │          │猛吃宵夜就瘦6 公斤」，乃撥打免付費電話，業務│          │            │      │
│    │          │員林芳雅（化名林詩芸）向其佯稱該產品具有瘦身│          │            │      │
│    │          │之功效，保證3 個月可瘦身10公斤，並以見證代言│          │            │      │
│    │          │獎金慫恿詐騙，被害人因而陷於錯誤，經購買「SO│          │            │      │
│    │          │TOSO 」 減肥產品（內含「輕輕2250」、「冬蟲夏│          │            │      │
│    │          │草」、「環保尖兵」）使用後無效。            │          │            │      │
├──┼─────┼──────────────────────┼─────┼──────┼───┤
│ 70 │  林惠敏  │被害人於95年5 月間，在南投縣埔里鎮東門3 鄰中│78000元   │帝后公司    │已和解│
│    │ (編號8)  │正路386 號，看東森購物型錄刊載藝人余天全家代│          │            │      │
│    │          │言之「SOTOSO」減肥產品廣告，標榜「猛吃宵夜還│          │            │      │
│    │          │是可以瘦」，乃撥打免付費電話，業務員簡小姐對│          │            │      │
│    │          │其佯稱該產品具有瘦身之功效，並以見證代言獎金│          │            │      │
│    │          │慫恿詐騙，被害人因而陷於錯誤，經購買「SOTOSO│          │            │      │
│    │          │」減肥產品（內含「輕輕2250」、「冬蟲夏草」、│          │            │      │
│    │          │「環保尖兵」）使用後無效。                  │          │            │      │
├──┼─────┼──────────────────────┼─────┼──────┼───┤
│ 71 │  林貴惠  │被害人於95年5 月間，在臺北市士林區東山里東山│650000元  │帝后公司    │已和解│
│    │ (編號13) │路25巷81弄58號1 樓，看東森購物型錄刊載藝人余│          │            │      │
│    │          │天全家代言之減肥產品廣告，標榜「不用控制飲食│          │            │      │
│    │          │還是可以瘦」，乃撥打免付費電話，業務員周心怡│          │            │      │
│    │          │（化名詹雅如）向其佯稱該產品具有瘦身之功效，│          │            │      │
│    │          │並以見證代言獎金慫恿詐騙，被害人因而陷於錯誤│          │            │      │
│    │          │，經購買「冬蟲夏草」等減肥產品使用後無效。  │          │            │      │
├──┼─────┼──────────────────────┼─────┼──────┼───┤
│ 72 │  葉昱琳  │被害人於95年5 月間，在新北市樹林區西園里2 鄰│530000元  │帝后公司    │已和解│
│    │ (編號22) │柑園街2 段378 巷13號，看東森購物型錄刊載藝人│          │            │      │
│    │          │余天全家代言之減肥產品廣告，標榜「不用控制飲│          │            │      │
│    │          │食還是可以瘦」，乃撥打免付費電話，業務員向其│          │            │      │
│    │          │佯稱該產品具有瘦身之功效，保證3個月可瘦身5公│          │            │      │
│    │          │斤，並以見證代言獎金慫恿詐騙，被害人因而陷於│          │            │      │
│    │          │錯誤，經購買減肥產品使用後無效。            │          │            │      │
├──┼─────┼──────────────────────┼─────┼──────┼───┤
│ 73 │  蘇煒熹  │被害人於95年5 月間，在南投縣南投市內興里南新│198000元  │帝后公司    │已和解│
│    │ (編號54) │路192 巷11號，看東森購物型錄刊載藝人余天全家│          │            │      │
│    │          │代言之減肥產品廣告，標榜「猛吃宵夜還是可以瘦│          │            │      │
│    │          │」，乃撥打免付費電話，業務員顏鄭誠向其佯稱該│          │            │      │
│    │          │產品具有瘦身之功效，保證3 個月可瘦身10公斤，│          │            │      │
│    │          │並以見證代言獎金慫恿詐騙，被害人因而陷於錯誤│          │            │      │
│    │          │，經購買「巴西蘑菇」、「珍珠鈣」、「琉璃苣油│          │            │      │
│    │          │」等減肥產品使用後無效。                    │          │            │      │
├──┼─────┼──────────────────────┼─────┼──────┼───┤
│ 74 │  吳文茵  │被害人於95年5 月間，在臺中市北屯區新平里8 鄰│198000元  │帝后公司    │已和解│
│    │ (編號58) │復華巷21號，看聯合報刊載藝人余天全家代言之「│          │            │      │
│    │          │SOTOSO」減肥產品廣告，標榜「猛吃宵夜就瘦6 公│          │            │      │
│    │          │斤」，乃撥打免付費電話，業務員蔡佩珊向其佯稱│          │            │      │
│    │          │該產品具有瘦身之功效，保證3 個月可瘦身10公斤│          │            │      │
│    │          │，並以見證代言獎金慫恿詐騙，被害人因而陷於錯│          │            │      │
│    │          │誤，經購買「SOTOSO」減肥產品（內含「輕輕2250│          │            │      │
│    │          │」、「冬蟲夏草」、「環保尖兵」）使用後無效。│          │            │      │
├──┼─────┼──────────────────────┼─────┼──────┼───┤
│ 75 │ 呂周玲玲 │被害人於95年5 月間，在臺中市大雅區員林村民生│198000元  │帝后公司    │已和解│
│    │ (編號59) │路2段34巷11號，看東森購物型錄刊載藝人余天全 │          │            │      │
│    │          │家代言之「SOTOSO」減肥產品廣告，乃撥打免付費│          │            │      │
│    │          │電話，業務員蔡佩珊向其佯稱該產品具有瘦身、改│          │            │      │
│    │          │善體質之功效，並以見證代言則退還半數費用慫恿│          │            │      │
│    │          │詐騙，經購買「SOTOSO」減肥產品（內含「輕輕22│          │            │      │
│    │          │50」、「冬蟲夏草」、「環保尖兵」）使用後無效│          │            │      │
│    │          │。                                          │          │            │      │
├──┼─────┼──────────────────────┼─────┼──────┼───┤
│ 76 │  潘志芬  │被害人於95年5 月間，在臺南市○○區○○路80巷│198000元  │帝后公司    │已和解│
│    │ (編號65) │25號，看東森購物型錄刊載藝人余天全家代言之「│          │            │      │
│    │          │SOTOSO」減肥產品廣告，標榜「猛吃宵夜還是可以│          │            │      │
│    │          │瘦」，乃撥打免付費電話，業務員黃瓅緯向其佯稱│          │            │      │
│    │          │該產品具有瘦身之功效，保證3 個月可瘦身10公斤│          │            │      │
│    │          │，並以見證代言獎金慫恿詐騙，被害人因而陷於錯│          │            │      │
│    │          │誤，經購買「SOTOSO」減肥產品（內含「輕輕2250│          │            │      │
│    │          │」、「冬蟲夏草」、「環保尖兵」）使用後無效，│          │            │      │
│    │          │且有心跳加快之副作用。                      │          │            │      │
├──┼─────┼──────────────────────┼─────┼──────┼───┤
│ 77 │  林小琪  │被害人於95年5 月間，在新北市○○區○○街65巷│198000元  │帝后公司    │已和解│
│    │ (編號69) │22號3 樓，看東森購物型錄刊載藝人余天全家代言│          │            │      │
│    │          │之「SOTOSO」減肥產品廣告，標榜「猛吃宵夜就瘦│          │            │      │
│    │          │6 公斤」，乃撥打免付費電話，業務員許榕瑜（化│          │            │      │
│    │          │名許惠芳）向其佯稱該產品具有瘦身之功效，保證│          │            │      │
│    │          │3 個月可瘦身10公斤，並以見證代言獎金慫恿詐騙│          │            │      │
│    │          │，被害人因而陷於錯誤，經購買「SOTOSO」減肥產│          │            │      │
│    │          │品使用後無效，且有血便之副作用。            │          │            │      │
├──┼─────┼──────────────────────┼─────┼──────┼───┤
│ 78 │  蔣翠如  │被害人於95年5 月間，在臺中市神岡區大社村17鄰│198000元  │帝后公司    │已和解│
│    │ (編號73) │大漢街63巷11號3 樓，看蘋果日報刊載藝人余天全│          │            │      │
│    │          │家代言之「SOTOSO」減肥產品廣告，標榜「猛吃宵│          │            │      │
│    │          │夜還是可以瘦」，乃撥打免付費電話，業務員張閔│          │            │      │
│    │          │惠（化名張可欣）向其佯稱該產品具有瘦身之功效│          │            │      │
│    │          │，保證3 個月可瘦身10公斤，並以見證代言獎金慫│          │            │      │
│    │          │恿詐騙，被害人因而陷於錯誤，經購買「SOTOSO」│          │            │      │
│    │          │減肥產品（內含「輕輕2250」、「冬蟲夏草」、「│          │            │      │
│    │          │環保尖兵」）使用後無效。                    │          │            │      │
├──┼─────┼──────────────────────┼─────┼──────┼───┤
│ 79 │  余若梅  │被害人於95年5 月間，在臺中市西屯區○○○街54│198000元  │帝后公司    │已和解│
│    │ (編號83) │之2 號，看蘋果日報刊載藝人余天全家代言之「SO│          │            │      │
│    │          │TOSO」減肥產品廣告，標榜「猛吃宵夜還是可以瘦│          │            │      │
│    │          │」，乃撥打免付費電話，業務員吳麗淑（化名吳妍│          │            │      │
│    │          │軒）向其佯稱該產品具有瘦身之功效，保證3 個月│          │            │      │
│    │          │可瘦身10公斤，並以見證代言獎金慫恿詐騙，被害│          │            │      │
│    │          │人因而陷於錯誤，經購買「SOTOSO」減肥產品（內│          │            │      │
│    │          │含「輕輕2250」、「冬蟲夏草」、「環保尖兵」）│          │            │      │
│    │          │使用後無效。                                │          │            │      │
├──┼─────┼──────────────────────┼─────┼──────┼───┤
│ 80 │  陳美惠  │被害人於95年5 月間，在嘉義縣東石鄉溫港村6 鄰│198000元  │帝后公司    │      │
│    │ (編號86) │溫港123-5 號，看東森購物型錄刊載藝人余天全家│          │            │      │
│    │          │代言之「SOTOSO」減肥產品廣告，標榜「猛吃宵夜│          │            │      │
│    │          │還是可以瘦」，乃撥打免付費電話，業務員周小姐│          │            │      │
│    │          │、營養師蔡小姐向其佯稱該產品具有瘦身之功效，│          │            │      │
│    │          │並以見證代言獎金慫恿詐騙，被害人因而陷於錯誤│          │            │      │
│    │          │，經購買「SOTOSO」減肥產品（內含「輕輕2250」│          │            │      │
│    │          │、「冬蟲夏草」、「環保尖兵」）使用後無效。  │          │            │      │
├──┼─────┼──────────────────────┼─────┼──────┼───┤
│ 81 │  黃淑娟  │被害人於95年5 月間，在高雄市鼓山區○○○路19│78000元   │帝后公司    │已和解│
│    │ (編號117)│、1 巷5 號11樓之4 ，看報紙及東森購物型錄刊載│          │            │      │
│    │          │藝人余天全家代言之減肥產品廣告，標榜「猛吃宵│          │            │      │
│    │          │夜就瘦6 公斤」，乃撥打免付費電話，業務員曾惠│          │            │      │
│    │          │君（化名曾依依）向其佯稱該產品具有瘦身之功效│          │            │      │
│    │          │，保證不用節食3 個月可瘦身10公斤，並以見證代│          │            │      │
│    │          │言獎金慫恿詐騙，被害人因而陷於錯誤，經購買「│          │            │      │
│    │          │纖麗之源」、「美人珍珠鈣」、「纖美錠」、「巴│          │            │      │
│    │          │西蘑菇膠囊」減肥產品使用後無效。            │          │            │      │
├──┼─────┼──────────────────────┼─────┼──────┼───┤
│ 82 │  吳子玉  │被害人於95年5 月間，在雲林縣西螺鎮漢光里3 鄰│78000元   │帝后公司    │已和解│
│    │ (編號128)│西興南路64號，看東森購物型錄刊載藝人余天全家│          │            │      │
│    │          │代言之「SOTOSO」減肥產品廣告，標榜「猛吃宵夜│          │            │      │
│    │          │還是可以瘦」，乃撥打免付費電話，業務員林律瑄│          │            │      │
│    │          │向其佯稱該產品具有瘦身之功效，並以見證代言獎│          │            │      │
│    │          │金慫恿詐騙，被害人因而陷於錯誤，經購買「SOTO│          │            │      │
│    │          │SO」減肥產品（內含「輕輕2250」、「冬蟲夏草」│          │            │      │
│    │          │、「環保尖兵」）使用後無效。                │          │            │      │
├──┼─────┼──────────────────────┼─────┼──────┼───┤
│ 83 │  姚蘭香  │被害人於95年5 月間，在臺中市豐原區翁社里18鄰│78000元   │帝后公司    │已和解│
│    │ (編號133)│豐年路109 巷79號，看東森購物型錄刊載藝人余天│          │            │      │
│    │          │全家代言之「SOTOSO」減肥產品廣告，標榜「猛吃│          │            │      │
│    │          │宵夜還是可以瘦」，乃撥打免付費電話，業務員吳│          │            │      │
│    │          │麗淑（化名吳妍軒）向其佯稱該產品具有瘦身之功│          │            │      │
│    │          │效，並以見證代言獎金慫恿詐騙，被害人因而陷於│          │            │      │
│    │          │錯誤，經購買「SOTOSO」減肥產品（內含「輕輕22│          │            │      │
│    │          │50」、「冬蟲夏草」、「環保尖兵」）使用後無效│          │            │      │
│    │          │。                                          │          │            │      │
├──┼─────┼──────────────────────┼─────┼──────┼───┤
│ 84 │  宋妤菲  │被害人於95年5 月間，在桃園縣龜山鄉○○路千禧│78000元   │帝后公司    │已和解│
│    │ (編號147)│新城59號4 樓，看東森購物型錄刊載藝人余天全家│          │            │      │
│    │          │代言之「SOTOSO」、「絕世風華」減肥產品廣告，│          │            │      │
│    │          │標榜「猛吃宵夜就瘦6 公斤」，乃撥打免付費電話│          │            │      │
│    │          │，劉姓業務員向其佯稱該產品具有瘦身之功效，保│          │            │      │
│    │          │證不用節食3 個月可瘦身10公斤，並以見證代言獎│          │            │      │
│    │          │金慫恿詐騙，被害人因而陷於錯誤，經購買「SOTO│          │            │      │
│    │          │SO」、「絕世風華」減肥產品使用後無效。      │          │            │      │
├──┼─────┼──────────────────────┼─────┼──────┼───┤
│ 85 │  盧秀雯  │被害人於95年5 月間，在臺北市○○區○○路43巷│78000元   │帝后公司    │      │
│    │ (編號162)│9 號7 樓之3 ，看東森購物型錄刊載藝人余天全家│          │            │      │
│    │          │代言之減肥產品廣告，標榜「不用控制飲食就可以│          │            │      │
│    │          │瘦」，乃撥打免付費電話，業務員向其佯稱該產品│          │            │      │
│    │          │具有瘦身之功效，並以見證代言獎金慫恿詐騙，被│          │            │      │
│    │          │害人因而陷於錯誤，經購買減肥產品使用後無效。│          │            │      │
├──┼─────┼──────────────────────┼─────┼──────┼───┤
│ 86 │  涂梅齡  │被害人於95年5 月間，在高雄市○○區○○路11號│61000元   │帝后公司    │      │
│    │ (編號183)│，看蘋果日報刊載藝人余天全家代言之「絕世風華│          │            │      │
│    │          │」減肥產品廣告，標榜「猛吃宵夜就瘦6 公斤」，│          │            │      │
│    │          │乃撥打免付費電話0000000000，業務員向其佯稱該│          │            │      │
│    │          │產品具有瘦身之功效，保證可瘦身10公斤，並以見│          │            │      │
│    │          │證代言獎金慫恿詐騙，被害人因而陷於錯誤，經購│          │            │      │
│    │          │買「絕世風華」減肥產品使用後無效。          │          │            │      │
├──┼─────┼──────────────────────┼─────┼──────┼───┤
│ 87 │  曾月照  │被害人於95年5 月1 日，在臺北市○○區○○路1 │198000元  │帝后公司    │已和解│
│    │ (編號82) │段364 巷15號2 樓，看東森購物型錄刊載藝人余天│          │            │      │
│    │          │全家代言之「SOTOSO」、「絕世風華」減肥產品廣│          │            │      │
│    │          │告，標榜「猛吃宵夜就瘦6 公斤」，乃撥打免付費│          │            │      │
│    │          │電話，業務員吳麗淑（化名吳妍軒）向其佯稱該產│          │            │      │
│    │          │品具有瘦身之功效，保證不用節食3 個月可瘦身10│          │            │      │
│    │          │公斤，並以見證代言獎金慫恿詐騙，被害人因而陷│          │            │      │
│    │          │於錯誤，經購買「SOTOSO」、「絕世風華」減肥產│          │            │      │
│    │          │品使用後無效。                              │          │            │      │
├──┼─────┼──────────────────────┼─────┼──────┼───┤
│ 88 │  曾惠美  │被害人於95年5 月1 日，在桃園縣新屋鄉永安村下│78000元   │帝后公司    │      │
│    │ (編號167)│庄子238 號，撥打免付費電話，業務員蔡佩珊向其│          │            │      │
│    │          │佯稱該產品具有瘦身之功效，保證3 個月可瘦身，│          │            │      │
│    │          │並以見證代言獎金慫恿詐騙，被害人因而陷於錯誤│          │            │      │
│    │          │，經購買「SOTOSO」減肥產品使用後無效。      │          │            │      │
├──┼─────┼──────────────────────┼─────┼──────┼───┤
│ 89 │ 林張瑞鎔 │被害人於95年5 月6 日，在新北市○○區○○路36│198000元  │帝后公司    │已和解│
│    │ (編號61) │9 巷156 弄33號4 樓，看東森購物型錄刊載藝人余│          │            │      │
│    │          │天全家代言之「SOTOSO」、「絕世風華」減肥產品│          │            │      │
│    │          │廣告，標榜「猛吃宵夜就瘦6 公斤」，乃撥打免付│          │            │      │
│    │          │費電話，業務員劉佳昌（化名劉建豪）向其佯稱該│          │            │      │
│    │          │產品具有瘦身之功效，保證不用節食3 個月可瘦身│          │            │      │
│    │          │10公斤，並以見證代言獎金慫恿詐騙，被害人因而│          │            │      │
│    │          │陷於錯誤，經購買「SOTOSO」、「絕世風華」減肥│          │            │      │
│    │          │產品使用後無效。                            │          │            │      │
├──┼─────┼──────────────────────┼─────┼──────┼───┤
│ 90 │ 林邱金花 │被害人於95年5 月12日，在新北市○○區○○路66│78000元   │帝后公司    │已和解│
│    │ (編號145)│5 號，看東森購物型錄刊載藝人余天全家代言之「│          │            │      │
│    │          │SOTOSO」、「絕世風華」減肥產品廣告，標榜「猛│          │            │      │
│    │          │吃宵夜就瘦6 公斤」，乃撥打免付費電話，業務員│          │            │      │
│    │          │向其佯稱該產品具有瘦身之功效，保證不用節食3 │          │            │      │
│    │          │個月可瘦身10公斤，並以見證代言獎金慫恿詐騙，│          │            │      │
│    │          │被害人因而陷於錯誤，經購買「SOTOSO」、「絕世│          │            │      │
│    │          │風華」減肥產品使用後無效。                  │          │            │      │
├──┼─────┼──────────────────────┼─────┼──────┼───┤
│ 91 │  戴餘芳  │被害人於95年5 月23日，在臺南市○○路○ 段289 │78000元   │帝后公司    │已和解│
│    │ (編號168)│巷3 號，撥打免付費電話，業務員向其佯稱該產品│          │            │      │
│    │          │具有瘦身之功效，並以見證代言獎金慫恿詐騙，被│          │            │      │
│    │          │害人因而陷於錯誤，經購買後要求退貨遭拒。    │          │            │      │
├──┼─────┼──────────────────────┼─────┼──────┼───┤
│ 92 │  林吟津  │被害人於95年5 月25日，在臺北市○○區○○路4 │78000元   │帝后公司    │已和解│
│    │ (編號149)│段36巷50號5 樓，看報紙刊載藝人余天全家代言之│          │            │      │
│    │          │減肥產品廣告，標榜「完全不用節食保證一定瘦」│          │            │      │
│    │          │撥打免付費電話，業務員向其佯稱該產品具有瘦身│          │            │      │
│    │          │之功效，保證不用節食3 個月可瘦身10公斤，並以│          │            │      │
│    │          │見證代言則使用該產品完全免費為由慫恿詐騙，被│          │            │      │
│    │          │害人因而陷於錯誤，經購買「絕世風華」減肥產品│          │            │      │
│    │          │（內含「輕輕2250」、「冬蟲夏草」、「環保尖兵│          │            │      │
│    │          │」）使用後無效。                            │          │            │      │
├──┼─────┼──────────────────────┼─────┼──────┼───┤
│ 93 │  李麗玲  │被害人於95年5 月31日，在新北市○○區○○路2 │198000元  │帝后公司    │已和解│
│    │ (編號66) │段2 巷22號10樓，看蘋果日報及東森購物型錄刊載│          │            │      │
│    │          │藝人余天全家代言之「SOTOSO」、「絕世風華」減│          │            │      │
│    │          │肥產品廣告，標榜「猛吃宵夜就瘦6 公斤」，乃撥│          │            │      │
│    │          │打免付費電話，業務員曾惠君（化名曾依依）向其│          │            │      │
│    │          │佯稱該產品具有瘦身之功效，保證不用節食3 個月│          │            │      │
│    │          │可瘦身10公斤，並以見證代言獎金慫恿詐騙，被害│          │            │      │
│    │          │人因而陷於錯誤，經購買「SOTOSO」、「絕世風華│          │            │      │
│    │          │」減肥產品使用後無效。                      │          │            │      │
├──┼─────┼──────────────────────┼─────┼──────┼───┤
│ 94 │  陳佩君  │被害人於95年6 月間，在雲林縣大埤鄉嘉興村7 鄰│0000000元 │帝后公司    │已和解│
│    │ (編號2)  │嘉興69號，看自由時報刊載藝人楊小萍及余天全家│          │            │      │
│    │          │代言之「SOTOSO」減肥產品廣告，標榜「猛吃宵夜│          │            │      │
│    │          │還是可以瘦」，乃撥打免付費電話，業務員林芳雅│          │            │      │
│    │          │（化名林詩芸）向其佯稱該產品具有瘦身之功效，│          │            │      │
│    │          │保證不用節食3 個月可瘦身6 公斤，並以見證代言│          │            │      │
│    │          │獎金慫恿詐騙，被害人因而陷於錯誤，經購買「SO│          │            │      │
│    │          │TOSO」減肥產品（內含「輕輕2250」、「冬蟲夏草│          │            │      │
│    │          │」、「環保尖兵」）使用後無效。              │          │            │      │
├──┼─────┼──────────────────────┼─────┼──────┼───┤
│ 95 │  吳沛臻  │被害人於95年6 月間，在新北市○○區○○街362 │600000元  │帝后公司    │已和解│
│    │ (編號16) │巷1 弄10之1 號，看東森購物型錄刊載藝人余天全│          │            │      │
│    │          │家代言之減肥產品廣告，標榜「猛吃宵夜就瘦6 公│          │            │      │
│    │          │斤」，乃撥打免付費電話0000000000，業務員蔡佩│          │            │      │
│    │          │珊向其佯稱該產品具有瘦身之功效，保證不用節食│          │            │      │
│    │          │3 個月可瘦身10公斤，並以見證代言獎金慫恿詐騙│          │            │      │
│    │          │被害人因而陷於錯誤，，經購買減肥產品使用後無│          │            │      │
│    │          │效。                                        │          │            │      │
├──┼─────┼──────────────────────┼─────┼──────┼───┤
│ 96 │  郭詩穎  │被害人於95年6 月間，在雲林縣斗六市八德里15鄰│550000元  │帝后公司    │已和解│
│    │ (編號17) │文化路788 巷75弄11號，看壹週刊刊載藝人余天全│          │            │      │
│    │          │家代言之「SOTOSO」減肥產品廣告，標榜「猛吃宵│          │            │      │
│    │          │夜就瘦6 公斤」，乃撥打免付費電話，業務員周心│          │            │      │
│    │          │怡（化名詹雅如）向其佯稱該產品具有瘦身之功效│          │            │      │
│    │          │，保證3 個月可瘦身10公斤，並以見證代言獎金慫│          │            │      │
│    │          │恿詐騙，被害人因而陷於錯誤，經購買「SOTOSO」│          │            │      │
│    │          │減肥產品（內含「輕輕2250」、「冬蟲夏草」、「│          │            │      │
│    │          │環保尖兵」）使用後無效。                    │          │            │      │
├──┼─────┼──────────────────────┼─────┼──────┼───┤
│ 97 │  郭雅萍  │被害人於95年6 月間，在南投縣南投市○○路○ 段│273000元  │帝后公司    │已和解│
│    │ (編號40) │260 號，看東森購物型錄刊載藝人余天全家代言之│          │            │      │
│    │          │「SOTOSO」減肥產品廣告，標榜「猛吃宵夜還是可│          │            │      │
│    │          │以瘦」，乃撥打免付費電話，業務員周心怡（化名│          │            │      │
│    │          │詹雅如）向其佯稱該產品具有瘦身之功效，保證3 │          │            │      │
│    │          │個月可瘦身6 公斤，並以見證代言獎金慫恿詐騙，│          │            │      │
│    │          │被害人因而陷於錯誤，經購買「SOTOSO」減肥產品│          │            │      │
│    │          │（內含「輕輕2250」、「冬蟲夏草」、「環保尖兵│          │            │      │
│    │          │」）使用後無效。                            │          │            │      │
├──┼─────┼──────────────────────┼─────┼──────┼───┤
│ 98 │  范真溶  │被害人於95年6 月間，在新竹縣竹北市○○街127-│234000元  │帝后公司    │已和解│
│    │ (編號45) │5 號，看東森購物型錄刊載藝人余天全家代言之減│          │            │      │
│    │          │肥產品廣告，乃撥打免付費電話，業務員林芳雅（│          │            │      │
│    │          │化名林詩芸）向其佯稱該產品具有瘦身之功效，保│          │            │      │
│    │          │證不用節食3 個月可瘦身10公斤，並以見證代言則│          │            │      │
│    │          │使用該產品完全免費慫恿詐騙，被害人因而陷於錯│          │            │      │
│    │          │誤，經購買「絕世風華」減肥產品（內含「珍珠鈣│          │            │      │
│    │          │納豆」、「藍藻」、「漫妙纖維」）使用後無效。│          │            │      │
├──┼─────┼──────────────────────┼─────┼──────┼───┤
│ 99 │  林美月  │被害人於95年6 月間，在新北市○○區○○路1 段│200000元  │帝后公司    │已和解│
│    │ (編號51) │216 號8 樓，看東森購物型錄刊載藝人余天全家代│          │            │      │
│    │          │言之減肥產品廣告，標榜「不用控制飲食也可以瘦│          │            │      │
│    │          │」，乃撥打免付費電話，業務員劉佳昌（化名劉建│          │            │      │
│    │          │豪）向其佯稱該產品具有瘦身之功效，保證3 個月│          │            │      │
│    │          │可瘦身10公斤，並以見證代言獎金慫恿詐騙，被害│          │            │      │
│    │          │人因而陷於錯誤，經購買「包你媚」、「藍藻」、│          │            │      │
│    │          │「元氣平衡錠」等減肥產品使用後無效。        │          │            │      │
├──┼─────┼──────────────────────┼─────┼──────┼───┤
│100 │  黑素蘭  │被害人於95年6 月間，在雲林縣林內鄉林中村14鄰│198000元  │帝后公司    │已和解│
│    │ (編號68) │新興36-1號，看東森購物型錄刊載藝人余天全家代│          │            │      │
│    │          │言之「SOTOSO」減肥產品廣告，標榜「猛吃宵夜還│          │            │      │
│    │          │是可以瘦」，乃撥打免付費電話0000000000，業務│          │            │      │
│    │          │員陳建華向其佯稱該產品具有瘦身之功效，保證3 │          │            │      │
│    │          │個月可瘦身10公斤，並以見證代言獎金慫恿詐騙，│          │            │      │
│    │          │被害人因而陷於錯誤，經購買「SOTOSO」減肥產品│          │            │      │
│    │          │（內含「輕輕2250」、「冬蟲夏草」、「環保尖兵│          │            │      │
│    │          │」）使用後無效。                            │          │            │      │
├──┼─────┼──────────────────────┼─────┼──────┼───┤
│101 │  許瑞愛  │被害人於95年6 月間，在臺中市神岡區社南村19鄰│198000元  │帝后公司    │      │
│    │ (編號78) │三社路421 巷8 號4 樓，業務員林律瑄主動致電向│          │            │      │
│    │          │其推銷藝人余天全家代言之「SOTOSO」減肥產品，│          │            │      │
│    │          │標榜「猛吃宵夜還是可以瘦」，佯稱該產品具有瘦│          │            │      │
│    │          │身、改善體質之功效，保證3 個月可瘦身10公斤，│          │            │      │
│    │          │並以見證代言獎金慫恿詐騙，被害人因而陷於錯誤│          │            │      │
│    │          │，經購買「SOTOSO」減肥產品（內含「輕輕2250」│          │            │      │
│    │          │、「冬蟲夏草」、「環保尖兵」）使用後無效。  │          │            │      │
├──┼─────┼──────────────────────┼─────┼──────┼───┤
│102 │  許涵茵  │被害人於95年6 月間，在新北市○○區○○路224 │198000元  │帝后公司    │已和解│
│    │ (編號81) │巷40之1 號12樓，看東森購物型錄刊載藝人余天全│          │            │      │
│    │          │家代言之減肥產品廣告，乃撥打免付費電話，業務│          │            │      │
│    │          │員吳麗淑（化名吳妍軒）向其佯稱該產品具有瘦身│          │            │      │
│    │          │、改善體質之功效，並以見證代言獎金慫恿詐騙，│          │            │      │
│    │          │被害人因而陷於錯誤，經購買減肥產品使用後無效│          │            │      │
│    │          │。                                          │          │            │      │
├──┼─────┼──────────────────────┼─────┼──────┼───┤
│103 │  柯思宇  │被害人於95年6 月間，在彰化縣伸港鄉七嘉村13鄰│198000元  │帝后公司    │已和解│
│    │ (編號84) │建興路351 巷15號，看蘋果日報及東森購物型錄刊│          │            │      │
│    │          │載藝人余天全家代言之「SOTOSO」減肥產品廣告，│          │            │      │
│    │          │標榜「猛吃宵夜還是可以瘦」，乃撥打免付費電話│          │            │      │
│    │          │，業務員吳麗淑（化名吳妍軒）向其佯稱該產品具│          │            │      │
│    │          │有瘦身之功效，保證3 個月可瘦身10公斤，並以見│          │            │      │
│    │          │證代言獎金慫恿詐騙，被害人因而陷於錯誤，經購│          │            │      │
│    │          │買「SOTOSO」減肥產品（內含「輕輕2250」、「冬│          │            │      │
│    │          │蟲夏草」、「環保尖兵」）使用後無效。        │          │            │      │
├──┼─────┼──────────────────────┼─────┼──────┼───┤
│104 │  方美智  │被害人於95年6 月間，在臺中市豐原區中陽里南陽│198000元  │帝后公司    │已和解│
│    │ (編號85) │路430 巷5 號，看東森購物型錄刊載藝人余天全家│          │            │      │
│    │          │代言之「SOTOSO」減肥產品廣告，標榜「猛吃宵夜│          │            │      │
│    │          │還是可以瘦」，乃撥打免付費電話，業務員向其佯│          │            │      │
│    │          │稱該產品具有瘦身之功效，保證3 個月可瘦身10公│          │            │      │
│    │          │斤，並以見證代言獎金慫恿詐騙，被害人因而陷於│          │            │      │
│    │          │錯誤，經購買「SOTOSO」減肥產品（內含「輕輕22│          │            │      │
│    │          │50 」 、「冬蟲夏草」、「環保尖兵」）使用後無│          │            │      │
│    │          │效。                                        │          │            │      │
├──┼─────┼──────────────────────┼─────┼──────┼───┤
│105 │  胡蓓欣  │被害人於95年6 月間，在桃園縣龜山鄉○○路56-2│163000元  │帝后公司    │已和解│
│    │ (編號92) │號，看報紙刊載藝人余天全家代言之減肥產品廣告│          │            │      │
│    │          │，標榜「完全不用節食保證一定瘦」，乃撥打免付│          │            │      │
│    │          │話，曾姓女業務員向其佯稱該產品具有瘦身之功效│          │            │      │
│    │          │，保證不用節食3 個月可瘦身10公斤，並以見證代│          │            │      │
│    │          │言則使用該產品完全免費慫恿詐騙，被害人因而陷│          │            │      │
│    │          │於錯誤，經購買「絕世風華」減肥產品（內含「輕│          │            │      │
│    │          │輕2250」、「冬蟲夏草」、「環保尖兵」）使用後│          │            │      │
│    │          │無效。                                      │          │            │      │
├──┼─────┼──────────────────────┼─────┼──────┼───┤
│106 │  鄭淑玲  │被害人於95年6 月間，在雲林縣莿桐鄉饒平村19鄰│128000元  │帝后公司    │      │
│    │ (編號102)│饒平路4 之1 號，看東森購物型錄刊載藝人余天全│          │            │      │
│    │          │家代言之「SOTOSO」減肥產品廣告，標榜「猛吃宵│          │            │      │
│    │          │夜就瘦6 公斤」，乃撥打免付費電話，業務員周心│          │            │      │
│    │          │怡（化名詹雅如）向其佯稱該產品具有瘦身之功效│          │            │      │
│    │          │，保證3 個月可瘦身10公斤，並以見證代言獎金慫│          │            │      │
│    │          │恿詐騙，被害人因而陷於錯誤，經購買「SOTOSO」│          │            │      │
│    │          │減肥產品（內含「輕輕2250」、「冬蟲夏草」、「│          │            │      │
│    │          │環保尖兵」）使用後無效。                    │          │            │      │
├──┼─────┼──────────────────────┼─────┼──────┼───┤
│107 │  邱嘉晉  │被害人於95年6 月間，在新竹市○區○○路1段156│120000元  │帝后公司    │      │
│    │ (編號104)│巷155 號，看報紙及東森購物型錄刊載藝人余天全│          │            │      │
│    │          │家代言之減肥產品廣告，標榜「不用節食保證一定│          │            │      │
│    │          │瘦」，乃撥打免付費電話，張姓業務員向其佯稱該│          │            │      │
│    │          │產品具有瘦身之功效，保證不用節食3 個月可瘦身│          │            │      │
│    │          │10公斤，並以見證代言獎金慫恿詐騙，被害人因而│          │            │      │
│    │          │陷於錯誤，經購買「絕世風華」減肥產品（內含「│          │            │      │
│    │          │輕輕2250」、「冬蟲夏草」、「環保尖兵」）使用│          │            │      │
│    │          │後無效。                                    │          │            │      │
├──┼─────┼──────────────────────┼─────┼──────┼───┤
│108 │  許淑君  │被害人於95年6 月間，在新北市鶯歌區西鶯里11鄰│88000元   │帝后公司    │      │
│    │ (編號107)│光復街48巷4 號，看東森購物型錄刊載藝人余天全│          │            │      │
│    │          │家代言之減肥產品廣告，標榜「不用節食保證一定│          │            │      │
│    │          │瘦」，乃撥打免付費電話，業務員劉佳昌（化名劉│          │            │      │
│    │          │建豪）向其佯稱該產品具有瘦身之功效，保證不用│          │            │      │
│    │          │節食3 個月可瘦身10公斤，並以見證代言則使用該│          │            │      │
│    │          │產品完全免費慫恿詐騙，被害人因而陷於錯誤，經│          │            │      │
│    │          │購買「絕世風華」減肥產品（內含「輕輕2250」、│          │            │      │
│    │          │「冬蟲夏草」、「環保尖兵」）使用後無效。    │          │            │      │
├──┼─────┼──────────────────────┼─────┼──────┼───┤
│109 │  康麗玲  │被害人於95年6 月間，在屏東縣屏東市○○○路1 │78000元   │帝后公司    │已和解│
│    │ (編號121)│段93巷58弄38號，看報紙及東森購物型錄刊載藝人│          │            │      │
│    │          │余天全家代言之減肥產品廣告，標榜「猛吃宵夜就│          │            │      │
│    │          │瘦6 公斤」，乃撥打免付費電話0000000000，業務│          │            │      │
│    │          │員許榕瑜（化名許惠芳）向其佯稱該產品具有瘦身│          │            │      │
│    │          │、改善體質之功效，保證不用節食3 個月可瘦身15│          │            │      │
│    │          │公斤，並以見證代言獎金慫恿詐騙，被害人因而陷│          │            │      │
│    │          │於錯誤，經購買減肥產品使用後無效。          │          │            │      │
├──┼─────┼──────────────────────┼─────┼──────┼───┤
│110 │  郭心彤  │被害人於95年6 月間，在臺南市關廟區山西村忠孝│78000元   │帝后公司    │已和解│
│    │ (編號124)│街151 巷13號，看蘋果日報刊載藝人余天全家代言│          │            │      │
│    │          │之「SOTOSO」減肥產品廣告，標榜「猛吃宵夜就瘦│          │            │      │
│    │          │6 公斤」，乃撥打免付費電話，業務員張閔惠（化│          │            │      │
│    │          │名張可欣）向其佯稱該產品具有瘦身之功效，保證│          │            │      │
│    │          │3 個月可瘦身10公斤，並以見證代言獎金慫恿詐騙│          │            │      │
│    │          │，被害人因而陷於錯誤，經購買「SOTOSO」減肥產│          │            │      │
│    │          │品（內含「輕輕2250」、「冬蟲夏草」、「環保尖│          │            │      │
│    │          │兵」）使用後無效。                          │          │            │      │
├──┼─────┼──────────────────────┼─────┼──────┼───┤
│111 │  吳淑娜  │被害人於95年6 月間，在高雄市○○區○○街75之│78000元   │帝后公司    │已和解│
│    │ (編號129)│2 號，看報紙及東森購物型錄刊載藝人余天全家代│          │            │      │
│    │          │言之減肥產品廣告，標榜「猛吃宵夜就瘦6 公斤」│          │            │      │
│    │          │，乃撥打免付費電話，業務員林怡孜（化名林怡君│          │            │      │
│    │          │）向其佯稱該產品具有瘦身之功效，保證不用節食│          │            │      │
│    │          │3 個月可瘦身10公斤，並以見證代言獎金慫恿詐騙│          │            │      │
│    │          │，被害人因而陷於錯誤，經購買「纖麗之源」、「│          │            │      │
│    │          │美人珍珠鈣」、「絕世風華」等減肥產品使用後無│          │            │      │
│    │          │效。                                        │          │            │      │
├──┼─────┼──────────────────────┼─────┼──────┼───┤
│112 │  簡莉雯  │被害人於95年6 月間，在臺北市中山區大佳里行孝│78000元   │帝后公司    │已和解│
│    │ (編號131)│里15鄰民族東路256 號2 樓，看報紙刊載藝人余天│          │            │      │
│    │          │全家代言之減肥產品廣告，標榜「不用節食保證一│          │            │      │
│    │          │定瘦」，乃撥打免付費電話，業務員吳麗淑（化名│          │            │      │
│    │          │吳妍軒）向其佯稱該產品具有瘦身之功效，保證不│          │            │      │
│    │          │用節食3 個月可瘦身10公斤，並以見證代言則使用│          │            │      │
│    │          │該產品完全免費慫恿詐騙，被害人因而陷於錯誤，│          │            │      │
│    │          │經購買「絕世風華」減肥產品（內含「輕輕2250」│          │            │      │
│    │          │、「冬蟲夏草」、「環保尖兵」）使用後無效。  │          │            │      │
├──┼─────┼──────────────────────┼─────┼──────┼───┤
│113 │  林慧宜  │被害人於95年6 月間，在屏東縣萬丹鄉新鐘村新鐘│78000元   │帝后公司    │      │
│    │ 原名林佳 │路241 號，看東森購物型錄刊載藝人余天全家代言│          │            │      │
│    │ (編號138)│之減肥產品廣告，標榜「猛吃宵夜就瘦6 公斤」，│          │            │      │
│    │          │乃撥打免付費電話，業務員向其佯稱該產品具有瘦│          │            │      │
│    │          │身之功效，保證不用節食3 個月可瘦身10公斤，並│          │            │      │
│    │          │以見證代言獎金慫恿詐騙，被害人因而陷於錯誤，│          │            │      │
│    │          │經購買「絕世風華」減肥產品使用後無效。      │          │            │      │
├──┼─────┼──────────────────────┼─────┼──────┼───┤
│114 │  葉芷珊  │被害人於95年6 月間，在高雄市○○區○○路2 段│78000元   │帝后公司    │      │
│    │ (編號140)│540 巷7 號4 樓，看東森購物型錄刊載藝人余天全│          │            │      │
│    │          │家代言之減肥產品廣告，標榜「猛吃宵夜就瘦6 公│          │            │      │
│    │          │斤」，乃撥打免付費電話0000000000，業務員邱小│          │            │      │
│    │          │姐向其佯稱該產品具有瘦身之功效，保證不用節食│          │            │      │
│    │          │3 個月可瘦身10公斤，並以見證代言獎金慫恿詐騙│          │            │      │
│    │          │，被害人因而陷於錯誤，經購買「絕世風華」減肥│          │            │      │
│    │          │產品使用後無效。                            │          │            │      │
├──┼─────┼──────────────────────┼─────┼──────┼───┤
│115 │  劉仕偋  │被害人於95年6 月間，在新竹縣竹東鎮仁愛里2 鄰│78000元   │帝后公司    │已和解│
│    │ (編號155)│沿河街555 號，看報紙刊載藝人余天全家代言之減│          │            │      │
│    │          │肥產品廣告，標榜「完全不用節食保證一定瘦」，│          │            │      │
│    │          │打免付費電話，業務員楊舒涵向其佯稱該產品具有│          │            │      │
│    │          │瘦身之功效，保證不用節食3 個月可瘦身10公斤，│          │            │      │
│    │          │並以見證代言則使用該產品完全免費慫恿詐騙，被│          │            │      │
│    │          │害人因而陷於錯誤，經購買「絕世風華」減肥產品│          │            │      │
│    │          │（內含「輕輕2250」、「冬蟲夏草」、「環保尖兵│          │            │      │
│    │          │」）使用後無效。                            │          │            │      │
├──┼─────┼──────────────────────┼─────┼──────┼───┤
│116 │  朱品慧  │被害人於95年6 月間，在新竹縣竹北市中興里12鄰│78000元   │帝后公司    │已和解│
│    │ (編號159)│自強南路47號，看報紙刊載藝人余天全家代言之減│          │            │      │
│    │          │肥產品廣告，標榜「完全不用節食保證一定瘦」，│          │            │      │
│    │          │打免付費電話，楊性女業務員向其佯稱該產品具有│          │            │      │
│    │          │瘦身之功效，保證不用節食3 個月可瘦身10公斤，│          │            │      │
│    │          │並以見證代言獎金慫恿詐騙，被害人因而陷於錯誤│          │            │      │
│    │          │，經購買「絕世風華」減肥產品（內含「輕輕2250│          │            │      │
│    │          │」、「冬蟲夏草」、「環保尖兵」）使用後無效。│          │            │      │
├──┼─────┼──────────────────────┼─────┼──────┼───┤
│117 │  張慧娟  │被害人於95年6 月間，在彰化縣花壇鄉中庄村中山│78000元   │帝后公司    │已和解│
│    │ (編號161)│路1 段78之41號，看東森購物型錄刊載藝人余天全│          │            │      │
│    │          │家代言之「SOTOSO」減肥產品廣告，標榜「猛吃宵│          │            │      │
│    │          │夜還是可以瘦」，乃撥打免付費電話，業務員向其│          │            │      │
│    │          │佯稱該產品具有瘦身之功效，保證3個月可瘦身10 │          │            │      │
│    │          │公斤，並以見證代言獎金及成為興建SPA 美容護膚│          │            │      │
│    │          │會館會員慫恿詐騙，被害人因而陷於錯誤，經購買│          │            │      │
│    │          │「SOTOSO」減肥產品（內含「輕輕2250」、「冬蟲│          │            │      │
│    │          │夏草」、「環保尖兵」）使用後無效。          │          │            │      │
├──┼─────┼──────────────────────┼─────┼──────┼───┤
│118 │  華鎂    │被害人於95年6月間，在基隆市○○路○段207號4樓│15000元   │帝后公司    │已和解│
│    │ (編號173)│，業務員張閔惠（化名張可欣）主動致電被害人稱│          │            │      │
│    │          │其幸運抽中代言減肥產品，並佯稱該產品具有瘦身│          │            │      │
│    │          │功效，被害人因而陷於錯誤，經購買「絕世風華」│          │            │      │
│    │          │減肥產品使用後無效。                        │          │            │      │
├──┼─────┼──────────────────────┼─────┼──────┼───┤
│119 │  詹秀美  │被害人於95年6 月間，在臺北市○○區○○路105 │78000元   │帝后公司    │      │
│    │ (編號174)│巷5 號，看東森購物型錄刊載之減肥產品廣告，乃│          │            │      │
│    │          │撥打免付費電話，業務員周心怡（化名詹雅如）對│          │            │      │
│    │          │其佯稱該產品具有瘦身之功效，並以見證代言慫恿│          │            │      │
│    │          │詐騙，經購買減肥產品使用後無效。            │          │            │      │
├──┼─────┼──────────────────────┼─────┼──────┼───┤
│120 │  鄭依昀  │被害人於95年6 月間，在臺中市霧峰區南市村光明│70000元   │帝后公司    │已和解│
│    │ (編號181)│西路62號，看聯合報刊載藝人余天全家代言之「SO│          │            │      │
│    │          │TOSO 」 減肥產品廣告，標榜「猛吃宵夜還是可以│          │            │      │
│    │          │瘦」，乃撥打免付費電話，許姓顧問向其佯稱該產│          │            │      │
│    │          │品具有瘦身之功效，保證不用節食3 個月可瘦身10│          │            │      │
│    │          │公斤，並以見證代言獎金及成為興建SPA 美容護膚│          │            │      │
│    │          │會館會員慫恿詐騙，被害人因而陷於錯誤，經購買│          │            │      │
│    │          │「SOTOSO」減肥產品（內含「輕輕2250」、「冬蟲│          │            │      │
│    │          │夏草」、「環保尖兵」）使用後無效。          │          │            │      │
├──┼─────┼──────────────────────┼─────┼──────┼───┤
│121 │  劉燕霞  │被害人於95年6 月間，在高雄市楠梓區○○○路12│3600元    │帝后公司    │      │
│    │ (編號187)│9 巷3 號，看藝人余天全家代言之減肥產品廣告，│          │            │      │
│    │          │標榜「猛吃宵夜就瘦6 公斤」，乃撥打免付費電話│          │            │      │
│    │          │0000000000，業務員向其佯稱該產品具有瘦身之功│          │            │      │
│    │          │效，保證不用節食3 個月可瘦身10公斤，並以見證│          │            │      │
│    │          │代言獎金慫恿詐騙，被害人因而陷於錯誤，經購買│          │            │      │
│    │          │「纖美錠」減肥產品使用後無效。              │          │            │      │
├──┼─────┼──────────────────────┼─────┼──────┼───┤
│122 │  壽培鈞  │被害人於95年6 月6 日，在桃園縣中壢市普仁里6 │432000元  │帝后公司    │已和解│
│    │ (編號26) │鄰協同路65號，看東森購物型錄刊載藝人余天全家│          │            │      │
│    │          │代言之「SOTOSO」減肥產品廣告，標榜「三餐不忌│          │            │      │
│    │          │口吃越多瘦越多」，乃撥打免付費電話，業務員許│          │            │      │
│    │          │榕瑜（化名許惠芳）向其佯稱該產品具有瘦身之功│          │            │      │
│    │          │效，並以見證代言獎金慫恿詐騙，被害人因而陷於│          │            │      │
│    │          │錯誤，經購買「絕世風華」（內含「輕輕2250」、│          │            │      │
│    │          │「冬蟲夏草」、「環保尖兵」）、「纖活錠」、「│          │            │      │
│    │          │炫麗粉」、「納豆精華」、「巴西蘑菇」、「仙人│          │            │      │
│    │          │掌萃取液」等減肥產品使用後無效。            │          │            │      │
├──┼─────┼──────────────────────┼─────┼──────┼───┤
│123 │  李榭珍  │被害人於95年6 月9 日，在臺北市○○路○段65號4│78000元   │帝后公司    │已和解│
│    │ (編號127)│樓，看聯合報刊載藝人余天全家代言之減肥產品廣│          │            │      │
│    │          │告，標榜「大吃大喝也可以瘦身」，乃撥打免付費│          │            │      │
│    │          │電話，業務員林芳雅（化名林詩芸）向其佯稱該產│          │            │      │
│    │          │品具有瘦身之功效，保證3 個月可瘦身10公斤，並│          │            │      │
│    │          │以見證代言獎金慫恿詐騙，被害人因而陷於錯誤，│          │            │      │
│    │          │經購買減肥產品使用後無效。                  │          │            │      │
├──┼─────┼──────────────────────┼─────┼──────┼───┤
│124 │  王愉莉  │被害人於95年6 月10日，在桃園縣中壢市仁義里17│78000元   │帝后公司    │已和解│
│    │ (編號157)│鄰中園路45巷6 號2 樓，看東森購物型錄刊載藝人│          │            │      │
│    │          │余天全家代言之「SOTOSO」減肥產品廣告，標榜「│          │            │      │
│    │          │三餐不忌口吃越多瘦越多」，乃撥打免付費電話，│          │            │      │
│    │          │業務員向其佯稱該產品具有瘦身之功效，並以見證│          │            │      │
│    │          │代言獎金慫恿詐騙，被害人因而陷於錯誤，經購買│          │            │      │
│    │          │「絕世風華」減肥產品（內含「輕輕2250」、「冬│          │            │      │
│    │          │蟲夏草」、「環保尖兵」）使用後無效。        │          │            │      │
├──┼─────┼──────────────────────┼─────┼──────┼───┤
│125 │  林玥  │被害人於95年6 月16日，在新北市○○區○○路66│78000元   │帝后公司    │已和解│
│    │ (編號115)│-2號，看東森購物型錄刊載藝人余天全家代言之減│          │            │      │
│    │ (編號175)│肥產品廣告，標榜「三餐加宵夜體重照樣減」，乃│          │            │      │
│    │          │撥打免付費電話0000000000，業務員周心怡（化名│          │            │      │
│    │          │詹雅如）向其佯稱該產品具有瘦身之功效，保證3 │          │            │      │
│    │          │個月可瘦身10公斤，並以見證代言獎金慫恿詐騙，│          │            │      │
│    │          │被害人因而陷於錯誤，經購買「SOTOSO」減肥產品│          │            │      │
│    │          │使用後無效。                                │          │            │      │
├──┼─────┼──────────────────────┼─────┼──────┼───┤
│126 │  薛明宏  │被害人於95年6 月16日，在新北市○○市○○街2 │78000元   │帝后公司    │已和解│
│    │ (編號146)│巷25號2 樓，看自由時報刊載藝人余天全家代言之│          │            │      │
│    │          │「SOTOSO」、「絕世風華」減肥產品廣告，標榜「│          │            │      │
│    │          │猛吃宵夜就瘦6 公斤」，乃撥打免付費電話，業務│          │            │      │
│    │          │員向其佯稱該產品具有瘦身之功效，保證不用節食│          │            │      │
│    │          │3 個月可瘦身10公斤，並以見證代言獎金慫恿詐騙│          │            │      │
│    │          │，被害人因而陷於錯誤，經購買「SOTOSO」、「絕│          │            │      │
│    │          │世風華」減肥產品使用後無效。                │          │            │      │
├──┼─────┼──────────────────────┼─────┼──────┼───┤
│127 │  蔣筑涵  │被害人於95年6 月17日，在高雄市○○區○○街14│78000元   │帝后公司    │已和解│
│    │ (編號143)│號，看東森購物型錄刊載藝人余天全家代言之「絕│          │            │      │
│    │          │世風華」減肥產品廣告，乃撥打免付費電話080900│          │            │      │
│    │          │3006，業務員向其佯稱該產品具有瘦身之功效，保│          │            │      │
│    │          │證不用節食3 個月可瘦身10公斤，並以見證代言獎│          │            │      │
│    │          │金慫恿詐騙，被害人因而陷於錯誤，經購買「絕世│          │            │      │
│    │          │風華」減肥產品使用後無效。                  │          │            │      │
├──┼─────┼──────────────────────┼─────┼──────┼───┤
│128 │  林幸慧  │被害人於95年6 月20日，在新北市○○區○○街27│273000元  │帝后公司    │已和解│
│    │ (編號41) │巷29弄64號，看中國時報刊載藝人余天全家代言之│          │            │      │
│    │          │「SOTOSO」、「絕世風華」減肥產品廣告，標榜「│          │            │      │
│    │          │猛吃宵夜就瘦6 公斤」，乃撥打免付費電話，業務│          │            │      │
│    │          │員陳建華向其佯稱該產品具有瘦身之功效，保證不│          │            │      │
│    │          │用節食3 個月可瘦身10公斤，並以見證代言獎金慫│          │            │      │
│    │          │恿詐騙，被害人因而陷於錯誤，經購買「SOTOSO」│          │            │      │
│    │          │、「絕世風華」減肥產品使用後無效。          │          │            │      │
├──┼─────┼──────────────────────┼─────┼──────┼───┤
│129 │  江秀虹  │被害人於95年6 月20日，在新北市○○區○○路29│198000元  │帝后公司    │已和解│
│    │ (編號62) │2 號，看聯合報刊載藝人余天全家代言之「SOTOSO│          │            │      │
│    │          │」減肥產品廣告，標榜「猛吃宵夜就瘦6公斤」， │          │            │      │
│    │          │乃撥打免付費電話，業務員周心怡（化名詹雅如）│          │            │      │
│    │          │向其佯稱該產品具有瘦身之功效，保證不用節食3 │          │            │      │
│    │          │個月可瘦身10公斤，並以見證代言獎金慫恿詐騙，│          │            │      │
│    │          │被害人因而陷於錯誤，經購買「SOTOSO」減肥產品│          │            │      │
│    │          │使用後無效。                                │          │            │      │
├──┼─────┼──────────────────────┼─────┼──────┼───┤
│130 │  陳美慧  │被害人於95年6 月29日，在基隆市○○區○○路16│271000元  │帝后公司    │      │
│    │ (編號42) │9 巷149 號，看東森購物型錄刊載藝人余天全家代│          │            │      │
│    │          │言之「SOTOSO」、「絕世風華」減肥產品廣告，標│          │            │      │
│    │          │榜「猛吃宵夜就瘦6 公斤」，乃撥打免付費電話，│          │            │      │
│    │          │楊姓業務員向其佯稱該產品具有瘦身之功效，並以│          │            │      │
│    │          │見證代言獎金慫恿詐騙，被害人因而陷於錯誤，經│          │            │      │
│    │          │購買「SOTOSO」、「絕世風華」減肥產品使用後無│          │            │      │
│    │          │效。                                        │          │            │      │
├──┼─────┼──────────────────────┼─────┼──────┼───┤
│131 │  葉麗娟  │被害人於95年6 月29日，在基隆市○○區○○路55│198000元  │帝后公司    │已和解│
│    │ (編號67) │巷6 號3 樓之2，看東森購物型錄刊載藝人余天全 │          │            │      │
│    │          │家代言之「SOTOSO」、「絕世風華」減肥產品廣告│          │            │      │
│    │          │，標榜「猛吃宵夜就瘦6 公斤」，乃撥打免付費電│          │            │      │
│    │          │話，業務員陳建華及李姓營養師（綽號琪琪）向其│          │            │      │
│    │          │佯稱該產品具有瘦身之功效，保證不用節食3 個月│          │            │      │
│    │          │一定會瘦慫恿詐騙，被害人因而陷於錯誤，經購買│          │            │      │
│    │          │「SOTOSO」、「絕世風華」減肥產品使用後無效。│          │            │      │
├──┼─────┼──────────────────────┼─────┼──────┼───┤
│132 │  杜加文  │被害人於95年7 月間，在高雄市鼓山區○○○路67│792000元  │帝后公司    │      │
│    │ (編號5)  │3 巷24號，看蘋果日報刊載藝人余天全家代言之「│          │            │      │
│    │          │SOTOSO」減肥產品廣告，標榜「猛吃宵夜就瘦6 公│          │            │      │
│    │          │斤」，乃撥打免付費電話，業務員林芳雅（化名林│          │            │      │
│    │          │詩芸）向其佯稱該產品具有瘦身之功效，保證3 個│          │            │      │
│    │          │月可瘦身10公斤，並以見證代言獎金慫恿詐騙，被│          │            │      │
│    │          │害人因而陷於錯誤，經購買「SOTOSO」減肥產品（│          │            │      │
│    │          │內含「輕輕2250」、「冬蟲夏草」、「環保尖兵」│          │            │      │
│    │          │）使用後無效。                              │          │            │      │
├──┼─────┼──────────────────────┼─────┼──────┼───┤
│133 │  徐淑娥  │被害人於95年7 月間，在新北市汐止區○○○路42│700000元  │帝后公司    │已和解│
│    │ (編號11) │1 巷20號，業務員胡湘芸主動致電向其推銷減肥產│          │炫麗公司    │      │
│    │          │品，佯稱該產品具有瘦身之功效，保證不用節食2 │          │            │      │
│    │          │個月可瘦身5 公斤，並有見證代言獎金，另表示可│          │            │      │
│    │          │以代為向廣通集團目彪公司求償之前被害人遭詐騙│          │            │      │
│    │          │的金額慫恿詐騙，被害人因而陷於錯誤，經購買減│          │            │      │
│    │          │肥產品使用後無效。                          │          │            │      │
├──┼─────┼──────────────────────┼─────┼──────┼───┤
│134 │  周雅慧  │被害人於95年7 月間，在桃園縣八德市○○路南僑│200000元  │帝后公司    │已和解│
│    │ (編號52) │巷12弄11號，看報紙刊載藝人余天全家代言之減肥│          │            │      │
│    │          │產品廣告，標榜「完全不用節食保證一定瘦」，乃│          │            │      │
│    │          │撥打免付費電話，業務員林芳雅（化名林詩芸）向│          │            │      │
│    │          │其佯稱該產品具有瘦身之功效，保證不用節食3 個│          │            │      │
│    │          │月可瘦身10公斤，並以見證代言獎金慫恿詐騙，被│          │            │      │
│    │          │害人因而陷於錯誤，經購買「絕世風華」減肥產品│          │            │      │
│    │          │（內含「輕輕2250」、「冬蟲夏草」、「環保尖兵│          │            │      │
│    │          │」、「纖美錠」、「納豆精華」、「珍珠鈣」）使│          │            │      │
│    │          │用後無效，且有有內分泌失調、青春痘之副作用。│          │            │      │
├──┼─────┼──────────────────────┼─────┼──────┼───┤
│135 │  許凱欣  │被害人於95年7 月間，在桃園縣平鎮市○○街26號│198000元  │帝后公司    │      │
│    │ (編號55) │4 樓之3 ，看報紙刊載藝人余天全家代言之減肥產│          │            │      │
│    │          │品廣告，標榜「完全不用節食保證一定瘦」，付費│          │            │      │
│    │          │電話，業務員顏鄭誠（化名顏秉成）向其佯稱該產│          │            │      │
│    │          │品具有瘦身、改善體質之功效，保證不用節食3 個│          │            │      │
│    │          │月可瘦身10公斤，並以見證代言則使用該產品完全│          │            │      │
│    │          │免費慫恿詐騙，被害人因而陷於錯誤，經購買「絕│          │            │      │
│    │          │世風華」減肥產品（內含「輕輕2250」、「冬蟲夏│          │            │      │
│    │          │草」、「環保尖兵」）使用後無效。            │          │            │      │
├──┼─────┼──────────────────────┼─────┼──────┼───┤
│136 │  林淑鑾  │被害人於95年7 月間，在新竹市東區文華里17鄰國│198000元  │帝后公司    │已和解│
│    │ (編號63) │華街17號，業務員楊舒涵主動致電向其推銷藝人余│          │            │      │
│    │          │天全家代言之減肥產品，標榜「完全不用節食保證│          │            │      │
│    │          │一定瘦」，佯稱該產品具有瘦身之功效，保證不用│          │            │      │
│    │          │節食3 個月可瘦身10公斤，並以見證代言獎金慫恿│          │            │      │
│    │          │詐騙，被害人因而陷於錯誤，經購買「絕世風華」│          │            │      │
│    │          │減肥產品（內含「輕輕2250」、「冬蟲夏草」、「│          │            │      │
│    │          │環保尖兵」、「纖美錠」、「納豆精華」、「珍珠│          │            │      │
│    │          │鈣」）使用後無效。                          │          │            │      │
├──┼─────┼──────────────────────┼─────┼──────┼───┤
│137 │  林育君  │被害人於95年7 月間，在彰化縣和美鎮新庄里2 鄰│198000元  │帝后公司    │已和解│
│    │ (編號76) │東發路72巷13號，看蘋果日報刊載藝人余天全家代│          │            │      │
│    │          │言之「SOTOSO」減肥產品廣告，標榜「猛吃宵夜還│          │            │      │
│    │          │是可以瘦」，乃撥打免付費電話，業務員林芳雅（│          │            │      │
│    │          │化名林詩芸）向其佯稱該產品具有瘦身之功效，保│          │            │      │
│    │          │證3 個月可瘦身10公斤，並以見證代言獎金慫恿詐│          │            │      │
│    │          │騙，被害人因而陷於錯誤，經購買「SOTOSO」減肥│          │            │      │
│    │          │產品（內含「輕輕2250」、「冬蟲夏草」、「環保│          │            │      │
│    │          │尖兵」）使用後無效。                        │          │            │      │
├──┼─────┼──────────────────────┼─────┼──────┼───┤
│138 │  謝嘉琳  │被害人於95年7 月間，在臺南市東區龍山里11鄰光│78000元   │帝后公司    │已和解│
│    │ (編號118)│華街12號7 樓之2 ，看東森購物型錄刊載藝人余天│          │            │      │
│    │          │全家代言之「SOTOSO」減肥產品廣告，標榜「猛吃│          │            │      │
│    │          │宵夜還是可以瘦」，乃撥打免付費電話，業務員曾│          │            │      │
│    │          │依依向其佯稱該產品具有瘦身之功效，保證3 個月│          │            │      │
│    │          │可瘦身5 公斤，並以見證代言獎金慫恿詐騙，被害│          │            │      │
│    │          │人因而陷於錯誤，經購買「SOTOSO」減肥產品（內│          │            │      │
│    │          │含「輕輕2250」、「冬蟲夏草」、「環保尖兵」）│          │            │      │
│    │          │使用後無效。                                │          │            │      │
├──┼─────┼──────────────────────┼─────┼──────┼───┤
│139 │  何素靜  │被害人於95年7 月間，在新竹縣竹北市東平里9 鄰│78000元   │帝后公司    │已和解│
│    │ (編號158)│隘口二路12巷56號，看報紙刊載藝人余天全家代言│          │            │      │
│    │          │之減肥產品廣告，標榜「完全不用節食保證一定瘦│          │            │      │
│    │          │」，乃撥打免付費電話，曾姓業務員向其佯稱該產│          │            │      │
│    │          │品具有瘦身之功效，保證不用節食3 個月可瘦身10│          │            │      │
│    │          │公斤，並以見證代言則使用該產品完全免費慫恿詐│          │            │      │
│    │          │騙，被害人因而陷於錯誤，經購買「絕世風華」減│          │            │      │
│    │          │肥產品（內含「輕輕2250」、「冬蟲夏草」、「環│          │            │      │
│    │          │保尖兵」）使用後無效。                      │          │            │      │
├──┼─────┼──────────────────────┼─────┼──────┼───┤
│140 │  周貽立  │被害人於95年7 月間，在臺中市梧棲區大村里38鄰│78000元   │帝后公司    │已和解│
│    │ (編號160)│立德街289 巷55弄2 號，看蘋果日報刊載藝人余天│          │            │      │
│    │          │全家代言之「SOTOSO」減肥產品廣告，標榜「猛吃│          │            │      │
│    │          │宵夜就瘦6 公斤」，乃撥打免付費電話，業務員對│          │            │      │
│    │          │其佯稱該產品具有瘦身之功效，保證3個月可瘦身 │          │            │      │
│    │          │10公斤，並以見證代言獎金慫恿詐騙，被害人因而│          │            │      │
│    │          │陷於錯誤，經購買「SOTOSO」減肥產品（內含「輕│          │            │      │
│    │          │輕2250」、「冬蟲夏草」、「環保尖兵」）使用後│          │            │      │
│    │          │無效。                                      │          │            │      │
├──┼─────┼──────────────────────┼─────┼──────┼───┤
│141 │  古鳳眉  │被害人於95年7 月間，在高雄市○○區○○街12號│78000元   │帝后公司    │已和解│
│    │ (編號172)│，看報紙刊載之減肥產品廣告，乃撥打免付費電話│          │            │      │
│    │          │，業務員張閔惠（化名張可欣）向其佯稱該產品具│          │            │      │
│    │          │有瘦身之功效，並以見證代言獎金慫恿詐騙，被害│          │            │      │
│    │          │人因而陷於錯誤，經購買減肥產品使用後無效。  │          │            │      │
├──┼─────┼──────────────────────┼─────┼──────┼───┤
│142 │  葉含笑  │被害人於95年7月間，在臺北市○○街86巷21號1樓│76792元   │帝后公司    │已和解│
│    │ (編號177)│，看聯合報刊載藝人余天全家代言之減肥產品廣告│          │            │      │
│    │          │，乃撥打免付費電話，業務員向其佯稱該產品具有│          │            │      │
│    │          │瘦身之功效，並以見證代言獎金慫恿詐騙，被害人│          │            │      │
│    │          │因而陷於錯誤，經購買減肥產品使用後無效。    │          │            │      │
├──┼─────┼──────────────────────┼─────┼──────┼───┤
│143 │  洪繪晴  │被害人於95年7月間，在臺中市○○區○○街68號 │76659元   │帝后公司    │已和解│
│    │ (編號178)│，看自由時報刊載藝人余天全家代言之「SOTOSO」│          │            │      │
│    │          │減肥產品廣告，標榜「猛吃宵夜就瘦6 公斤」，乃│          │            │      │
│    │          │撥打免付費電話，業務員向其佯稱該產品具有瘦身│          │            │      │
│    │          │之功效，保證3 個月可瘦身10公斤，並以見證代言│          │            │      │
│    │          │獎金慫恿詐騙，被害人因而陷於錯誤，經購買「SO│          │            │      │
│    │          │TOSO」減肥產品（內含「輕輕2250」、「冬蟲夏草│          │            │      │
│    │          │」、「環保尖兵」）使用後無效。              │          │            │      │
├──┼─────┼──────────────────────┼─────┼──────┼───┤
│144 │  林淑卿  │被害人於95年7月間，在臺中市○○區○○路145號│29472元   │帝后公司    │      │
│    │   (無)   │，業務員陳佩君主動致電向其推銷減肥產品，佯稱│          │            │      │
│    │          │該產品具有瘦身之功效，保證3 個月可瘦身10公斤│          │            │      │
│    │          │，並以見證代言獎金慫恿詐騙，被害人因而陷於錯│          │            │      │
│    │          │誤，經購買「輕輕2250」、「冬蟲夏草」、「環保│          │            │      │
│    │          │尖兵」等減肥產品使用後無效。                │          │            │      │
├──┼─────┼──────────────────────┼─────┼──────┼───┤
│145 │  徐嘉怡  │被害人於95年7 月2 日，在臺南市安南區理想里17│273000元  │帝后公司    │已和解│
│    │ (編號39) │鄰大安街215 巷16號，看東森購物型錄刊載藝人余│          │            │      │
│    │          │天全家代言之減肥產品廣告，標榜「猛吃宵夜就瘦│          │            │      │
│    │          │6 公斤」，乃撥打免付費電話0000000000，業務員│          │            │      │
│    │          │周心怡（化名詹雅如）向其佯稱該產品具有瘦身之│          │            │      │
│    │          │功效，保證不用節食3 個月可瘦身10公斤，並以見│          │            │      │
│    │          │證代言獎金慫恿詐騙，被害人因而陷於錯誤，經購│          │            │      │
│    │          │買「絕世風華」減肥產品（內含「纖麗之源」、「│          │            │      │
│    │          │美人珍珠鈣」、「銀寶納豆激」、「纖美錠」、│          │            │      │
│    │          │「巴西蘑菇膠囊」）使用後無效。              │          │            │      │
├──┼─────┼──────────────────────┼─────┼──────┼───┤
│146 │  林佩樺  │被害人於95年7 月6 日，在臺中市太平區○○○路│78000元   │帝后公司    │      │
│    │ (編號164)│80號，業務員吳麗淑（化名吳妍軒）主動致電向其│          │            │      │
│    │          │推銷「SOTOSO」減肥產品，佯稱該產品具有瘦身之│          │            │      │
│    │          │功效，並以見證代言則使用該產品完全免費慫恿詐│          │            │      │
│    │          │騙，被害人因而陷於錯誤，經購買「SOTOSO」減肥│          │            │      │
│    │          │產品使用後無效。                            │          │            │      │
├──┼─────┼──────────────────────┼─────┼──────┼───┤
│147 │  葉蕙瑄  │被害人於95年7 月7 日，在基隆市○○區○○路55│78000元   │帝后公司    │已和解│
│    │ (編號119)│巷6 號3 樓之2 ，看東森購物型錄刊載藝人余天全│          │            │      │
│    │          │家代言之「SOTOSO」、「絕世風華」減肥產品廣告│          │            │      │
│    │          │，標榜「猛吃宵夜就瘦6 公斤」，乃撥打免付費電│          │            │      │
│    │          │話，業務員陳建華向其佯稱該產品具有瘦身之功效│          │            │      │
│    │          │，保證不用節食3 個月一定會瘦，並以見證代言獎│          │            │      │
│    │          │金慫恿詐騙，被害人因而陷於錯誤，經購買「SOTO│          │            │      │
│    │          │SO」、「絕世風華」減肥產品使用後無效。      │          │            │      │
├──┼─────┼──────────────────────┼─────┼──────┼───┤
│148 │  葉淑惠  │被害人於95年5 月11日，在新竹市○道路○ 段103 │309000元  │帝后公司    │已和解│
│    │ (編號35) │號3 樓，業務員游佩娟（化名游依璇）主動致電向│          │            │      │
│    │ (編號48) │其推銷藝人余天全家代言之「SOTOSO」減肥產品，│          │            │      │
│    │          │標榜「大吃大喝也可以瘦」，佯稱該產品具有瘦身│          │            │      │
│    │          │之功效，保證3 個月可瘦身10公斤，並以見證代言│          │            │      │
│    │          │獎金慫恿詐騙，被害人因而陷於錯誤，經購買「SO│          │            │      │
│    │          │TOSO」減肥產品使用後無效，且有掉髮、骨質疏鬆│          │            │      │
│    │          │之副作用。                                  │          │            │      │
├──┼─────┼──────────────────────┼─────┼──────┼───┤
│149 │  許富涵  │被害人於95年7月19，在雲林縣斗六市○○路43號 │78000元   │帝后公司    │      │
│    │ (編號171)│，業務員蔡佩珊向其佯稱該產品具有瘦身之功效，│          │            │      │
│    │          │並以見證代言獎金慫恿詐騙，被害人因而陷於錯誤│          │            │      │
│    │          │，經購買減肥產品使用後無效。                │          │            │      │
├──┼─────┼──────────────────────┼─────┼──────┼───┤
│150 │  郭金華  │被害人於95年7 月20日，在高雄市○○區○○街89│78000元   │帝后公司    │已和解│
│    │ (編號141)│號8 樓之7 ，看報紙刊載藝人余天全家代言之減肥│          │            │      │
│    │          │產品廣告，乃撥打免付費電話0000000000，業務員│          │            │      │
│    │          │向其佯稱該產品具有瘦身之功效，並以見證代言獎│          │            │      │
│    │          │金慫恿詐騙，經購買「絕世風華」減肥產品使用後│          │            │      │
│    │          │無效。                                      │          │            │      │
├──┼─────┼──────────────────────┼─────┼──────┼───┤
│151 │  劉秀華  │被害人於95年7 月22日，在新北市○○區○○路2 │520000元  │帝后公司    │已和解│
│    │ (編號23) │段88巷22弄4 號，看東森購物型錄刊載藝人余天全│          │            │      │
│    │          │家代言之「SOTOSO」、「絕世風華」減肥產品廣告│          │            │      │
│    │          │，標榜「猛吃宵夜就瘦6 公斤」，乃撥打免付費電│          │            │      │
│    │          │話，業務員許榕瑜（化名許惠芳）向其佯稱該產品│          │            │      │
│    │          │具有瘦身之功效，保證不用節食3 個月可瘦身10公│          │            │      │
│    │          │斤，並以見證代言獎金及成為興建SPA 美容護膚會│          │            │      │
│    │          │館會員慫恿詐騙，被害人因而陷於錯誤，經購買「│          │            │      │
│    │          │SOTOSO」、「絕世風華」減肥產品使用後無效。  │          │            │      │
├──┼─────┼──────────────────────┼─────┼──────┼───┤
│152 │  劉佳霏  │被害人於95年8 月間，在新北市○○區○○路109 │0000000元 │帝后公司    │已和解│
│    │ (編號1)  │號2 樓205 室，看東森購物型錄刊載藝人余天全家│          │            │      │
│    │          │代言之減肥產品廣告，標榜「吃越多瘦越多」，乃│          │            │      │
│    │          │撥打免付費電話0000000000，業務員周心怡（化名│          │            │      │
│    │          │詹雅如）向其佯稱該產品具有瘦身之功效，保證不│          │            │      │
│    │          │用節食3 個月可瘦身10公斤，並以見證代言獎金慫│          │            │      │
│    │          │恿詐騙，被害人因而陷於錯誤，經購買「絕世風華│          │            │      │
│    │          │」、「纖麗之源」、「美人珍珠鈣」、「巴西蘑菇│          │            │      │
│    │          │膠囊」、「輕輕2250」、「增優」、「絢麗的源」│          │            │      │
│    │          │、「花仙子」、「窈窕纖維」、「包你媚」、「纖│          │            │      │
│    │          │美錠」、「維納斯」等減肥產品使用後無效，且有│          │            │      │
│    │          │增胖、胸悶、頭暈、頭痛、心悸之副作用。      │          │            │      │
├──┼─────┼──────────────────────┼─────┼──────┼───┤
│153 │  李明燕  │被害人於95年8月間，在臺南市東區○○○○街41號 │850000元  │帝后公司    │已和解│
│    │ (編號4)  │，看東森購物型錄刊載藝人余天全家代言之「SOTO│          │            │      │
│    │          │SO」減肥產品廣告，標榜「猛吃宵夜還是可以瘦」│          │            │      │
│    │          │，乃撥打免付費電話，業務員周心怡（化名詹雅如│          │            │      │
│    │          │）向其佯稱該產品具有瘦身之功效，保證3 個月可│          │            │      │
│    │          │瘦身10公斤，並以見證代言獎金及成為興建SPA 美│          │            │      │
│    │          │容護膚會館會員慫恿詐騙，被害人因而陷於錯誤，│          │            │      │
│    │          │經購買「SOTOSO」減肥產品（內含「輕輕2250」、│          │            │      │
│    │          │「冬蟲夏草」、「環保尖兵」）使用後無效。    │          │            │      │
├──┼─────┼──────────────────────┼─────┼──────┼───┤
│154 │  張采蓁  │被害人於95年8 月間，在臺中市○里區○○路宏巨│234000元  │帝后公司    │已和解│
│    │ (編號47) │2 巷8 弄58號，看自由時報及東森購物型錄刊載藝│          │            │      │
│    │          │人余天全家代言之「SOTOSO」減肥產品廣告，標榜│          │            │      │
│    │          │「猛吃宵夜就瘦6 公斤」，乃撥打免付費電話，業│          │            │      │
│    │          │務員吳麗淑（化名吳妍軒）向其佯稱該產品具有瘦│          │            │      │
│    │          │身之功效，保證3 個月可瘦身10公斤，並以見證代│          │            │      │
│    │          │言獎金慫恿詐騙，被害人因而陷於錯誤，經購買「│          │            │      │
│    │          │SOTOSO」減肥產品（內含「輕輕2250」、「冬蟲夏│          │            │      │
│    │          │草」、「環保尖兵」）使用後無效。            │          │            │      │
├──┼─────┼──────────────────────┼─────┼──────┼───┤
│155 │  施淑敏  │被害人於95年8 月間，在臺中市烏日區光明村10鄰│130000元  │帝后公司    │已和解│
│    │ (編號101)│五光路679 巷84弄9 號，看東森購物型錄刊載藝人│          │            │      │
│    │          │余天全家代言之「SOTOSO」減肥產品廣告，標榜「│          │            │      │
│    │          │猛吃宵夜就瘦6 公斤」，乃撥打免付費電話，業務│          │            │      │
│    │          │員向其佯稱該產品具有瘦身之功效，保證3 個月可│          │            │      │
│    │          │瘦身10公斤，並以見證代言獎金慫恿詐騙，被害人│          │            │      │
│    │          │因而陷於錯誤，經購買「SOTOSO」減肥產品（內含│          │            │      │
│    │          │「輕輕2250」、「冬蟲夏草」、「環保尖兵」）使│          │            │      │
│    │          │用後無效。                                  │          │            │      │
├──┼─────┼──────────────────────┼─────┼──────┼───┤
│156 │  莊靜怡  │被害人於95年8 月間，在彰化縣線西鄉頂庄村頂庄│78000元   │帝后公司    │已和解│
│    │ (編號114)│路52號，看東森購物型錄刊載藝人余天全家代言之│          │            │      │
│    │          │「SOTOSO」減肥產品廣告，標榜「猛吃宵夜還是可│          │            │      │
│    │          │以瘦」，乃撥打免付費電話，業務員周心怡（化名│          │            │      │
│    │          │詹雅如）向其佯稱該產品具有瘦身之功效，保證3 │          │            │      │
│    │          │個月可瘦身10公斤，並以見證代言獎金及成為興建│          │            │      │
│    │          │SPA 美容護膚會館會員慫恿詐騙，被害人因而陷於│          │            │      │
│    │          │錯誤，經購買「SOTOSO」減肥產品（內含「輕輕22│          │            │      │
│    │          │50」、「冬蟲夏草」、「環保尖兵」）使用後無效│          │            │      │
│    │          │。                                          │          │            │      │
├──┼─────┼──────────────────────┼─────┼──────┼───┤
│157 │  郭美均  │被害人於95年8 月間，在屏東縣潮州鎮○○路26之│78000元   │帝后公司    │已和解│
│    │ (編號139)│1 號，看東森購物型錄刊載藝人余天全家代言之減│          │            │      │
│    │          │肥產品廣告，乃撥打免付費電話，業務員向其佯稱│          │            │      │
│    │          │該產品具有瘦身之功效，保證不用節食3 個月可瘦│          │            │      │
│    │          │身10公斤，並以見證代言獎金慫恿詐騙，被害人因│          │            │      │
│    │          │而陷於錯誤，經購買「絕世風華」、「冬蟲夏草」│          │            │      │
│    │          │、「巴西蘑菇膠囊」等減肥產品使用後無效。    │          │            │      │
├──┼─────┼──────────────────────┼─────┼──────┼───┤
│158 │  陳姵廷  │被害人於95年8 月2 日，在新北市○○區○○路23│78000元   │帝后公司    │已和解│
│    │ (編號152)│5 巷2 弄3 號4 樓，業務員主動致電向其推銷藝人│          │            │      │
│    │          │余天全家代言之減肥產品，佯稱該產品具有瘦身之│          │            │      │
│    │          │功效，保證不用節食3 個月可瘦身10公斤慫恿詐騙│          │            │      │
│    │          │，被害人因而陷於錯誤，經購買減肥產品使用後無│          │            │      │
│    │          │效。                                        │          │            │      │
├──┼─────┼──────────────────────┼─────┼──────┼───┤
│159 │  張喻清  │被害人於95年8 月5 日，在臺東縣關山鎮○○路12│156000元  │帝后公司    │      │
│    │ (編號94) │5 之5 號，看東森購物型錄刊載藝人余天全家代言│          │            │      │
│    │          │之「SOTOSO」減肥產品廣告，乃撥打免付費電話，│          │            │      │
│    │          │業務員向其佯稱該產品具有瘦身之功效，被害人因│          │            │      │
│    │          │而陷於錯誤，經購買減肥產品使用後無效。      │          │            │      │
├──┼─────┼──────────────────────┼─────┼──────┼───┤
│160 │  林妤榛  │被害人於95年9 月間，在苗栗縣頭份鎮○○○路18│468000元  │帝后公司    │      │
│    │ (編號24) │5 號，業務員林芳雅（化名林詩芸）主動致電向其│          │            │      │
│    │          │推銷藝人余天全家代言之減肥產品，佯稱該產品具│          │            │      │
│    │          │有消脂、減肥、排毒、調整體質之功能，保證1 個│          │            │      │
│    │          │月可瘦身5 公斤，並以見證代言獎金慫恿詐騙，被│          │            │      │
│    │          │害人因而陷於錯誤，經購買「玲瓏纖」、「暢快纖│          │            │      │
│    │          │」、「油切纖」、「美人珍珠鈣」、「銀寶納豆激│          │            │      │
│    │          │」、「纖美錠」、「巴西蘑菇膠囊」、「包你媚│          │            │      │
│    │          │」、「藍藻膠囊」、「元氣平衡錠」、「纖麗之源│          │            │      │
│    │          │」等減肥產品使用後無效，且有心悸之副作用。  │          │            │      │
├──┼─────┼──────────────────────┼─────┼──────┼───┤
│161 │  洪彩華  │被害人於95年9 月間，在南投縣草屯鎮○○路327 │388000元  │帝后公司    │已和解│
│    │ (編號33) │巷11號，看蘋果日報及東森購物型錄刊載藝人余天│          │            │      │
│    │          │全家代言之「SOTOSO」減肥產品廣告，標榜「猛吃│          │            │      │
│    │          │宵夜也會瘦」，乃撥打免付費電話，業務員陳小姐│          │            │      │
│    │          │及黃瓅緯向其佯稱該產品具有瘦身之功效，保證3 │          │            │      │
│    │          │個月可瘦身10公斤，並以見證代言獎金慫恿詐騙，│          │            │      │
│    │          │被害人因而陷於錯誤，經購買「SOTOSO」減肥產品│          │            │      │
│    │          │（內含「環保尖兵」、「銀寶納豆」、「巴西蘑菇│          │            │      │
│    │          │」、「冬蟲夏草」、「玻璃苣」）使用後無效。  │          │            │      │
├──┼─────┼──────────────────────┼─────┼──────┼───┤
│162 │  餘珮慈  │被害人於95年9 月9 日，在桃園縣平鎮市○○路35│78000元   │帝后公司    │      │
│    │ (編號169)│3 巷27弄29衖9 號，業務員曾小姐主動致電向其推│          │            │      │
│    │          │銷藝人余天代言之減肥產品，佯稱該產品具有瘦身│          │            │      │
│    │          │之功效，並以見證代言獎金慫恿詐騙，被害人因而│          │            │      │
│    │          │陷於錯誤，經購買減肥產品使用後無效。        │          │            │      │
├──┼─────┼──────────────────────┼─────┼──────┼───┤
│163 │  潘欣宜  │被害人於95年9 月18日，在臺北市○○區○○街24│159000元  │帝后公司    │      │
│    │ (編號93) │6 號3 樓，業務員楊舒涵主動致電向其推銷藝人余│          │            │      │
│    │          │天全家代言之「SOTOSO」、「絕世風華」減肥產品│          │            │      │
│    │          │廣告，標榜「猛吃宵夜就瘦6 公斤」，佯稱該產品│          │            │      │
│    │          │具有瘦身之功效，保證不用節食3 個月可瘦身10公│          │            │      │
│    │          │斤，並以見證代言獎金慫恿詐騙，被害人因而陷於│          │            │      │
│    │          │錯誤，經購買「SOTOSO」、「絕世風華」減肥產品│          │            │      │
│    │          │使用後無效。                                │          │            │      │
├──┼─────┼──────────────────────┼─────┼──────┼───┤
│164 │  鄭惠君  │被害人於95年10月間，在南投縣民間鄉萬丹村10鄰│234000元  │炫麗公司    │已和解│
│    │ (編號46) │霧霜巷6 號，看中國時報刊載外國藝人代言之「蝴│          │            │      │
│    │          │蝶亞」減肥產品廣告，標榜「吃蝴蝶亞瘋狂瘦」，│          │            │      │
│    │          │乃撥打免付費電話0000000000，業務員林芳雅（化│          │            │      │
│    │          │名林詩芸）向其佯稱該產品具有瘦身之功效，保證│          │            │      │
│    │          │3 個月可瘦身10公斤，並以見證代言獎金慫恿詐騙│          │            │      │
│    │          │，被害人因而陷於錯誤，經購買「蝴蝶亞膠囊」減│          │            │      │
│    │          │肥產品使用後無效，且有心悸之副作用。        │          │            │      │
├──┼─────┼──────────────────────┼─────┼──────┼───┤
│165 │  劉美華  │被害人於95年10月間，在宜蘭縣頭城鎮○○路○ 段│230000元  │三才一生公司│已和解│
│    │原名劉如芳│100 巷61號，看自由時報及東森購物型錄刊載藝人│          │            │      │
│    │ (編號49) │楊小萍代言之減肥產品廣告，乃撥打免付費電話，│          │            │      │
│    │          │業務員林芳雅（化名林詩芸）向其佯稱該產品具有│          │            │      │
│    │          │瘦身之功效，並以見證代言獎金慫恿詐騙，被害人│          │            │      │
│    │          │因而陷於錯誤，經購買減肥產品使用後無效。    │          │            │      │
├──┼─────┼──────────────────────┼─────┼──────┼───┤
│166 │  許淯淋  │被害人於96年間，在高雄市○○區○○路82號，看│78000元   │帝后公司    │      │
│    │ (編號176)│東森購物型錄刊載藝人余天全家代言之減肥產品廣│          │            │      │
│    │          │告，標榜「猛吃宵夜就瘦6 公斤」，乃撥打免付費│          │            │      │
│    │          │電話0000000000，美容師宋安妮向其佯稱該產品具│          │            │      │
│    │          │有瘦身之功效，保證不用節食3 個月可瘦身10公斤│          │            │      │
│    │          │，並以見證代言獎金慫恿詐騙，被害人因而陷於錯│          │            │      │
│    │          │誤，經購買「絕世風華」減肥產品使用後無效，且│          │            │      │
│    │          │有胃潰瘍之副作用。                          │          │            │      │
├──┼─────┼──────────────────────┼─────┼──────┼───┤
│167 │  林余津  │被害人於96年1 月間，在雲林縣麥寮鄉麥豐村復興│547000元  │帝后公司    │已和解│
│    │ (編號21) │路5 號，看蘋果日報及東森購物型錄刊載之「EGF │          │            │      │
│    │          │」保養品廣告，乃撥打免付費電話，業務員吳麗淑│          │            │      │
│    │          │（化名吳妍軒）向其佯稱該產品具有改善皮膚之功│          │            │      │
│    │          │效，另向其推銷藝人余天全家代言之減肥產品，佯│          │            │      │
│    │          │稱具有瘦身之功效，並以見證代言獎金及成為興建│          │            │      │
│    │          │SPA 美容護膚會館會員慫恿詐騙，被害人因而陷於│          │            │      │
│    │          │錯誤，經購買保養品及減肥產品使用後均無效，且│          │            │      │
│    │          │有腰部疼痛、尿蛋白之副作用。                │          │            │      │
├──┼─────┼──────────────────────┼─────┼──────┼───┤
│168 │  王詩怡  │被害人於96年3 月間，在臺北市中山區行政里農安│78000元   │帝后公司    │      │
│    │ (編號130)│街227 巷1-1 號1 樓，看蘋果日報及東森購物型錄│          │            │      │
│    │          │刊載藝人余天全家代言之「SOTOSO」減肥產品廣告│          │            │      │
│    │          │，標榜「猛吃宵夜就瘦6 公斤」，乃撥打免付費電│          │            │      │
│    │          │話，業務員林怡孜（化名林怡君）向其佯稱該產品│          │            │      │
│    │          │具有瘦身之功效，保證3 個月可瘦身10公斤，並以│          │            │      │
│    │          │見證代言獎金慫恿詐騙，被害人因而陷於錯誤，經│          │            │      │
│    │          │購買「SOTOSO」減肥產品（內含「輕輕2250」、「│          │            │      │
│    │          │冬蟲夏草」、「環保尖兵」）使用後無效。      │          │            │      │
├──┼─────┼──────────────────────┼─────┼──────┼───┤
│169 │  李春玫  │被害人於96年3 月16日，在新北市○○區○○路3 │78000元   │帝后公司    │已和解│
│    │ (編號150)│段181 巷18弄33號，看自由時報刊載藝人余天全家│          │            │      │
│    │          │代言之「SOTOSO」、「絕世風華」減肥產品廣告，│          │            │      │
│    │          │標榜「猛吃宵夜就瘦6 公斤」，乃撥打免付費電話│          │            │      │
│    │          │，業務員向其佯稱該產品具有瘦身之功效，保證不│          │            │      │
│    │          │用節食3 個月可瘦身10公斤，並以見證代言獎金慫│          │            │      │
│    │          │恿詐騙，被害人因而陷於錯誤，經購買「SOTOSO」│          │            │      │
│    │          │、「絕世風華」減肥產品使用後無效。          │          │            │      │
├──┼─────┼──────────────────────┼─────┼──────┼───┤
│170 │  譚季蘭  │被害人於96年3 月16日，在新北市○○區○○路26│75000元   │帝后公司    │已和解│
│    │ (編號180)│巷34弄1 號3 樓，看東森購物型錄刊載藝人余天全│          │            │      │
│    │          │家代言之「SOTOSO」、「絕世風華」減肥產品廣告│          │            │      │
│    │          │，標榜「猛吃宵夜就瘦6 公斤」，乃撥打免付費電│          │            │      │
│    │          │話，業務員張舒婷向其佯稱該產品具有瘦身之功效│          │            │      │
│    │          │，保證不用節食3 個月可瘦身10公斤慫恿詐騙，被│          │            │      │
│    │          │害人因而陷於錯誤，經購買「SOTOSO」、「絕世風│          │            │      │
│    │          │華」減肥產品使用後無效。                    │          │            │      │
├──┼─────┼──────────────────────┼─────┼──────┼───┤
│171 │  許瑞芬  │被害人於96年3 月22日，在臺北市○○區○○街68│78000元   │帝后公司    │已和解│
│    │ (編號112)│巷4 號1 樓，看蘋果日報刊載藝人余天全家代言之│          │            │      │
│    │          │「SOTOSO」、「絕世風華」減肥產品廣告，標榜「│          │            │      │
│    │          │猛吃宵夜就瘦6 公斤」，乃撥打免付費電話，詹姓│          │            │      │
│    │          │業務員向其佯稱該產品具有瘦身之功效，保證不用│          │            │      │
│    │          │節食3 個月可瘦身10公斤，並以見證代言獎金慫恿│          │            │      │
│    │          │詐騙，被害人因而陷於錯誤，經購買「SOTOSO」、│          │            │      │
│    │          │「絕世風華」減肥產品使用後無效。            │          │            │      │
├──┼─────┼──────────────────────┼─────┼──────┼───┤
│172 │  劉栩琪  │被害人於96年4 月間，在嘉義市○區○○里○○街│716000元  │三才一生公司│已和解│
│    │ (編號7)  │15號，看東森購物型錄刊載藝人楊小萍代言之減肥│          │            │      │
│    │          │產品廣告，標榜「3 個月可瘦20公斤」，乃撥打免│          │            │      │
│    │          │付費電話，業務員楊舒涵向其佯稱該產品具有瘦身│          │            │      │
│    │          │之功效，保證不用節食3 個月可瘦身10公斤，並以│          │            │      │
│    │          │見證代言獎金慫恿詐騙，被害人因而陷於錯誤，經│          │            │      │
│    │          │購買減肥產品使用後無效。                    │          │            │      │
├──┼─────┼──────────────────────┼─────┼──────┼───┤
│173 │  童惠華  │被害人於96年4 月間，在新北市○○區○○路53巷│474000元  │帝后公司    │已和解│
│    │原名童鈺權│6 號4 樓，看東森購物型錄刊載之保養品廣告，乃│          │            │      │
│    │ (編號43) │撥打免付費電話，業務員周心怡（化名詹雅如）對│          │            │      │
│    │          │其佯稱該產品具有改善皮膚之功效，並以見證代言│          │            │      │
│    │          │獎金慫恿詐騙，被害人因而陷於錯誤，經購買保養│          │            │      │
│    │          │品使用後無效。                              │          │            │      │
├──┼─────┼──────────────────────┼─────┼──────┼───┤
│174 │  吳季玹  │被害人於96年5 月8 日，在臺北市士林區○○○路│354000元  │帝后公司    │已和解│
│    │ (編號34) │5 段136 巷27弄20號4 樓，看東森購物型錄刊載外│          │崑民公司    │      │
│    │          │國藝人代言之「C'est Vie 」保養品廣告，標榜「│          │            │      │
│    │          │含有EGF 美國除皺專利成分」、「頂尖醫學美容十│          │            │      │
│    │          │諾貝爾醫學獎雙料冠軍」、「美國希拉蕊、約翰屈│          │            │      │
│    │          │服塔等都在用EGF 產品」，乃撥打免付費電話，業│          │            │      │
│    │          │務員許榕瑜（化名許惠芳）向其佯稱該產品具有改│          │            │      │
│    │          │善皮膚之功效，保證6 個月可去斑及法令紋，並以│          │            │      │
│    │          │見證代言獎金及成為興建SPA 美容護膚會館會員慫│          │            │      │
│    │          │恿詐騙，被害人因而陷於錯誤，經購買「水漾柔膚│          │            │      │
│    │          │化妝水」、「水漾緊緻眼膠」、「水樣保溼乳」、│          │            │      │
│    │          │「水樣柔嫩精華液」、「水樣深層潔顏膠」、「  │          │            │      │
│    │          │MOZO潔顏膠」、「MOZO化妝水」、「MOZO精華液」│          │            │      │
│    │          │、「MOZO乳霜」、「MOZO眼霜」、「艾地苯潔顏露│          │            │      │
│    │          │」、「艾地苯化妝水」、「艾地苯精華液」、「艾│          │            │      │
│    │          │地苯精華乳」、「醒膚膠囊」、「活膚美錠」等保│          │            │      │
│    │          │養品使用後無效。                            │          │            │      │
├──┼─────┼──────────────────────┼─────┼──────┼───┤
│175 │  謝敏姬  │被害人於96年5 月10日，在臺北市士林區○○○路│78000元   │帝后公司    │已和解│
│    │ (編號122)│8 段2 巷200 弄臨28號，看自由時報刊載藝人余天│          │            │      │
│    │          │全家代言之「SOTOSO」、「絕世風華」減肥產品廣│          │            │      │
│    │          │告，標榜「猛吃宵夜就瘦6 公斤」，乃撥打免付費│          │            │      │
│    │          │電話，業務員張閔惠（化名張可欣）向其佯稱該產│          │            │      │
│    │          │品具有瘦身之功效，保證不用節食3 個月可瘦身10│          │            │      │
│    │          │公斤，並以見證代言獎金慫恿詐騙，被害人因而陷│          │            │      │
│    │          │於錯誤，經購買「SOTOSO」、「絕世風華」減肥產│          │            │      │
│    │          │品使用後無效。                              │          │            │      │
├──┼─────┼──────────────────────┼─────┼──────┼───┤
│176 │  陳春燕  │被害人於96年5 月24日，在宜蘭縣蘇澳鎮○○街32│569000元  │帝后公司    │已和解│
│    │ (編號18) │巷10號，看聯合報刊載之減肥產品廣告，乃撥打免│          │            │      │
│    │          │付費電話，業務員吳盛龍向其佯稱該產品具有瘦身│          │            │      │
│    │          │之功效慫恿詐騙，被害人因而陷於錯誤，經購買減│          │            │      │
│    │          │肥產品使用後無效。                          │          │            │      │
├──┼─────┼──────────────────────┼─────┼──────┼───┤
│177 │  簡任瑩  │被害人於96年6 月間，在新北市○○區○○街21巷│213000元  │帝后公司    │      │
│    │ (編號50) │13號2 樓，5 段136 巷27弄20號4 樓，看報紙刊載│          │            │      │
│    │          │外國知名人士代言之「EGF 」保養品廣告，乃撥打│          │            │      │
│    │          │免付費電話，業務員陳建華向其佯稱該產品具有改│          │            │      │
│    │          │善皮膚過敏之功效，並以見證代言獎金慫恿詐騙，│          │            │      │
│    │          │被害人因而陷於錯誤，經購買該保養品使用後無效│          │            │      │
│    │          │，且有皮膚過敏及紅腫之副作用。              │          │            │      │
├──┼─────┼──────────────────────┼─────┼──────┼───┤
│178 │  陳素珠  │被害人於96年6 月6 日，在新北市○○區○○路75│675000元  │帝后公司    │已和解│
│    │ (編號12) │巷15之1 號5 樓，看東森購物型錄刊載之保養品廣│          │崑民公司    │      │
│    │          │告，標榜「可完全去斑除疤回復少女膚質」，乃撥│          │            │      │
│    │          │打免付費電話，業務員周心怡（化名詹雅如）向其│          │            │      │
│    │          │佯稱該產品具有排毒、改善體質、抗癌、補充鈣質│          │            │      │
│    │          │之功效，保證6 個月可回復20歲少女之膚質，並以│          │            │      │
│    │          │見證代言獎金慫恿詐騙，被害人因而陷於錯誤，經│          │            │      │
│    │          │購買「美肌錠」、「美膚錠」、「珍珠鈣」、「琉│          │            │      │
│    │          │璃苣」、「巴西蘑菇膠囊」等保養品使用後無效。│          │            │      │
├──┼─────┼──────────────────────┼─────┼──────┼───┤
│179 │  曾愉庭  │被害人於96年6 月6 日，在臺北市大安區○○○路│78000元   │帝后公司    │已和解│
│    │ (編號110)│1 段340 巷臨14號，看東森購物型錄刊載藝人余天│          │            │      │
│    │          │全家代言之「SOTOSO」、「絕世風華」減肥產品廣│          │            │      │
│    │          │告，標榜「猛吃宵夜就瘦6 公斤」，乃撥打免付費│          │            │      │
│    │          │電話，業務員蔡佩珊向其佯稱該產品具有瘦身之功│          │            │      │
│    │          │效，保證不用節食3 個月可瘦身10公斤，並以見證│          │            │      │
│    │          │代言獎金慫恿詐騙，被害人因而陷於錯誤，經購買│          │            │      │
│    │          │「SOTOSO」、「絕世風華」減肥產品使用後無效。│          │            │      │
├──┼─────┼──────────────────────┼─────┼──────┼───┤
│180 │  王琇琦  │被害人於96年6 月25日，在新北市○○區○○路34│309000元  │帝麟公司    │已和解│
│    │ (編號37) │7 巷16弄8 之3 號，看東森購物型錄刊載藝人楊小│          │            │      │
│    │          │萍代言之減肥產品廣告，標榜「不管怎麼吃都能瘦│          │            │      │
│    │          │」，乃撥打免付費電話0000000000，業務員林怡孜│          │            │      │
│    │          │（化名林怡君）向其佯稱該產品具有瘦身之功效，│          │            │      │
│    │          │保證不用節食3 個月可瘦身20公斤，並以見證代言│          │            │      │
│    │          │獎金慫恿詐騙，被害人因而陷於錯誤，經購買「纖│          │            │      │
│    │          │活錠」、「炫麗粉」、「銀寶納豆激」、「纖美│          │            │      │
│    │          │錠」、「巴西蘑菇膠囊」等減肥產品使用後無效，│          │            │      │
│    │          │且有增胖之副作用。                          │          │            │      │
├──┼─────┼──────────────────────┼─────┼──────┼───┤
│181 │  陳雅琴  │被害人於96年7 月間，在臺中市○○區○○路182 │716000元  │帝麟公司    │      │
│    │ (編號10) │巷15弄8 號，看蘋果日報刊載之減肥產品廣告，乃│          │            │      │
│    │          │撥打免付費電話，業務員周心怡（化名詹雅如）對│          │            │      │
│    │          │其佯稱該產品具有瘦身之功效，保證3 個月可瘦身│          │            │      │
│    │          │10公斤，並以見證代言獎金慫恿詐騙，被害人因而│          │            │      │
│    │          │陷於錯誤，經購買減肥產品使用後無效。        │          │            │      │
├──┼─────┼──────────────────────┼─────┼──────┼───┤
│182 │  范瑀臻  │被害人於96年7 月30日，在新北市○○區○○路4 │300000元  │帝麟公司    │      │
│    │ (編號38) │段20巷18號14樓，看中國時報及捷運報刊載藝人楊│          │            │      │
│    │          │小萍代言之減肥產品廣告，標榜「吃越多瘦越多」│          │            │      │
│    │          │，乃撥打免付費電話，業務員許榕瑜（化名許惠芳│          │            │      │
│    │          │）向其佯稱該產品具有瘦身之功效，保證不用節食│          │            │      │
│    │          │3 個月可瘦身10公斤，並以見證代言獎金慫恿詐騙│          │            │      │
│    │          │，被害人因而陷於錯誤，經購買減肥產品使用後無│          │            │      │
│    │          │效，且有胃痙攣之副作用。                    │          │            │      │
├──┼─────┼──────────────────────┼─────┼──────┼───┤
│183 │  盧萬來  │被害人於96年8 月5 日，在新北市○○區○○路2 │78000元   │帝后公司    │已和解│
│    │原名盧萬春│段47巷1 之1 號，看東森購物型錄刊載藝人余天全│          │            │      │
│    │ (編號113)│家代言之「SOTOSO」、「絕世風華」減肥產品廣告│          │            │      │
│    │          │，標榜「猛吃宵夜就瘦6 公斤」，乃撥打免付費電│          │            │      │
│    │          │話，業務員周心怡（化名詹雅如）向其佯稱該產品│          │            │      │
│    │          │具有瘦身之功效，保證不用節食3 個月可瘦身10公│          │            │      │
│    │          │斤，並以見證代言獎金慫恿詐騙，被害人因而陷於│          │            │      │
│    │          │錯誤，經購買「SOTOSO」、「絕世風華」減肥產品│          │            │      │
│    │          │使用後無效。                                │          │            │      │
├──┼─────┼──────────────────────┼─────┼──────┼───┤
│184 │  陳姿伶  │被害人於96年8 月5 日，在臺北市○○區○○路7 │78000元   │帝后公司    │已和解│
│    │ (編號151)│段401 巷318 號，看東森購物型錄刊載藝人余天全│          │            │      │
│    │          │家代言之「SOTOSO」、「絕世風華」減肥產品廣告│          │            │      │
│    │          │，標榜「猛吃宵夜就瘦6 公斤」，乃撥打免付費電│          │            │      │
│    │          │話，游姓業務員向其佯稱該產品具有瘦身之功效，│          │            │      │
│    │          │保證不用節食3 個月可瘦身10公斤，並以見證代言│          │            │      │
│    │          │獎金慫恿詐騙，被害人因而陷於錯誤，經購買「SO│          │            │      │
│    │          │TOSO」、「絕世風華」減肥產品使用後無效。    │          │            │      │
├──┼─────┼──────────────────────┼─────┼──────┼───┤
│185 │  黃翠玲  │被害人於96年8 月28日，在臺中市○○區○○路41│47000元   │帝后公司    │      │
│    │ (編號184)│2 巷65號，看減肥食品廣告而乃撥打免付費電話，│          │            │      │
│    │          │業務員向其佯稱該產品具有瘦身之功效，被害人因│          │            │      │
│    │          │而陷於錯誤，經購買減肥產品使用後無效。      │          │            │      │
├──┼─────┼──────────────────────┼─────┼──────┼───┤
│186 │  王麗紅  │被害人於96年9 月間，在臺中市○區○○街116 號│234000元  │帝麟公司    │已和解│
│    │ (編號44) │10樓之1 ，看東森購物型錄刊載藝人楊小萍代言之│          │            │      │
│    │          │減肥產品廣告，標榜「猛吃宵夜還是可以瘦」，乃│          │            │      │
│    │          │撥打免付費電話，業務員陳佩君向其佯稱該產品具│          │            │      │
│    │          │有瘦身之功效，保證3 個月可瘦身10公斤，並以見│          │            │      │
│    │          │證代言獎金慫恿詐騙，被害人因而陷於錯誤，經購│          │            │      │
│    │          │買「纖活錠」、「炫麗粉」、「美人珍珠鈣」、「│          │            │      │
│    │          │巴西蘑菇」、「包妳媚」等減肥產品使用後無效，│          │            │      │
│    │          │且有頭暈、心悸、耳鳴之副作用。              │          │            │      │
├──┼─────┼──────────────────────┼─────┼──────┼───┤
│187 │  王羿涓  │被害人於96年9 月6 日，在桃園縣蘆竹鄉五福村五│309000元  │帝麟公司    │      │
│    │ (編號36) │福一路29號3 樓，看蘋果日報及東森購物型錄刊載│          │            │      │
│    │          │藝人余天全家、楊小萍代言之減肥產品廣告，標榜│          │            │      │
│    │          │「完全不用節食保證一定瘦」，乃撥打免付費電話│          │            │      │
│    │          │，業務員林芳雅（化名林詩芸）向其佯稱該產品具│          │            │      │
│    │          │有瘦身之功效，保證不用節食1 個月可瘦身9 公斤│          │            │      │
│    │          │，並以見證代言獎金慫恿詐騙，被害人因而陷於錯│          │            │      │
│    │          │誤，經購買「SOTOSO」（內含「炫麗粉」、「纖活│          │            │      │
│    │          │錠」）減肥產品使用後無效。                  │          │            │      │
└──┴─────┴──────────────────────┴─────┴──────┴───┘
┌────────────────────────────────────────────────┐
│附表二（被告侯念祖、張博翔，經檢察官以99年度偵字第14808號移送本院併案審理）                     │
├──┬─────┬──────────────────────┬─────┬──────┬───┤
│編號│  被害人  │                  犯罪事實                  │ 詐騙金額 │發票開立人或│ 備註 │
│    │          │      (被害人遭詐騙之時間、地點、經過)      │ (新臺幣) │匯款帳戶名稱│      │
├──┼─────┼──────────────────────┼─────┼──────┼───┤
│ 1  │  陳美鐘  │被害人於96年4 月間，在臺中市○○鄉○○路280 │798000元  │帝后公司    │      │
│    │          │巷1 弄7 號，看東森購物型錄刊載外國藝人代言之│          │錠鋐公司    │      │
│    │          │之「C'est Vie 」保養品廣告，標榜「含有EGF 美│          │            │      │
│    │          │國除皺專利成分」、「頂尖醫學美容十諾貝爾醫學│          │            │      │
│    │          │獎雙料冠軍」、「美國希拉蕊、約翰屈服塔等都在│          │            │      │
│    │          │用EGF 產品」，乃撥打免付費電話，業務員向其佯│          │            │      │
│    │          │稱該產品具有去斑之功效，並以消費達70萬元可成│          │            │      │
│    │          │為終身會員免費使用該產品慫恿詐騙，被害人因而│          │            │      │
│    │          │陷於錯誤，購買「C'est Vie 」保養品使用後無效│          │            │      │
│    │          │。                                          │          │            │      │
└──┴─────┴──────────────────────┴─────┴──────┴───┘
┌────────────────────────────────────────────────┐
│附表三（被告張博翔、黃億中，經檢察官以98年度偵字第18798 號移送本院併案審理）                    │
│      （被告侯念祖、周心怡，經檢察官以98年度偵緝字第1638號追加起訴，本院另以98年度易字第2192號為│
│        不受理判決）                                                                            │
├──┬─────┬──────────────────────┬─────┬──────┬───┤
│編號│  被害人  │                  犯罪事實                  │ 詐騙金額 │發票開立人或│ 備註 │
│    │          │      (被害人遭詐騙之時間、地點、經過)      │ (新臺幣) │匯款帳戶名稱│      │
├──┼─────┼──────────────────────┼─────┼──────┼───┤
│ 1  │  王淑月  │被害人於96年4 月17日，在桃園縣桃園市○○街61│600000元  │帝后公司    │已和解│
│    │          │巷3 之1 號，看聯合報刊載外國藝人代言之「C'es│          │            │      │
│    │          │t Vie 」保養品廣告，標榜「含有EGF 美國除皺專│          │            │      │
│    │          │利成分」、「頂尖醫學美容十諾貝爾醫學獎雙料冠│          │            │      │
│    │          │軍」、「美國希拉蕊、約翰屈服塔等都在用EGF 產│          │            │      │
│    │          │品」，乃撥打免付費電話，業務員周心怡（化名詹│          │            │      │
│    │          │雅如）向其佯稱該產品具有去斑之功效，並以見證│          │            │      │
│    │          │代言獎金慫恿詐騙，被害人因而陷於錯誤，自96年│          │            │      │
│    │          │4 月20日起至96同年9 月18日止購買「C'est Vie │          │            │      │
│    │          │ 」等保養品使用後無效，且有皮膚乾燥、乾癢之 │          │            │      │
│    │          │副作用。                                    │          │            │      │
└──┴─────┴──────────────────────┴─────┴──────┴───┘
┌────────────────────────────────────────────────┐
│附表四（被告侯念祖，經檢察官以98年度偵字第18799 號追加起訴，本院另以98年度易字第2193號為不受理判│
│        決）                                                                                    │
├──┬─────┬──────────────────────┬─────┬──────┬───┤
│編號│  被害人  │                  犯罪事實                  │ 詐騙金額 │  票開立人或│ 備註 │
│    │          │      (被害人遭詐騙之時間、地點、經過)      │ (新臺幣) │  款帳戶名稱│      │
├──┼─────┼──────────────────────┼─────┼──────┼───┤
│ 1  │  陳姵瑾  │被害人於95年11月間，在桃園縣大溪鎮○○路○ 段│600000元  │三才一生公司│已和解│
│    │          │747 號，看東森購物型錄刊載藝人楊小萍代言之減│          │            │      │
│    │          │肥產品廣告，標榜「不用節食或運動輕鬆可瘦10公│          │            │      │
│    │          │斤」，乃撥打免付費電話，業務員陳佩君向其佯稱│          │            │      │
│    │          │該產品具有瘦身之功效，保證不用節食3 個月可瘦│          │            │      │
│    │          │身10公斤，並以見證代言獎金慫恿詐騙，被害人因│          │            │      │
│    │          │而陷於錯誤，自95年11月起至96年6 月止購買減肥│          │            │      │
│    │          │產品使用後無效。                            │          │            │      │
└──┴─────┴──────────────────────┴─────┴──────┴───┘
┌────────────────────────────────────────────────┐
│附表五（本案扣押物品）                                                                          │
├──┬───────────────────────┬────┬────────────────┤
│編號│                  名稱                        │  數量  │            查扣地點            │
├──┼───────────────────────┼────┼────────────────┤
│ 1  │行銷人員座位查扣資料                          │  1箱   │臺北市中山區○○○路○段146號6樓 │
├──┼───────────────────────┼────┤（帝麟公司，由在場人吳麗淑在扣押│
│ 2  │客戶名單                                      │  42箱  │筆錄上簽名）                    │
├──┼───────────────────────┼────┤                                │
│ 3  │轉帳傳票                                      │  1箱   │                                │
├──┼───────────────────────┼────┤                                │
│ 4  │出貨單                                        │  2箱   │                                │
├──┼───────────────────────┼────┤                                │
│ 5  │行銷手法及產品說明資料                        │  1箱   │                                │
├──┼───────────────────────┼────┤                                │
│ 6  │申訴資料及行銷手法資料                        │  1箱   │                                │
├──┼───────────────────────┼────┤                                │
│ 7  │信用卡機具                                    │  1箱   │                                │
├──┼───────────────────────┼────┤                                │
│ 8  │產品空殼                                      │  1箱   │                                │
├──┼───────────────────────┼────┤                                │
│ 9  │電腦主機（吳麗淑座位）                        │  1臺   │                                │
├──┼───────────────────────┼────┤                                │
│ 10 │入會資料                                      │  4箱   │                                │
├──┼───────────────────────┼────┤                                │
│ 11 │行銷人員許榕瑜資料                            │  1件   │                                │
├──┼───────────────────────┼────┼────────────────┤
│ 12 │電腦主機（鍾瑞琴座位）                        │  1臺   │臺北市中山區○○○路○段148號8樓 │
├──┼───────────────────────┼────┤（三才一生公司，由在場人胡湘芸、│
│ 13 │隨身碟（FENDI包裝）                           │  1個   │吳芷涵在扣押筆錄上簽名）        │
├──┼───────────────────────┼────┤                                │
│ 14 │公司薪資獎金明細表                            │  3冊   │                                │
├──┼───────────────────────┼────┤                                │
│ 15 │代言合約書                                    │  1冊   │                                │
├──┼───────────────────────┼────┤                                │
│ 16 │三才一生、帝后、耀妮、伊儷、品味人生等公司資料│  1冊   │                                │
│    │及商品代號一覽表                              │        │                                │
├──┼───────────────────────┼────┤                                │
│ 17 │員工獎金申請書                                │  1冊   │                                │
├──┼───────────────────────┼────┤                                │
│ 18 │員工薪資及獎金清冊                            │  3冊   │                                │
├──┼───────────────────────┼────┤                                │
│ 19 │產品成分表                                    │  1冊   │                                │
├──┼───────────────────────┼────┤                                │
│ 20 │客服操作手冊                                  │  1冊   │                                │
├──┼───────────────────────┼────┤                                │
│ 21 │廣告費用清冊                                  │  2冊   │                                │
├──┼───────────────────────┼────┤                                │
│ 22 │公司統一發票章                                │  18個  │                                │
├──┼───────────────────────┼────┤                                │
│ 23 │公司大小章                                    │  11個  │                                │
├──┼───────────────────────┼────┤                                │
│ 24 │鍾瑞琴之印章                                  │  3個   │                                │
├──┼───────────────────────┼────┤                                │
│ 25 │鍾瑞琴之郵局存摺                              │  1本   │                                │
├──┼───────────────────────┼────┤                                │
│ 26 │鍾瑞琴之第一銀行存摺                          │  3本   │                                │
├──┼───────────────────────┼────┤                                │
│ 27 │鍾瑞琴之國泰世華銀行存摺                      │  1本   │                                │
├──┼───────────────────────┼────┤                                │
│ 28 │鍾瑞琴之國泰世華銀行提款卡                    │  1張   │                                │
├──┼───────────────────────┼────┤                                │
│ 29 │羅曼菲公司之第一銀行存摺                      │  2本   │                                │
├──┼───────────────────────┼────┤                                │
│ 30 │羅曼菲公司之合作金庫銀行存摺                  │  1本   │                                │
├──┼───────────────────────┼────┤                                │
│ 31 │三才一生公司之第一銀行存摺                    │  1本   │                                │
├──┼───────────────────────┼────┤                                │
│ 32 │三才一生公司之中國信託銀行存摺                │  1本   │                                │
├──┼───────────────────────┼────┤                                │
│ 33 │伊儷公司之存摺                                │  1本   │                                │
├──┼───────────────────────┼────┤                                │
│ 34 │將圓公司之存摺                                │  1本   │                                │
├──┼───────────────────────┼────┤                                │
│ 35 │帝后公司之存摺                                │  1本   │                                │
├──┼───────────────────────┼────┤                                │
│ 36 │帝麟公司之存摺                                │  1本   │                                │
├──┼───────────────────────┼────┤                                │
│ 37 │炫麗公司之存摺                                │  1本   │                                │
├──┼───────────────────────┼────┤                                │
│ 38 │耀妮公司之存摺                                │  1本   │                                │
├──┼───────────────────────┼────┤                                │
│ 39 │品味人生公司之存摺                            │  1本   │                                │
├──┼───────────────────────┼────┤                                │
│ 40 │勁塑公司之存摺                                │  1本   │                                │
├──┼───────────────────────┼────┤                                │
│ 41 │崑民公司之存摺                                │  1本   │                                │
├──┼───────────────────────┼────┤                                │
│ 42 │妮采公司之存摺                                │  1本   │                                │
├──┼───────────────────────┼────┤                                │
│ 43 │鳳來儀公司之存摺                              │  1本   │                                │
├──┼───────────────────────┼────┤                                │
│ 44 │劉志鳴之存摺                                  │  1本   │                                │
├──┼───────────────────────┼────┤                                │
│ 45 │Mega Slim見證者資料一覽表                     │  5冊   │                                │
├──┼───────────────────────┼────┤                                │
│ 46 │SUNORGANIC宿立清產品                          │  1盒   │                                │
├──┼───────────────────────┼────┤                                │
│ 47 │5 DAY BEAUTY產品                              │  1盒   │                                │
├──┼───────────────────────┼────┤                                │
│ 48 │客戶出貨單                                    │  6箱   │                                │
├──┼───────────────────────┼────┤                                │
│ 49 │客戶購貨訂單                                  │  8冊   │                                │
├──┼───────────────────────┼────┤                                │
│ 50 │成交明細單                                    │  2冊   │                                │
├──┼───────────────────────┼────┤                                │
│ 51 │政府告發違規公文                              │  1冊   │                                │
├──┼───────────────────────┼────┤                                │
│ 52 │客服座位表、應答話術及每月業績成交資料        │  1冊   │                                │
└──┴───────────────────────┴────┴────────────────┘
┌────────────────────────────────────────────────┐
│附表六（本案查扣之帳戶）                                                                        │
├──┬──────────┬──────────────┬─────────┬─────────┤
│編號│      帳戶名稱      │        金融機構名稱        │       帳號       │  餘額（新臺幣）  │
├──┼──────────┼──────────────┼─────────┼─────────┤
│ 1  │鍾瑞琴              │國泰世華銀行松江分行        │000000000000      │待回覆            │
├──┼──────────┼──────────────┼─────────┼─────────┤
│ 2  │鍾瑞琴              │第一銀行松江分行            │00000000000       │待回覆            │
├──┼──────────┼──────────────┼─────────┼─────────┤
│ 3  │炫麗公司            │中國信託銀行城北分行        │0000000000000     │待回覆            │
├──┼──────────┼──────────────┼─────────┼─────────┤
│ 4  │帝麟公司            │第一銀行松江分行            │00000000000       │00000000元        │
├──┼──────────┼──────────────┼─────────┼─────────┤
│ 5  │帝麟公司            │第一銀行松江分行            │00000000000       │461863元          │
├──┼──────────┼──────────────┼─────────┼─────────┤
│ 6  │帝麟公司            │第一銀行松江分行            │00000000000       │9000元            │
├──┼──────────┼──────────────┼─────────┼─────────┤
│ 7  │耀妮公司            │第一銀行忠孝路分行          │00000000000       │待回覆            │
├──┼──────────┼──────────────┼─────────┼─────────┤
│ 8  │羅曼菲公司          │合作金庫銀行景美分行        │0000000000000     │待回覆            │
├──┼──────────┼──────────────┼─────────┼─────────┤
│ 9  │羅曼菲公司          │第一銀行建國分行            │00000000000       │待回覆            │
├──┼──────────┼──────────────┼─────────┼─────────┤
│ 10 │羅曼菲公司          │第一銀行松江分行            │00000000000       │待回覆            │
├──┼──────────┼──────────────┼─────────┼─────────┤
│ 11 │三才一生公司        │中國信託銀行天母分行        │000000000000      │待回覆            │
├──┼──────────┼──────────────┼─────────┼─────────┤
│ 12 │三才一生公司        │第一銀行松江分行            │00000000000       │待回覆            │
├──┼──────────┼──────────────┼─────────┼─────────┤
│ 13 │劉志鳴              │彰化銀行                    │00000000000000    │待回覆            │
├──┼──────────┼──────────────┼─────────┼─────────┤
│ 14 │鳳來儀公司          │第一銀行長春分行            │00000000000       │待回覆            │
├──┼──────────┼──────────────┼─────────┼─────────┤
│ 15 │妮采公司籌備處      │彰化銀行                    │00000000000000    │待回覆            │
├──┼──────────┼──────────────┼─────────┼─────────┤
│ 16 │崑民公司            │中國信託銀行城東分行        │000000000000      │待回覆            │
├──┼──────────┼──────────────┼─────────┼─────────┤
│ 17 │勁塑公司            │第一銀行建國分行            │00000000000       │待回覆            │
├──┼──────────┼──────────────┼─────────┼─────────┤
│ 18 │品味人生公司        │第一銀行建國分行            │00000000000       │待回覆            │
├──┼──────────┼──────────────┼─────────┼─────────┤
│ 19 │帝后公司            │第一銀行松江分行            │00000000000       │待回覆            │
├──┼──────────┼──────────────┼─────────┼─────────┤
│ 20 │帝后公司            │第一銀行建國分行            │00000000000       │43755元           │
├──┼──────────┼──────────────┼─────────┼─────────┤
│ 21 │帝后公司            │第一銀行建國分行            │00000000000       │70元              │
├──┼──────────┼──────────────┼─────────┼─────────┤
│ 22 │帝后公司            │第一銀行建國分行            │00000000000       │0000000元         │
├──┼──────────┼──────────────┼─────────┼─────────┤
│ 23 │將圓公司            │第一銀行北臺中分行          │00000000000       │待回覆            │
├──┼──────────┼──────────────┼─────────┼─────────┤
│ 24 │伊儷公司            │第一銀行忠孝路分行          │00000000000       │待回覆            │
└──┴──────────┴──────────────┴─────────┴─────────┘